臺灣臺南地方法院刑事判決　　　　　　　99年度訴字第1577號
　　　　　　　　　　　　　　　　　　　100年度易字第116號
公　訴　人　臺灣臺南地方法院檢察署檢察官
被　　　告　李政鴻
　　　　　　李玟翰
上二人共同　王建強律師
選任辯護人　王盛鐸律師
　　　　　　陳威羽
選任辯護人　方文賢律師
上列被告因強盜等案件，經檢察官提起公訴（99年度偵字第1275
5、13923、14151、14201、14331、14344、16012號）及追加起
訴（100年度偵字第1234號），本院判決如下：
    主  文
李政鴻共同未經許可，持有可發射子彈具有殺傷力之改造手槍，
累犯，處有期徒刑年陸月，併科罰金新臺幣伍萬元，罰金如易
服勞役，以新臺幣壹仟元折算壹日，扣案仿FN廠半自動手槍製造
換裝土造金屬槍管而成之改造手槍壹枝（含彈匣壹個，槍枝管制
編號0000000000號）、子彈伍顆均沒收；又犯附表一
編號1至6、附表二編號1至4所示結夥三人攜帶兇器強盜罪，均累
犯，各處如附表一編號1至6、附表二編號1至4所示之主刑、從刑
；又犯附表三、附表四編號1至3、附表五編號1、2所示共同攜帶
兇器強盜罪，均累犯，各處如附表三、附表四編號1至3、附表五
編號1、2所示之主刑、從刑；又犯附表六編號1、2、4所示攜帶
兇器竊盜罪，均累犯，各處如附表六編號1、2、4所示之主刑、
從刑；又犯附表六編號3、5、6所示竊盜罪，均累犯，各處如附
表六編號3、5、6所示之刑。應執行有期徒刑拾肆年陸月，併科
罰金新臺幣伍萬元，罰金如易服勞役，以新臺幣壹仟元折算壹日
，扣案仿FN廠半自動手槍製造換裝土造金屬槍管而成之改造手槍
壹枝（含彈匣壹個，槍枝管制編號0000000000號）、
子彈伍顆、西瓜刀壹支、六角套筒扳手貳支、竊盜工具壹組均沒
收。
李玟翰犯共同攜帶兇器竊盜罪，累犯，處有期徒刑捌月；又犯結
夥三人攜帶兇器強盜罪，累犯，處有期徒刑捌年陸月；又共同未
經許可，持有可發射子彈具有殺傷力之改造手槍，累犯，處有期
徒刑年陸月，併科罰金新臺幣伍萬元，罰金如易服勞役，以新
臺幣壹仟元折算壹日，扣案仿FN廠半自動手槍製造換裝土造金屬
槍管而成之改造手槍壹枝（含彈匣壹個，槍枝管制編號0000
000000號）、子彈伍顆均沒收；又犯附表一編號1至6、附
表二編號1至4所示結夥三人攜帶兇器強盜罪，均累犯，各處如附
表一編號1至6、附表二編號1至4所示之主刑、從刑；又犯附表三
、附表四編號1至3、附表五編號1、2所示共同攜帶兇器強盜罪，
均累犯，各處如附表三、附表四編號1至3、附表五編號1、2所示
之主刑、從刑。應執行有期徒刑拾陸年，併科罰金新臺幣伍萬元
，罰金如易服勞役，以新臺幣壹仟元折算壹日，扣案仿FN廠半自
動手槍製造換裝土造金屬槍管而成之改造手槍壹枝（含彈匣壹個
，槍枝管制編號0000000000號）、子彈伍顆、西瓜刀
壹支均沒收。
陳威羽犯附表一編號1至6、附表二編號1至4所示結夥三人攜帶兇
器強盜罪，各處如附表一編號1至6、附表二編號1至4所示之主刑
、從刑；又犯收受贓物罪，處有期徒刑肆月。應執行有期徒刑拾
年，扣案西瓜刀壹支沒收。
    事  實
一、李政鴻、李玟翰為親兄弟，李玟翰與陳威羽為少年觀護所中
    認識之朋友。李政鴻前因懲治盜匪條例案件，經臺灣臺中地
    方法院90年度訴字第2378號判處有期徒刑7年2月確定，甫於
    民國95年1月27日假釋出獄，97年8月17日假釋付保護管束期
    滿未經撤銷假釋而視為執行完畢（對於李政鴻所犯本案下述
    之罪均構成累犯）；李玟翰前因強盜案件，為本院93年度少
    訴字第7號判處有期徒刑6年，經上訴後台灣高等法院以台南
    分院94年度少上訴字第287號駁回上訴確定，甫於98年6月19
    日假釋出獄，99年1月28日假釋付保護管束期滿未經撤銷假
    釋視為執行完畢（對於李玟翰所犯本案下述之罪均構成累犯
    ）；陳威羽前因強盜案件，為台灣高等法院台南分院94年度
    少上訴字第810號判處有期徒刑6年確定，甫於98年1月13日
    假釋出獄，100年2月15日假釋期滿（對於陳威羽所犯本案下
    述之罪不構成累犯）。詎渠等均不知悔改，再為下列犯行：
（一）李玟翰與陳信男（綽號小四，所犯共同竊盜與下述加重強
      盜罪，業經本院另案99年度訴字第988號分別判處有期徒
      10月、9年，並定執行刑有期徒刑9年6月）共同基於意圖
      為自己不法所有之犯意聯絡，於99年6月2日晚間，先謀議
      竊取汽車車牌，謀議底定後，即由陳信男騎乘機車搭載李
      玟翰前往臺南市○區○○路明和公園對面停車場，於當日
      晚間10時至11時許，由陳信男提供客觀上足供作為兇器使
      用之活動扳手1支（未扣案），並在旁把風，由李玟翰下
      手竊取王杏惠所有（登記其母王陳蔭名義）停放在該停車
      場之7057-SW自小客車車牌2面得手，嗣將之懸掛在黃雅雄
      所駕駛原車牌號碼2570-XW之自小客車前後作為下述李玟
      翰、陳信男、黃雅雄結夥強盜臺灣巨蛋超商（以下簡稱巨
      蛋超商）之交通工具。李玟翰於巨蛋超商強盜案發生後，
      有偵查犯罪權限之公務員或機關尚未知悉其涉嫌上開竊盜
      犯行前，於99年9月1日臺南縣警察局善化分局員警借提外
      出查證時，主動向員警供述其與陳信男共同犯上開竊盜王
      杏惠車牌之犯行而自首，因而查獲其犯上開竊盜罪。
（二）李玟翰、陳信男、黃雅雄（所犯加重強盜罪，業經本院另
      案99年度訴字第988號判處有期徒刑8年）共同意圖為自己
      不法所有，基於結夥三人攜帶兇器強盜他人財物之犯意聯
      絡，因黃雅雄之外婆居住在臺南縣安定鄉（改制後為臺南
      市安定區，以下仍循舊制稱臺南縣安定鄉），自認對於該
      區域較為熟悉，3人乃謀議選定安定鄉為作案目標，99年6
      月3日凌晨0時50分前，由黃雅雄駕駛其母郭玟伶所有（原
      車牌號碼2570-XW）已改懸掛李玟翰、陳信男前述共同竊
      得之王杏惠所有7057-SW號車牌2面之自小客車，搭載李玟
      翰、陳信男，行駛至臺南縣安定鄉，同日凌晨0時50分許
      ，行至臺南縣安定鄉港南村88之5號「巨蛋超商」前，黃
      雅雄將車停在該超商門口，並在車上把風接應，李玟翰、
      陳信男則頭載安全帽、口罩、手套，分持陳信男提出客觀
      上足供作為兇器使用之西瓜刀各1把（均未扣案）進入超
      商，陳信男隨即以所持西瓜刀架在店員吳蓮欣頸部，將吳
      蓮欣拉至超商所附設之電玩區，喝令吳蓮欣不要說話，以
      此強暴、脅迫方式致使吳蓮欣不能抗拒，李玟翰則進入超
      商櫃檯區劫取超商之現金新臺幣（下同）11,700元及吳蓮
      欣之皮夾（內有現金5,800元、身分證2張、健保卡2張、
      汽車行照1張、提款卡2張，該皮夾及其內證件、提款卡，
      嗣經警方尋獲已由吳蓮欣領回），李玟翰、陳信男得手後
      ，旋即步出超商，搭乘黃雅雄所駕駛之上開自小客車逃逸
      ，所盜得之現金由3人朋分花用。嗣經吳蓮欣報警，雖經
      警方調閱道路監視器循線查獲黃雅雄涉嫌上開強盜犯行，
      並經由黃雅雄所使用之行動電話通聯紀錄再查獲陳信男共
      同涉嫌該次犯行，然尚未查知第3位涉嫌人時，李玟翰在
      有偵查犯罪職權之公務員或機關知悉其共同涉犯該次強盜
      罪前，於99年8月19日為警拘提到案時，即主動向員警表
      明其與陳信男、黃雅雄共同犯上開強盜罪而自首，始為警
      查獲其涉犯上開強盜罪。
（三）李政鴻、李玟翰明知可發射子彈具有殺傷力之改造手槍及
      可供該槍枝或其他槍枝使用而具有殺傷力之子彈，均屬槍
      砲彈藥刀械管制條例所列管之管制物品，非經主管機關許
      可，不得持有。竟共同基於持有可發射子彈具有殺傷力之
      改造手槍與子彈之犯意聯絡，由李政鴻於99年7月中旬，
      在台南縣（現已改制為台南市，以下仍稱台南縣）新市○
      ○道下一處空地，向真實姓名年籍不詳綽號「阿斌」之成
      年男子，以2萬5千元之代價，購得具殺傷力之仿FN廠半自
      動手槍製造，換裝土造金屬槍管而成之改造手槍（槍枝管
      制編號0000000000）1支（含彈匣1個）、由金屬彈殼組合
      直徑7.9±0.5mm金屬彈頭而成具殺傷力之子彈7顆後，自
      斯時起由李政鴻、李玟翰共同持有之。嗣因李政鴻、李玟
      翰涉嫌下述強盜案，經警於99年8月19日0時41分許，持台
      灣台南地方法院檢察署檢察官核發之拘票在嘉義市火車站
      第2月台，拘提李政鴻、李玟翰2人，並在李玟翰身上查獲
      上揭改造手槍1支（含彈匣1個）及子彈7顆等物扣案而查
      獲上情。
（四）李政鴻、李玟翰、陳威羽因積欠債務，為取得現金清償債
      務及花用，因而萌生歹念，謀議由陳威羽負責駕駛自小客
      車作為交通工具，在外把風接應，李政鴻、李玟翰則提供
      手槍、西瓜刀等兇器，並持以下手實施強盜之分工方式，
      伺機強盜遊藝場或超商等商店，謀議既定。渠3人旋於99
      年7月16日凌晨時分，共同意圖為自己不法之所有，基於
      結夥攜帶兇器強盜他人財物之犯意聯絡，由陳威羽駕駛其
      父陳江俊所有車號TL-5380號福特天王星深綠色自小客車
      ，懸掛李政鴻單獨於同年7月14日在台南市○○路兵配廠
      停車場竊得之吳有山所有F3-5123號車牌2面（李政鴻竊盜
      部分詳下述），搭載李政鴻、李玟翰自台南市○區○○路
      473號出發，向北行駛於台南縣麻豆、柳營、嘉義縣市等
      地，伺機尋找作案目標。嗣分別於附表一編號1至6所示時
      、地，由陳威羽駕駛上開自小客車在外把風接應，李政鴻
      、李玟翰則均戴安全帽、口罩與手套，分持李玟翰事先自
      模型店購得之黑色玩具手槍1支（未扣案，材質不明，不
      足以認定屬兇器）與扣案李政鴻所有客觀上作為兇器之西
      瓜刀1支（即附表七編號19扣案物），進入附表一編號1至
      6所示超商或商店，以附表一編號1至6所示之強暴脅迫方
      式，致使附表一編號1至6所示各該被害人不能抗拒，強盜
      如附表一編號1至6所示各該超商或被害人之財物，李政鴻
      、李玟翰得手後，迅即步出各該超商或商店，由在外駕駛
      上開自小客車之陳威羽接應逃離，所強盜之現金由三人朋
      分。嗣經台南縣警察局刑警大隊持臺灣臺南地方法院檢察
      署檢察官簽發之拘票於99年8月19日在嘉義市火車站月台
      地下道拘提李政鴻、李玟翰2人，在李政鴻身上查獲其所
      有供附表一編號1至6強盜所用之西瓜刀1支；台南縣警察
      局麻豆分局同日經李玟翰同意在其台南市○○路○段499
      號4樓13居所執行搜索，查扣吳有山所有失竊之F3-5123號
      車牌2面，並於同日持本院核發之搜索票在台南縣東山鄉
      青山村青山46號之9陳威羽住所執行搜索，查扣車號TL-53
      80號深綠色福特天王星自小客車1輛，因而查獲李政鴻、
      李玟翰、陳威羽共同犯附表一編號2至5強盜犯行。李玟翰
      於99年8月19日為警拘提到案時，在有偵查犯罪職權之公
      務員或機關知悉其與李政鴻、陳威羽共同犯附表一編號1
      強盜犯行前，主動向警自首坦承該附表一編號1之強盜犯
      行，並配合警方查證，因而查獲該次強盜犯行。
（五）李政鴻、李玟翰、陳威羽3人於99年7月28日晚間10時許，
      共同意圖為自己不法之所有，基於結夥攜帶兇器強盜他人
      財物之犯意聯絡，由陳威羽駕駛其母李鳳英所有車號6726
      -WN號豐田黑色RAV4休旅車，懸掛李政鴻單獨於同年7月14
      日在台南市○○路兵配廠停車場竊得之許長生所有4832-H
      N號車牌2面（李政鴻竊盜部分詳下述），搭載李政鴻、李
      玟翰（李政鴻坐後座，李玟翰坐駕駛座右側）自台南市○
      區○○路473號出發，自99年7月28日晚間10時後至翌日凌
      晨時分，向北行駛至嘉義市，再往南行駛於台南縣善化、
      仁德及高雄縣路竹鄉（現已改制為高雄市路竹區，以下仍
      稱高雄縣路竹鄉）等地，伺機尋找作案目標。嗣分別在附
      表二編號1至4所示時、地，由陳威羽駕駛上開自小客車在
      外把風接應，李政鴻、李玟翰則均戴棒球帽、口罩與手套
      ，分持李政鴻於前一日向綽號「阿峰」不詳姓名年籍成年
      男子借得之類似手槍之物（外觀為銀色手槍，未扣案，無
      證據證明屬槍砲彈藥刀械管制條例所定之槍械，且材質不
      明，不足以認定屬兇器）與扣案李政鴻所有客觀上可作為
      兇器之西瓜刀1支（即附表七編號19扣案物），分別進入
      附表二編號1至4所示遊藝場或超商，以附表二編號1至4所
      示之強暴脅迫方式，致使附表二編號1至4所示各該被害人
      不能抗拒，強盜如附表二編號1至4所示各該遊藝場、超商
      或被害人之財物，李政鴻、李玟翰得手後，旋即步出遊藝
      場或超商，由在外駕駛上開自小客車之陳威羽接應逃離，
      所強盜之現金由三人朋分。嗣經台南縣警察局刑警大隊持
      臺灣臺南地方法院檢察署檢察官簽發之拘票於99年8月19
      日在嘉義市火車站月台地下道拘提李政鴻、李玟翰2人，
      在李政鴻身上查獲其所有供附表二編號1至4強盜所用之西
      瓜刀1支及所竊得之許長生所有4832-HN贓車牌2面（即附
      表七編號19、7）；台南縣警察局麻豆分局同日經李玟翰
      同意在其台南市○○路○段499號4樓13居所執行搜索，查
      扣被害人李展羽所有身分證、機車、汽車駕照各1張及被
      害人郭瑞翔所有身分證、健保卡、學生證、駕照、結業證
      書各1張（見附表九編號3、4）；台南縣警察局刑警大隊
      復於同日持本院核發之搜索票在台南市○區○○路四段
      225巷2號4樓之13陳威羽居所執行搜索，查扣車號6726-W
      N豐田黑色RAV4休旅車1輛（附表十編號1），因而查獲李
      政鴻、李玟翰、陳威羽共同犯附表二編號2至4強盜犯行。
      李政鴻於99年8月19日甫為警拘提到案時，在有偵查犯罪
      職權之公務員或機關知悉其與李玟翰、陳威羽共同犯附表
      二編號1強盜犯行前，主動向警自首坦承該附表二編號1之
      強盜犯行，並配合警方查證，因而查獲該次強盜犯行。
（六）李政鴻、李玟翰共同意圖為自己不法所有，基於攜帶兇器
      強盜他人財物之犯意聯絡，於附表三所示時、地共乘李政
      鴻於前一日（即99年7月21日）晚間在台南縣永康市○○
      路155巷71號前單獨竊得之李金村所有車號KW5-693號重型
      機車（李政鴻竊盜部分詳下述）至「超悟空遊藝場」（由
      李政鴻騎乘搭載李玟翰），2人分別戴安全帽、棒球帽與
      口罩，分持扣案李政鴻所有客觀上可供兇器使用之西瓜刀
      1 支（即附表七編號19扣案物）與李玟翰向綽號「阿峰」
      不詳姓名年籍成年男子借得之類似手槍之物（外觀為銀色
      手槍，未扣案，無證據證明屬槍砲彈藥刀械管制條例所定
      之槍械，且材質不明，不足以認定屬兇器），進入該遊藝
      場內，李政鴻持西瓜刀強押店員陳惠芳至遊藝場2樓，致
      使陳惠芳不能抗拒，以此強暴脅迫方式，由李玟翰劫取櫃
      檯內現金5萬餘元，李政鴻、李玟翰得手後共乘上開KW5-6
      93號重型機車往永康鄉○○路方向逃逸。李玟翰旋以電話
      聯絡不知情之陳威羽駕駛RAV4休旅車與綽號「阿峰」不詳
      姓名年籍成年男子，在永康市○○路尾等候，嗣陳威羽駕
      車到達，李政鴻、李玟翰將共乘之KW5-693號重型機車棄
      置，搭乘陳威羽駕駛之休旅車逃逸，李玟翰上車後，將甫
      強盜所得贓款5萬餘元其中之1萬元交付陳威羽。陳威羽明
      知李玟翰所交付之上開1萬元係李政鴻、李玟翰共同強盜
      而來之贓款，竟仍基於收受贓物之故意予以收受。嗣李政
      鴻、李玟翰於99年8月19日為警拘提到案，同日下午在有
      偵查犯罪職權之公務員或機關知悉渠2人共同犯該附表三
      強盜犯行前，分別主動向警自首坦承犯行，並配合查證，
      因而查獲上情。
（七）李政鴻、李玟翰共同意圖為自己不法之所有，基於攜帶兇
      器強盜之犯意聯絡，於99年8月5日22時許，搭車至嘉義市
      ，二人為取得作案用交通工具，遂由李玟翰於翌日凌晨0
      時35分許，在嘉義市○區○○路與新榮路口台灣菸酒公司
      前7-11超商，以公用電話呼叫市區計程車前來搭載，嗣翁
      烈國駕駛車號201-EP計程車前來，李政鴻、李玟翰上車後
      ，車行至嘉義市○○路與育人路口時，李政鴻即持預藏客
      觀上可作為兇器之西瓜刀1支（即附表七編號19扣案物）
      、李玟翰持預藏前由李政鴻出面向綽號「阿斌」不詳姓名
      年籍成年男子所購得仿FN廠半自動手槍製造換裝土造金屬
      槍管而成具有殺傷力之改造手槍（槍枝管制編號00000000
      00）1支（即附表七編號14扣案物），脅迫翁烈國坐到計
      程車左後方，由李政鴻負責駕駛，李玟翰在後座控制翁烈
      國，將翁烈國載至嘉義市○○街40號前，命翁烈國下車，
      並恐嚇不得報案，以此強暴脅迫方式，致使翁烈國不能抗
      拒，強盜取得該計程車（含車內無線電車機組、翁烈國駕
      照、健保卡、行照及零錢4百多元）得逞（參見附表四編
      號1）。李政鴻、李玟翰遂駕駛該車號201-EP之計程車往
      南行駛，伺機尋找作案目標。嗣於附表四編號2、3所示時
      、地，分持上開西瓜刀與改造手槍各1支，以附表四編號2
      、3 所示之行為態樣，強盜附表四編號2、3所示被害人或
      遊藝場之財物得逞後，將上開201-EP計程車棄置於臺南市
      ○○路兵配廠停車場（業經警方尋獲發還車主）。嗣經台
      南縣警察局刑警大隊持臺灣臺南地方法院檢察署檢察官簽
      發之拘票於99年8月19日在嘉義市火車站月台地下道拘提
      李政鴻、李玟翰2人，在李政鴻身上查獲其所有供附表四
      編號1至3強盜所用之西瓜刀與具殺傷力之改造手槍（槍枝
      管制編號0000000000）各1支扣案；台南縣警察局麻豆分
      局同日經李玟翰同意在其台南市○○路○段499號4樓13居
      所執行搜索，查扣被害人盧世豪所有身分證、健保卡、駕
      照、行照、技術士證書各1張（附表九編號5扣案物）；李
      政鴻於99年8月19日為警拘提到案，在有偵查犯罪職權之
      公務員或機關知悉其與李玟翰共同犯附表四編號2強盜犯
      行前，主動向警自首坦承其與李玟翰共同犯該附表四編號
      2 之強盜犯行，並配合警方查證，因而查獲該次強盜案。
（八）李政鴻、李玟翰共同意圖為自己不法所有，基於攜帶兇器
      強盜他人財物之犯意聯絡，共乘李政鴻單獨於99年8月9日
      凌晨在臺南市○○街50號旁空地竊得之王聖廷所使用車號
      NIW-206號重型機車（李政鴻竊盜部分詳下述），於附表
      五編號1、2所示時、地，分持客觀上可供兇器使用之西瓜
      刀1支與前由李政鴻出面向綽號「阿斌」不詳姓名年籍成
      年男子所購得仿FN廠半自動手槍製造換裝土造金屬槍管而
      成具有殺傷力之改造手槍（槍枝管制編號0000000000）1
      支（即附表七編號14、19扣案物），均戴安全帽與口罩，
      以附表五編號1、2所示行為態樣，強盜附表五編號1、2所
      示被害人財物得逞後，共乘上開NIW-206號重型機車逃離
      ，所得財物朋分花用。嗣將該NIW-206重型機車棄置於臺
      南市○○路兵配廠停車場路旁（業經警方尋獲由被害人領
      回）。嗣經台南縣警察局刑警大隊持臺灣臺南地方法院檢
      察署檢察官簽發之拘票於99年8月19日在嘉義市火車站月
      台地下道拘提李政鴻、李玟翰2人，在李政鴻身上查獲其
      所有供附表五編號1、2強盜所用之西瓜刀與具殺傷力之改
      造手槍（槍枝管制編號0000000000）各1支扣案。李政鴻
      在有偵查犯罪職權之公務員或機關知悉其與李玟翰共同犯
      附表五編號1、2強盜犯行前，於同日主動向警自首坦承與
      被告李玟翰共同犯上開附表五所示2次強盜犯行，並配合
      警方查證，因而查獲。
（九）李政鴻為取得作案交通工具，並躲避警方查緝，竟意圖為
      自己不法之所有，以扣案六角套筒扳手2支、竊盜工具1組
      （即附表七編號1、附表九編號13）分別於附表六編號1、
      2所示時、地，竊取吳有山、許長生所有停放在該停車場
      之車號F3-5123號、4832-HN自小客車車牌各2面得手，其
      中F3-5123號車牌2面嗣懸掛於陳威羽所駕駛之深綠色福特
      天王星自小客車上，供其與李玟翰、陳威羽共同犯附表一
      編號1至6強盜案所用；另4832-HN號車牌2面嗣懸掛於陳威
      羽所駕駛之黑色豐田RAV4休旅車上，以供其與李玟翰、陳
      威羽共同犯附表二編號1至4強盜案所用。李政鴻復意圖為
      自己不法之所有，於附表六編號4所示時、地，以上開扣
      案六角套筒扳手2支、工具1組竊取謝建成所有車號KX6-39
      5號機車車牌1面，再分別於附表六編號3、5、6所示時、
      地，以自備鑰匙分別竊取附表六編號3、5、6所示之重機
      車得逞，並將竊得之附表六編號4謝建成所有KX6-395號機
      車車牌懸掛在竊得之附表六編號3陳駿億所有KF7-621號重
      型機車上，將該機車置於台南縣永康市○○路619巷20號
      騎樓前，準備供作案使用，後因無法發動而作罷（該機車
      嗣為警於上址查獲，並經警方分別將機車與車牌發還陳駿
      億、謝建成）。李政鴻以所竊得上開附表六編號5車號KW5
      -693號重型機車作為其與李玟翰共同犯附表三強盜案之交
      通工具，強盜得手後棄置於臺南縣永康市○○路一帶，為
      警於99年7月24日在臺南縣永康市○○路89號尋獲。李政
      鴻另以所竊得之上開附表六編號6車號NIW-206號重型機車
      作為其與李玟翰共同犯附表五編號1、2強盜罪之交通工具
      ，強盜得手後棄置於臺南市○○路兵配廠停車場對面路旁
      ，為警於99年8月10日尋獲。嗣經台南縣警察局刑警大隊
      持臺灣臺南地方法院檢察署檢察官簽發之拘票於99年8月
      19日在嘉義市火車站月台地下道拘提李政鴻、李玟翰2人
      ，在李政鴻身上，及臺南縣警察局麻豆分局經李玟翰同意
      ，同日在其臺南市○○路○段499號4樓13居所實施搜索，
      分別查獲李政鴻所有供其犯附表六編號1、2、4竊盜汽、
      機車車牌所用之六角套筒扳手2支與竊盜工具1組等物扣案
      。警方雖經查獲附表六編號5、6失竊之機車，然尚不知何
      人涉嫌該2次竊盜犯行時，李政鴻在有偵查犯罪職權之公
      務員或機關知悉其犯附表六編號5、6竊盜機車犯行前，於
      99 年9月1日警方借提查證時，主動向警自首坦承該附表
      六編號5、6竊盜犯行，並配合警方查證，因而查獲。
二、臺南縣警察局刑警大隊員警於99年8月19日0時41分許，在嘉
    義市火車站第2月台，拘提李政鴻、李玟翰，扣得李政鴻、
    李玟翰隨身攜帶如附表七所示之物；同日13時40分許，李政
    鴻在臺南縣警察局刑事警察大隊偵一隊辦公室，主動提出附
    表八所示之物扣案；並於同日9時50分許，經李玟翰同意帶
    同員警至臺南市○○路○段499號4樓之13租住處實施搜索，
    查獲附表九所示之物扣案。另於同日11時50分許，經警持拘
    票在臺南市○○區○○路二段鹽水溪橋上拘提陳威羽；並於
    同日12時03分許，持本院核發之搜索票帶同陳威羽至臺南市
    安南區○○路○段225巷2號4樓之13陳威羽租住處實施搜索
    ，查獲附表十所示之物扣案；同日14時35分許，再持本院核
    發之搜索票帶同陳威羽至臺南縣東山鄉青山村青山46號之9
    住處實施搜索，查獲附表十一所示之物扣案。另臺南縣警察
    局善化分局員警於99年6月15日在臺南市○○區○○路442巷
    63號2樓之4拘提黃雅雄，查獲附表十二所示之物扣案，於同
    日在臺南市○區○○路二段346號5樓拘提陳信男，查獲附表
    十三所示之物扣案。
三、案經臺南縣警察局、臺南市警察局移送，嘉義市警察局第一
    分局、嘉義縣警察局中埔分局、臺南縣警察局善化分局報告
    臺灣臺南地方法院檢察署檢察官偵查後起訴暨追加起訴。
    理  由
甲、證據能力
一、本件以下所引用具傳聞證據性質之供述證據，除證人黃佳雯
    、陳惠芳、吳淑玲、陳俐玲、張德坤、許長生於偵查中具結
    後向檢察官所為之陳述，業經具結且無顯不可信之情形存在
    ，依刑事訴訟法第159條之1第2項規定，具備證據能力外；
    其餘之供述證據，因檢察官、被告李政鴻、李玟翰、陳威羽
    及渠等之選任辯護人於本案言詞辯論終結前，均未爭執其證
    據能力（參見本院第1卷第99、100、140、141、142頁），
    且於本院言詞辯論終結前，均未就其證據能力聲明異議，本
    院審酌前開證據之作成或取得之狀況，並無非法或不當取證
    之情事，且亦無顯不可信之情況，認均適當，復經本院於審
    判期日就上開證據依法進行調查、辯論，依刑事訴訟法第15
    9條之5規定，均具有證據能力。
二、至於本院下列所引用卷內之文書證據、證物之證據能力部分
    ，均非供述證據，無傳聞法則之適用，且無證據證明係公務
    員違背法定程序所取得，檢察官、被告、辯護人於本院亦均
    未主張排除下列文書證據、證物之證據能力，復迄至本院言
    詞辯論終結前均未對其證據能力表示異議，本院審酌前揭文
    書證據、證物並無顯不可信之情況與不得作為證據之情形，
    依刑事訴訟法第158條之4反面解釋，應認均有證據能力。
乙、得心證之理由
壹、犯罪事實（一）竊盜、（二）強盜部分
  一、訊之被告李玟翰對於犯罪事實（一）、（二）所示竊盜、
      強盜犯行，雖於99年8月19日、同年9月1日警詢及檢察官
      偵訊時坦承不諱，惟嗣於99年11月15日本院訊問及嗣後準
      備程序與審理時則矢口否認犯行，辯稱：99年8月19日為
      警拘提到案時，員警拿資料給伊要伊配合認罪，始可獲交
      保，嗣經法官訊問未獲交保，因尚未起訴，伊認為起訴前
      應該可獲交保，始於偵查中一再自白犯行云云，共犯陳信
      男、黃雅雄於本院另案99年度訴字第988號（以下簡稱另
      案）警詢、偵、審期間亦均矢口否認犯行。
  二、經查，99年6月3日0時50分許，坐落臺南縣安定鄉港南村
      88之5號臺灣巨蛋超商遭1高、1矮頭戴紅色半罩式與全罩
      式安全帽，均戴白色口罩、透明手套，分持西瓜刀之2名
      男子侵入，喝令在櫃檯內之店員吳蓮欣「不要講話」，其
      中較高男子以所持西瓜刀強架在吳蓮欣頸部，脅迫吳蓮欣
      至該店電玩區不准其行動，吳蓮欣為恐遭殺害因而不能抗
      拒，任令較矮男子劫取超商櫃檯內現金11,700元及吳蓮欣
      所有皮夾1只（內有現金5,800元、健保卡3張、身分證、
      汽車行照、京城銀行、國泰世華銀行提款卡各1張）得逞
      ，該1高、1矮2名男子旋即步出巨蛋超商，分別坐入在外
      接應之銀色三菱自小客車後乘客座與右前座逃逸。警方據
      報調閱巨蛋超商及附近道路監視器，循線在臺南縣安定鄉
      管寮村與南安村交界處之農田查獲遭丟棄之吳蓮欣皮夾（
      除現金5,800元遭盜取外，其餘證件連同皮夾均已發還吳
      蓮欣），並發現上開接應之銀色三菱自小客車所懸掛之
      7057-SW車牌2面，係王杏惠所有（登記其母王陳蔭名義）
      停放在臺南市○區○○路明和公園對面停車場自小客車失
      竊之車牌，而在上開強盜案甫發生後，黃雅雄所駕駛之
      2570-XW（車主為其母郭玟伶）銀色中華三菱自小客車曾
      搭載陳信男行經該處，黃雅雄所使用之0000000000號行動
      電話於99年6月3日凌晨0時24分在臺南縣安定鄉海寮村25
      之11號屋頂有受話紀錄，陳信男使用之0000000000號行動
      電話於同日凌晨1時26分在臺南縣佳里鎮○○里○○路297
      號6樓屋頂有受話紀錄，渠2人所使用之上開行動電話門號
      於案發前後有密集通聯。另由巨蛋超商監視錄影畫面顯示
      ，侵入之2名男子，其中較高者穿著黑色有套頭之外套，
      套頭內襯為灰色，袖口處有2圈白色紋路，穿灰色束口長
      褲，鞋子為黑色鞋身、白色鞋底，較矮者穿著之黑色外套
      左胸處有圖示，穿黑色2側分別有3條白線之休閒鞋等情。
      已分別據證人即被害人吳蓮欣、王杏惠於警詢、偵查及另
      案審理時證述無訛，並有臺灣巨蛋超商與警方調閱鄰近道
      路之監視錄影畫面、本院另案99年9月15日勘驗臺灣巨蛋
      超商強盜案現場錄影光碟之勘驗筆錄、車號7057-SW（王
      杏惠所有登記其名王陳蔭名義）、2570-XW（黃雅雄之母
      郭玟伶所有）車籍查詢－基本資料詳細畫面2紙、0000000
      000號、0000000000號通聯調閱查詢單、通聯紀錄與受話
      基地台位置等附卷可稽（參見警(六)卷第34-36、37-40、41
      -42頁、偵(五)卷第30-32頁、另案本院第1卷第126-131頁、
      另案善化分局卷第41、44-47頁、另案99年他字第2069號
      偵查卷第19、23-34頁、另案99年度偵字第9476號卷第68-
      90頁、另案99年訴字第988號第1卷第125頁）。足認被害
      人王杏惠所有7057-SW自小客車車牌2面確有於99年6月3日
      凌晨前失竊，及臺灣巨蛋超商於99年6月3日凌晨0時50分
      許，遭3名歹徒結夥強盜，其中2名男子分持西瓜刀侵入巨
      蛋超商強盜財物得逞後，由另1人駕駛銀色中華三菱自小
      客車懸掛上開王杏惠失竊之7057-SW車牌2面在外接應逃離
      等情，堪認屬實，以上事實且為被告李玟翰與共犯即另案
      被告黃雅雄、陳信男所不爭執。
  三、警方在巨蛋超商強盜案發生後（發生時間為凌晨0時50分
      ），調閱鄰近道路監視錄影畫面，發現涉案懸掛王杏惠失
      竊之7057-SW車牌之銀色中華三菱自小客車案發後由安定
      鄉港口慈安宮前左轉往港口農會方向行至安定鄉管寮村（
      時間凌晨0時53分54秒），仍懸掛7057-SW車牌，嗣同色同
      型車於凌晨1時4分50秒行經安定國中往台178線右轉往安
      定加油站時已懸掛2570-XW車牌（即黃雅雄所駕駛之自小
      客車），而安定國中後方產業道路適為被害人吳蓮欣被盜
      皮包尋獲處，該車嗣於加油站前迴轉至南132線往海寮所
      右轉台19線往西港大橋駛離，經警調閱案發前99年6月2日
      晚間10時起至案發後即翌日凌晨2時（或3時）止進出安定
      鄉○鄰○○○路口監錄系統（包括台19線、國道8號、佳
      里鎮子龍廟與高速公路新市收費站之監視器），發現懸掛
      王杏惠失竊車牌7057-SW之銀色三菱自小客車於案發前曾2
      度經過港口村廟前，然未發現黃雅雄所駕駛之2570-XW自
      小客車進入安定鄉，該2570-XW自小客車第1次出現係在安
      定國中附近之監視器，而上開時段安定鄉內車輛極少，鄉
      內監視錄影畫面僅出現1輛銀色三菱自小客車，經警查詢
      2570-XW車籍，為銀色中華三菱自小客車，車主為黃雅雄
      之母郭玟伶，並查證該車平日由黃雅雄駕駛。其次，警方
      依監視錄影畫面，發現懸掛7057-SW車牌之涉案自小客車
      鋼圈為輪弧5字型，有天窗、晴雨窗，適與警方嗣後勘驗
      黃雅雄所駕駛之25 70-XW自小客車有5字型輪弧鋼圈、天
      窗、晴雨窗等特徵完全相同，且該2570-XW自小客車前後
      車牌均有拆卸後再掛牌之明顯痕跡，其後車牌一邊為六方
      型螺絲，另一邊則為十字型螺絲，顯可疑為異常使用，警
      方因而合理懷疑駕駛2570-XW自小客車之黃雅雄涉案，並
      研判棄置吳蓮欣皮夾之安定國中後方產業道路極可能為更
      換車牌處。復參酌前引黃雅雄與陳信男之行動電話通聯紀
      錄，2人間有密集通聯，且由案發前後黃雅雄、陳信男之
      受話基地台位置，分別在安定鄉○○村○○里鎮○○路，
      並對照黃雅雄另案供述案發時確曾駕駛2570-XW自小客車
      搭載綽號「小四」之陳信男進入安定鄉，及陳信男於另案
      亦供承當時確有搭乘黃雅雄駕駛之銀色自小客車，與黃雅
      雄在一起等語，因而合理懷疑黃雅雄、陳信男涉犯上開臺
      灣巨蛋超商之強盜案，此有臺南縣警察局善化分局刑案現
      場測繪圖、偵辦黃雅雄涉嫌強盜案查證報告、監錄畫面翻
      拍照片、2570-XW自小客車勘查照片、黃雅雄、陳信男訊
      問筆錄等在卷可稽（參見另案99年偵字第9476號卷第56頁
      、另案99年度他字第2069號第4-6、23- 40頁、另案警卷
      3-4頁、另案99年偵9476號卷第21-22頁、另案99年6月6日
      本院聲羈卷第12-14頁），並據證人即臺南縣警察局善化
      分局偵查佐楊育騰、李再添、小隊長李飛篁於另案99年9
      月15日、99年11月17日、100年3月30日審理時結證綦詳（
      分見另案99年訴字第988號第1、2、3卷）。
  四、臺南縣警察局善化分局於99年6月15日經黃雅雄、陳信男
      同意，分別搜索臺南市○○區○○路442巷63號2樓之4黃
      雅雄住所與臺南市○區○○○路二段346號5樓陳信男住所
      ，查獲黃雅雄所有黑色外套與陳信男所有黑色套頭外套各
      1件、陳信男所有皮製休閒鞋1雙扣案（即附表十二編號1
      、附表十三編號2、3扣案物），上開扣案之黃雅雄所有黑
      色外套左胸處有咖啡色圖案、黃色字體，與臺灣巨蛋超商
      監視錄畫面所示較矮歹徒所穿著之上衣特徵相似，扣案陳
      信男所有黑色套頭外套，其套頭內襯為灰色，袖口處有2
      圈白色紋路、黑色皮製休閒鞋之鞋身為黑色，鞋底白色，
      該扣案之陳信男所有上衣、鞋子之顏色、款式、形狀、特
      徵均與臺灣巨蛋超商監視錄影畫面中較高歹徒所穿著之上
      衣、鞋子之顏色、款式、形狀、特徵完全相符。又員警搜
      索陳信男住所時，在陳信男房間曾查獲一條灰色束口棉質
      長褲，適與監視錄影畫面中較高歹徒所穿著之灰色束口棉
      質長褲相符，惟警方搜索時未將該灰色長褲扣案，經警返
      回警局調閱監視錄影畫面，發現漏未將查獲之灰色長褲扣
      案，再度前往陳信男住所執行搜索時，已查無該條灰色長
      褲。以上有臺南縣警察局善化分局99年6月15日搜索扣押
      筆錄、扣押物品目錄表各3份、現場蒐證照片、上開扣案
      物與執行搜索錄影翻拍畫面（查獲棉質灰色束口長褲）附
      卷可資佐證（參見另案警卷第25-49頁），據此，已足認
      黃雅雄、陳信男涉嫌臺灣巨蛋超商強盜案，嫌疑重大。
  五、臺南縣警察局善化分局偵查後，雖發現黃雅雄、陳信男涉
      嫌重大，惟因黃雅雄、陳信男均否認犯罪，承辦之善化分
      局員警尚不知巨蛋超商強盜案之第3位涉嫌人為何人，此
      由善化分局小隊長於另案100年3月30日審理時證述：「我
      們當時只鎖定黃雅雄、陳信男2人而已，另外一位共犯我
      們無法確定是誰」等語可證（另案99年訴字第988號第3卷
      第43頁）。嗣因被告李玟翰與李政鴻、陳威羽於99年7 月
      16日、99年7月29日共同犯附表一、二之強盜案，臺南縣
      警察局刑警大隊成立專案小組偵查，發現被告李玟翰、李
      政鴻、陳威羽涉嫌附表一、二之強盜案，乃作成99年8月5
      日、8月17日偵查報告，報請檢察官簽發拘票，該隊員警
      雖因偵查附表一、二強盜案時，曾對被告李玟翰使用之
      0000000000行動電話聲請本院核發99年度聲監字第533號
      通訊監察書實施通訊監察，依監察錄音譯文查悉被告李玟
      翰曾向持用0000000000號行動電話綽號「耗呆」之友人詢
      問「耀雄」（即黃雅雄）、「小四」（即陳信男）之案情
      ，然尚未掌握被告李玟翰涉嫌巨蛋超商強盜案之相關事證
      資料。99年8月19日臺南縣警察局刑警大隊員警於在嘉義
      市火車站月台地下道拘提李玟翰、李政鴻2人，同日另在
      臺南縣東山鄉青山村青山46-9號拘提被告陳威羽（詳下述
      ）。該刑警大隊偵二隊偵查佐黃建富同日針對李玟翰、李
      政鴻、陳威羽所涉附表一、二之強盜案情調查詢問被告李
      玫翰後，再經詢問「你們從何時開始組強盜集團犯案？」
      ，李玟翰在該偵查隊員警尚不知其涉嫌臺灣巨蛋超商強盜
      案時，主動供述：「我本來與友人陳信男、黃雅雄等3人
      組成強盜集團，於99年6月份在臺南縣安定鄉犯強盜案，
      因陳、黃2人已遭警察查獲，於是我就到臺南東山鄉陳威
      羽住處躲藏，並於7月中旬與我哥哥（李政鴻）及陳威羽
      達成共識共組強盜集團犯案」等語（參見警(二)卷第60頁）
      ，因臺南縣警察局刑警大隊尚未掌握李玟翰涉嫌巨蛋超商
      之事證資料，李玟翰上述自白之案情尚待查證，因而無法
      針對巨蛋超商強盜案細節進一步調查，乃通知管轄之善化
      分局，善化分局遂指派小隊長李飛篁、偵查佐李再添、唐
      國斌於99年9月13日借提被告李玟翰外出查證巨蛋超商強
      盜案情，李玟翰於該日員警帶出查證前，即向檢察官自白
      與黃雅雄、陳信男共犯巨蛋超商強盜案，其經員警借提外
      出時，即先帶同員警至臺南市○區○○路路旁停車場指明
      其與陳信男竊盜王杏惠所有7057-SW車牌地點，再至臺南
      縣安定鄉港南村88-5號巨蛋超商及安定鄉管寮海寮高幹16
      左20右1處產業道路，指明其與陳信男、黃雅雄強盜巨蛋
      超商過程、丟棄被害人吳蓮欣皮夾及卸下作案用7057-SW
      失竊車牌更換回2570-SW車牌處所，並於該日（即99年9月
      13日）警詢時詳細供述於99年6月2日晚間10至11時許，其
      與陳信男共乘機車至臺南市○區○○路明和公園對面停車
      場內，陳信男把風，由其持陳信男提供之活動扳手下手竊
      盜王杏惠所有7057 -SW自小客車車牌2面，嗣以之懸掛於
      黃雅雄所駕駛之銀色自小客車上，由黃雅雄搭載其與陳信
      男，於翌日凌晨0時50分許至巨蛋超商，黃雅雄駕車在外
      接應，其與陳信男分持西瓜刀進入強盜財物得逞後，搭乘
      黃雅雄駕駛之上開自小客車逃逸等全部作案過程，復說明
      前述通訊監察中99年8月14日18時54分55秒與綽號「耗呆
      」友人之通聯譯文是因自己亦涉本案，才會關心黃雅雄、
      陳信男之刑案偵查程序，另同日18時57分之通聯譯文是通
      知李政鴻關於黃雅雄、陳信男遭求處10年徒刑等語，而同
      日善化分局員警將被告李玟翰帶返臺南地檢署後，被告李
      玟翰再次向檢察官自白與陳信男持西瓜刀進入巨蛋超商強
      盜，黃雅雄駕車在外接應等事實，被告李玟翰嗣於99年10
      月4日檢察官以證人身分訊問時，具結證述其與陳信男共
      同竊盜王杏惠所有7057-SW自小客車車牌及夥同陳信男、
      黃雅雄共同強盜巨蛋超商之犯罪經過，同年11月3日檢察
      官以被告身分訊問時，又再度自白巨蛋超商之強盜犯行，
      並經證人吳蓮欣當庭指認結證稱：「當時他（指被告李玟
      翰）沒有戴眼鏡，但身高及眼睛的部位（口罩未遮到的部
      分）有像」。以上有臺南市政府警察局善化分局100年3月
      29日南市警善偵字第1000004416號函、本院99年聲監字第
      533號通訊監察書與通訊監察譯文（參見本院第2卷第78
      -80頁、另案99年訴字第988號第2卷第71頁）、被告李玟
      翰99年8月19日警詢筆錄（警(二)卷第60頁）、99年9月13日
      警詢筆錄、同日外出查證之現場照片12張（警(六)卷第1-9
      、66-71頁）、檢察官訊問筆錄2份（偵(一)卷第190、196頁
      ）、99年10月4日檢察官訊問筆錄與李玟翰證人結文（偵
      (五)卷第15-19頁）、99年11月3日檢察官訊問筆錄與吳蓮欣
      證人結文（偵(五)卷第30-33頁）在卷可資參照，並經證人
      臺南縣警察局刑警大隊偵二隊偵查佐黃建富於本院審理時
      證述無訛（本院第2卷第5-8頁）。
  六、被告李玟翰雖於99年11月15日本院訊問後翻異前詞，並於
      本案及另案審理時否認犯行，亦否認前述自白之任意性，
      辯稱：99年8月19日為警拘提到案時，因伊想交保，員警
      拿資料給伊要伊配合認罪，就可獲交保，筆錄是善化分局
      員警先做好拿給伊看，叫伊簽名，嗣經法官訊問未獲交保
      ，因尚未起訴，伊認為起訴前應該可獲交保，始於偵查中
      一再自白犯行云云，惟按「被告之自白，非出於強暴、脅
      迫、利誘、詐欺、疲勞訊問、違法羈押或其他不正之方法
      ，且與事實相符者，得為證據。」、「被告或共犯之自白
      ，不得作為有罪判決之唯一證據，仍應調查其他必要之證
      據，以察其是否與事實相符」，刑事訴訟法第156條第1、
      2項定有明文。經查：
      (一)被告李玟翰係在管轄之善化分局員警尚不知涉犯巨蛋超
        商強盜案之第3人為何人，及偵辦附表一、二強盜案之
        臺南縣警察局刑警大隊員警尚未掌握其涉嫌巨蛋超商強
        盜相關事證之情況下，於99年8月19日臺南縣警察局刑
        警大隊調查附表一、二強盜案時，主動向詢問之刑警大
        隊第七大隊偵查佐黃建富供述與陳信男、黃雅雄共同犯
        巨蛋超商強盜案，已見前述，而因當時刑警大隊尚未掌
        握此部分事證，對於李玟翰主動供述之案情猶待查證，
        因而無法就此部分犯罪事實詢問李玟翰，已據證人黃建
        富於本院審理時說明綦詳（本院第2卷第6-7頁），此與
        該次筆錄並無調查巨蛋超商強盜案情節之記載吻合。再
        參證人黃建富證述：製作該次警詢筆錄之地點在偵一隊
        、偵二隊共用之辦公室，係OA隔成之小空間，有視訊鏡
        頭（偵訊錄影檔案因嗣後縣市改制警局辦公室遷移而遺
        失，致未能檢送該次偵訊錄影光碟），當時該辦公室尚
        有其他偵查員在使用，進出辦公室之人均能看到渠等偵
        訊過程等語，則依當時偵訊環境，尚無出於不法取供之
        可能性。被告李玟翰亦自承其於99年8月19日黃建富偵
        查佐詢問之陳述，係出於自由意思，偵訊員警並無對其
        施以強暴脅迫或不法手段影響其陳述（均見本院第2卷
        第8頁），已足認定被告李玟翰99年8月19日警詢自白之
        任意性。
      (二)本院另案99年訴字第988號曾勘驗99年9月13日善化分局
        借提被告李玟翰所製作之警詢錄音光碟，員警係一邊詢
        問，一邊打字，其間一直有夾雜打字聲與2位參與偵訊
        員警整理筆錄內容與朗讀筆錄之聲音，詢問過程係全程
        連續錄音並無中斷，未發現李玟翰之陳述有何非出於任
        意性之異常情事，有本院調取另案於99年3月4日勘驗該
        次警詢錄音光碟之勘驗筆錄附卷可稽（本院第1卷第170
        -186頁）。依勘驗筆錄所載錄音譯文，該99年9月13 日
        警詢調查，縱有部分係員警詢問犯罪情節，再由被告李
        玟翰以「嘿」（是之意）、「沒有」等語為簡短回答，
        然依證人即詢問之善化分局小隊長李飛篁於另案審理時
        證述：借提李玟翰外出時，在車上即與李玟翰談到案情
        ，故員警就其與李玟翰事先談論所知之犯罪情節詢問被
        告，由被告以「是」、「否」之簡短回答以為確認，尚
        不足以否定被告李玟翰陳述之任意性。參以勘驗筆錄所
        載譯文中，被告李玟翰對於構成要件事實，有甚多補充
        性之陳述，例如經警詢問何人下手竊盜王杏惠之車牌，
        是否1人拔1塊，李玟翰答稱：「沒有，都我拔的」、「
        （問：你行竊該車牌作何用途？）要搶超商懸掛的」、
        「（問：你何時去？）半夜以後，這是12點多發生的（
        指巨蛋超商強盜案），我11點，10點還是11點去那拔的
        」、「（問：你拿什麼拔的？）拿那個Ｔ字」、「提議
        去搶我不知道是誰提議的，不過是他們二人（指陳信男
        、黃雅雄）自己一起來找我的」、「他們二個自己已經
        講好了再來找我的」、「（問：會選擇那個安定鄉港南
        村這個台灣巨蛋超商是什麼人提議的？）算黃雅雄，直
        接就車開著，那邊的路他比較熟」、「我和陳信男進去
        ，啊拿西瓜刀」，並指出巨蛋超商監視錄影畫面中靠外
        面之歹徒即為其本人，另一較高之歹徒為陳信男，經警
        詢問強盜後改懸掛2570-XW車牌之細節時，被告李玟翰
        供述：「（問：《車牌》都你拔的嗎？）沒有，我拔前
        面一塊」、「陳信男拔後面那塊」、「（問：你們為何
        開去那換車牌？）黃雅雄說要先換再開回來」、「（問
        ：啊你們錢也是在那（指強盜後換車牌處）分的嗎？）
        沒啦，在路上分的」等語（本院第1卷第173、174、175
        、176、177頁）。又被告李玟翰在該日為員警借提外出
        查證前，在辯護人陪同下即先向檢察官陳述：「（問：
        你除了和你哥哥李政鴻、陳威羽一起搶劫外，還有和何
        人去搶？）我和陳信男、黃雅雄到臺南縣安定鄉的超商
        去搶，好像是臺灣巨蛋，他們二人六月時被收押」、「
        （今天善化警察分局借提你出去查證，你有何意見？）
        沒有」等語（見偵(一)卷第189-190頁），顯見被告李玟
        翰在善化分局員警借提前已向檢察官自白與陳信男、黃
        雅雄共犯巨蛋超商強盜犯行，嗣當日外出查證返回臺南
        地檢署時，被告李玟翰仍陳述：「（問：今天警察借提
        查證所供述是否屬實《提示筆錄》？）全部實在」、「
        （問：你們三人何人進去搶？）我和陳信男進去搶，黃
        雅雄開車在外面接應，我和陳信男持西瓜刀，共搶1萬
        多元」、「（問：是何時去搶？）99年6月3日凌晨在臺
        南縣安定鄉港南村88之5號臺灣巨蛋超商」、「（警訊
        筆錄是依你的意思製作？）是的」、「（問：有沒有其
        他陳述？）沒有」等語（見偵(一)卷第196頁），未見被
        告李玟翰對其警詢自白之任意性提出異議，其對於當日
        解還看守所未予具保停止羈押亦無任何意見。復依證人
        李飛篁對於當日借提外出查證之情形，證述：「我們直
        接問他車牌去那裡偷的，我跟他說『你帶我們去，我們
        要照相』，他就帶我們去一個公園的停車場」，此有李
        玟翰帶同員警至臺南市○○路路旁停車場之查證照片可
        供對照（警(六)卷第66頁），員警繼而帶同李玟翰至安定
        鄉尋獲被害人吳蓮欣皮夾附近，欲查證李玟翰等人強盜
        後更換車牌地點時，依證人李飛篁陳述：「當時我們沒
        有剛好停在丟棄皮包的地方，我問李玟翰是不是在這裡
        換車牌，他說我們的車子開過頭了，是在比較後面那邊
        」（本院第2卷第43頁），員警遂依被告李玟翰之指示
        至李玟翰所稱更換車牌處（即海寮高幹16左20右1）查
        證拍照，亦有警(六)卷第70-71頁查證照片3張可明，益足
        認員警確認強盜巨蛋超商後更換車牌地點之海寮高幹16
        左20右1處，係出於被告李玟翰之自白並配合查證所得
        。則被告李玟翰抗辯該次警詢筆錄係員警先行製作完成
        拿給伊看，再要求伊簽名，並否認自白任意性一節，顯
        非事實而無足採。
      (三)被告李玟翰於本案及另案審理時，雖供承未曾受強暴脅
        迫等不法取供情事，然辯稱：伊為縣刑警大隊員警拘提
        到案當日，因想交保，員警要伊配合，始可獲交保，否
        則要連同伊的女友與大嫂一起辦，而因嗣後未獲交保，
        伊曾向羈押庭法官否認巨蛋超商之強盜案，另在善化分
        局借提詢問時，伊亦有否認巨蛋超商強盜案，嗣後偵查
        中一再自白，是因尚未起訴，伊認為起訴前應該可獲交
        保，始於偵查中一再自白犯行云云，據以否認其先前自
        白之任意性。惟查，99年8月19日為臺南縣警察局刑警
        大隊員警拘提被告李玟翰到案後，係針對其與李政鴻、
        陳威羽共同涉犯附表一、二強盜之犯罪事實進行調查，
        尚不知其涉犯巨蛋超商強盜案，業如前述。當日警詢、
        檢察官偵查訊問及本院羈押庭之訊問，均係針對警方已
        知之附表一編號2至6、附表二編號2至4、附表四編號1
        及所查獲之改造手槍、子彈等犯罪事實為調查，本院羈
        押庭於99年8月20日係因被告李玟翰涉犯附表一編號2至
        6 、附表二編號2至4強盜案，認其嫌疑重大而予羈押，
        並非因本件巨蛋超商強盜案，有99年8月19日刑警大隊
        警詢筆錄、檢察官訊問筆錄與本院99年聲羈字第304號
        99年8月20日訊問筆錄可稽，倘縣刑警大隊員警確有以
        允諾交保之條件利誘被告李玟翰認罪，豈會未將巨蛋超
        商強盜案之犯罪事實記載於警詢筆錄一併要求被告李玟
        翰認罪之理？而核閱該日檢察官偵查與本院羈押庭筆錄
        ，均無隻字片語提及巨蛋超商強盜案，亦無被告李玟翰
        向檢察官及法官否認涉犯巨蛋超商強盜案之記載，再對
        照前引證人黃建富之陳述，當時縣刑警大隊尚無被告李
        玟翰涉犯巨蛋超商強盜案之事證，實無從利誘其認該罪
        。另善化分局於99年9月13日借提外出查證時對被告李
        玟翰所製作之警詢筆錄，係全程連續錄音，有前引另案
        審理時勘驗該次警詢錄音光碟之勘驗筆錄可稽，縱觀勘
        驗筆錄所載全部錄音譯文，亦無被告李玟翰否認涉犯巨
        蛋超商強盜案之陳述，堪認被告李玟翰此部分所辯，已
        非真實。其次，被告李玟翰於99年10月4日檢察官以證
        人身分訊問時，全案已經警局移送檢察官，其女友與大
        嫂並未經警調查或以被告身分移送偵查，且被告李玟翰
        在羈押1個多月後，仍對檢察官自白，經具結後仍為與
        先前自白相同之陳述。並參被告李玟翰前於93年間曾因
        強盜案受羈押及刑之宣告確定，對於偵查中羈押，係法
        院依檢察官之聲請而為裁奪，屬法院之職權，非檢察官
        或警察機關之權限，應知之甚明，則其在經本院羈押，
        且案件已經警方移送檢察官偵查後，仍一再對本件竊盜
        、強盜犯行自白，則所辯為警拘提當日，受員警允諾交
        保利誘其對巨蛋超商強盜案認罪一節，即難認為真實，
        自不足採信。復佐以其供承：與被告陳信男、黃雅雄均
        熟識，幾乎天天聯絡，無何不愉快等語（見另案本院99
        年11月17日審判筆錄），其在警方查獲陳信男、黃雅雄
        涉嫌本案並經本院羈押後，以電話向綽號「耗呆」之友
        人詢問「耀雄」（即黃雅雄）、「小四」（即陳信男）
        偵查進行狀況，語帶關心之情，可認其與陳信男、黃雅
        雄熟識無何恩怨，應認尚無設詞誣陷陳信男、黃雅雄之
        理，被告李玟翰應係事後知悉共犯陳信男、黃雅雄均否
        認犯行，出於迴護之意始翻異前述飾詞否認其先前自白
        之任意性。
      (四)陳信男、黃雅雄於另案均否認犯行，黃雅雄另案審理時
        供述：「不認識李玟翰」，亦否認有親人居住在臺南縣
        安定鄉（參見另案99年訴字第988號第1卷第136、134頁
        ），然李玟翰於99年9月17日警詢及另案99年11月17日
        審理時時已供承與黃雅雄、陳信男均認識，與陳信男認
        識6年，與黃雅雄認識差不多1年，幾乎每天都會聯絡，
        其以0000000000號行動電話與渠2人聯絡等語（參見另
        案99年11月17日審理筆錄、100年3月4日勘驗筆錄《勘
        驗99年9月17日警詢光碟》），核對另案陳信男所使用
        0000000000號與黃雅雄所使用之0000000000號行動電話
        於99年6月2-3日案發前後之通聯紀錄，分別有與被告李
        玟翰使用之0000000000號門號之密集通聯，有各該通聯
        紀錄附於另案99偵9476號偵查卷可稽。再經調閱黃雅雄
        之戶籍，其外祖母郭楊色設籍臺南縣安定鄉管寮村，有
        黃雅雄、其母郭玟伶及外祖母郭楊色之戶籍資料在卷可
        資參佐（本院第1卷第134頁），足認黃雅雄否認認識李
        玟翰、亦否認有親人居住安定鄉一節，與事實不符，因
        認被告李玟翰於99年9月13日警詢時陳述：黃雅雄外婆
        居住安定鄉，黃雅雄提議選擇安定鄉巨蛋超商，那邊的
        路他比較熟等語（參見另案100年3月4日勘驗筆錄），
        堪可採信。再被告李玟翰自稱身高170公分（見本院第2
        卷第114頁），對照陳信男於另案自承身高193公分（見
        另案99年聲羈字第216號卷第12頁），2人身高懸殊，此
        與巨蛋超商監視錄影畫面及被害人吳蓮欣證述，持刀侵
        入之2名歹徒身高明顯1高1矮無違。復經核對被告李玟
        翰關於本件竊盜王杏惠車牌及巨蛋超商強盜案，於99年
        8月19日、99年9月13日2次警詢、99年9月13日檢察官2
        次以被告身分、99年10月4日檢察官以被告及證人身分
        經具結及99年11月3日檢察官以被告身分訊問所為各次
        自白所述之犯罪過程情節，前後一致，復無違法取供之
        疑義，其各次自白既均出於任意性，且與卷內警方偵查
        所得事證無違。又參酌被告李玟翰嗣後於99年7月間另
        與被告李政鴻、陳威羽共同再犯附表一、二所示共計10
        次之強盜案，係由陳威羽駕駛自小客車搭載被告李政鴻
        、李玟翰伺機尋找作案目標，均懸掛竊得之車牌以規避
        查緝，由被告李政鴻、李玟翰分持手槍、西瓜刀，均戴
        安全帽或棒球帽，戴口罩、手套，下手實施強盜取財，
        得手後由駕車在外之陳威羽接應逃離之犯罪模式相同，
        益徵被告李玟翰自白之事實，洵屬有據，參之前揭刑事
        訴訟法第156條第1項之規定，其自白足為認定本件犯罪
        事實之基礎。
  七、被告李玟翰與陳信男分持西瓜刀各1支侵入巨蛋超商強盜
      財物，陳信男並以所持西瓜刀強押吳蓮欣至電玩區，不准
      其行動，已據吳蓮欣證述無訛，並有巨蛋超商監視錄影畫
      面可稽，均如前述。本院另案審理時曾勘驗該錄影光碟，
      由放置於巨蛋超商櫃檯之作案西瓜刀之畫面進行勘測，當
      庭丈量螢幕畫面中櫃台桌面寬度為43公分，相對於該西瓜
      刀之總長度為34公分、刀身長28公分，有勘驗內容記載於
      另案99年9月15日審判筆錄（另案99年訴字第988號第1卷
      第125頁），該西瓜刀客觀上足認定對於人之生命、身體
      與安全具有危險性無疑。
  八、綜上事證，被告李玟翰與陳信男於99年6月2日晚間10至11
      時許，在臺南市○區○○路明和公園對面停車場，共同竊
      盜被害人王杏惠所有7057-SW自小客車車牌2面。被告李玟
      翰繼而與陳信男、黃雅雄於翌日凌晨0時50分，由黃雅雄
      駕駛其母郭玟伶所有（車號2057-XW）銀色中華三菱自小
      客車，懸掛竊得之7057-SW車牌2面，搭載李玟翰、陳信男
      至臺南縣安定鄉港南村88-5號臺灣巨蛋超商，黃雅雄駕車
      在外把風接應，被告李玟翰與陳信男分持西瓜刀進入巨蛋
      超商，下手強盜巨蛋超商及店員吳蓮欣之財物得逞，再由
      黃雅雄駕車接應逃離，被告李玟翰與陳信男共同竊盜及被
      告李玟翰、陳信男、黃雅雄結夥攜帶西瓜刀之強盜犯行，
      均堪認定。
貳、犯罪事實（三）槍砲彈藥刀械管制條例部分
    上揭犯罪事實（三）被告李政鴻於99年7月中旬，在台南市
    ○市○○道下一處空地，向真實姓名年籍不詳綽號「阿斌」
    之成年男子，以2萬5千元之代價，購得具殺傷力之改造手槍
    1支（含彈匣1個）及子彈7顆後，自斯時起由被告李政鴻、
    李玟翰共同持有，至同年8月19日0時41分許，在嘉義市火車
    站第2月台為警拘提時，在李玟翰身上查獲扣案等情，迭據
    被告李政鴻、李玟翰於警詢、偵查及本院審理時坦承不諱，
    並有台灣台南地方法院檢察署拘票、執行拘提報告、拘提逮
    捕通知書、搜索同意書各2份、搜索扣押筆錄、扣押物品目
    錄表1份（受執行人李玟翰，詳附表七）、刑案現場照片及
    查扣之改造手槍1支（含彈匣1個）與子彈7顆等物可資佐證
    。該查扣之改造手槍1支與子彈7顆經台南縣警察局初步檢視
    及內政部警政署刑事警察局以檢視法、性能檢驗法、試射法
    鑑驗結果，認送鑑手槍（槍枝管制編號0000000000）係改造
    手槍，由仿FN廠半自動手槍製造之槍枝，換裝土造金屬槍管
    而成，擊發功能正常，可供擊發適用子彈使用，具殺傷力；
    送鑑子彈7顆，均係非制式子彈，由金屬彈殼組合直徑7.9
    ±0.5mm金屬彈頭而成，採樣2顆試射，可擊發，認均具殺傷
    力，有台南縣警察局槍枝初步檢視報告表、內政部警政署刑
    事警察局99年10月4日刑鑑字第0990125363號鑑定書在卷可
    稽（附於警(二)卷第257-260頁、警(五)卷第102-103頁）。被告
    李政鴻、李玟翰持有具殺傷力之改造手槍與子彈7顆之事實
    ，事證明確，犯行堪予認定。
、犯罪事實（四）、（五）、（六）、（七）、（八）強盜部
    分
一、犯罪事實（四）（即附表一編號1至6）部分
    訊之被告李政鴻、李玟翰、陳威羽3人對於附表一編號1至6
    所示時、地，強盜附表一編號1至6所示超商（或商店）、店
    員之犯行，業於警詢、偵查與本院審理時坦承不諱，核與證
    人即被害人謝麗雲、陳明里、江坤祥、洪梓焉、吳明憲、洪
    盈秀、廖莉婷、李惠貴、趙晉晟所述遭強盜過程之情節大致
    相符，並有嘉義市警察局第一分局調閱附表一編號4「樂購
    便利商店」案發當時監視錄影之翻拍照片15張，及嘉義縣警
    察局中埔分局調閱附表一編號5「萊爾富超商」案發當時監
    視錄影之翻拍照片6張附卷可資佐證。被告李政鴻、李玟翰
    於99年8月19 日經警拘提到案後，曾分別於99年8月24日及
    99年9月1日會同員警至附表一編1「大世界休閒坊」現場查
    證，被告李政鴻、李玟翰、陳威羽於99年8月26日亦會同員
    警至附表一編號4「樂購便利商店」現場查證，均有各該刑
    案現場照片在卷可參。此外，有台南縣警察局刑警大隊持臺
    灣臺南地方法院檢察署檢察官簽發之拘票於99年8月19日在
    嘉義市火車站月台地下道拘提被告李政鴻、李玟翰2人時，
    在被告李政鴻身上查獲其所有供附表一編號1至6強盜所用之
    西瓜刀1支；台南縣警察局麻豆分局同日經李玟翰同意在其
    台南市○○路○段499號4樓13居所執行搜索，所查扣之吳有
    山所有失竊之F3-5123號車牌2面；同日持本院核發之搜索票
    在台南縣東山鄉青山村青山46號之9被告陳威羽住所執行搜
    索，所查扣之車號TL-5380號深綠色福特天王星自小客車1輛
    等物可資佐證。被告李政鴻、李玟翰、陳威羽任意性自白核
    與上述事證相符，渠等所為附表一編號1至6之強盜犯行，足
    堪認定。
二、犯罪事實（五）（即附表二編號1至4）部分
    訊之被告李政鴻、李玟翰、陳威羽3人對於附表二編號1至4
    所示時、地，強盜附表二編號1至4所示超商（或電子遊藝場
    ）、店員等之犯行，業於警詢、偵查與本院審理時坦承不諱
    ，核與證人即被害人李展羽、陳志明、郭瑞翔、洪得祥警詢
    證述及證人黃佳雯警詢、偵查中證述遭強盜過程之情節大致
    相符。並有台南縣警察局刑警大隊持臺灣臺南地方法院檢察
    署檢察官簽發之拘票於99年8月19日在嘉義市火車站月台地
    下道拘提被告李政鴻、李玟翰2人時，在被告李政鴻身上查
    獲其所有供附表三編號1至4強盜所用之西瓜刀1支、被害人
    許長生失竊之4832-HN車牌2面；臺南縣警察局麻豆分局同日
    經被告李玟翰同意在其臺南市○○路○段499號4樓13居所執
    行搜索，所查扣被害人李展羽身分證、機車、汽車駕照各1
    張、被害人郭瑞翔所有身分證、健保卡、學生證、駕照、結
    業證書各1張；臺南縣警察局刑警大隊同日持本院核發之搜
    索票在台南市○區○○路四段225巷2號4樓之13被告陳威羽
    居所執行搜索，所查扣之車號6726-WN號黑色豐田休旅車1輛
    等物可資佐證。被告李政鴻、李玟翰、陳威羽任意性自白核
    與上述事證相符，渠等所為附表二編號1至4之強盜犯行，足
    堪認定。
三、犯罪事實（六）（即附表三）部分
    訊之被告李政鴻、李玟翰對於附表三所示時、地，強盜「超
    悟空遊藝場」之犯行，業於警詢、偵查與本院審理時坦承不
    諱，核與證人即被害人陳惠芳（店員）、吳淑玲（負責人）
    證述遭強盜及損失財物等情節大致相符。其次，被害人吳淑
    玲、陳惠芳於本件遭強盜後並未報案，被告李政鴻、李玟翰
    於99年8 月19日經警拘提到案後，在有偵查犯罪權限之公務
    員或機關尚未知悉附表三犯行前，分別主動向警自首坦承該
    附表三犯行（被告李政鴻部分參見警(二)卷第15頁、警詢時間
    為99年8月19日14時10分起至同日18時30分；被告李玟翰部
    分參見警(二)卷第60-61頁、警詢時間為99年8月19日14時50分
    起至同日17時），因而查獲，有各該警詢筆錄可稽，渠2人
    復分別於99年8月24日及99年9月1日會同員警至「超悟空遊
    藝場」現場查證，有各該刑案現場照片在卷可明。另台南縣
    警察局刑警大隊於99年8月19日在嘉義市火車站月台地下道
    拘提被告李政鴻、李玟翰2人時，在被告李政鴻身上查獲其
    所有供犯附表三強盜案所用之西瓜刀1支扣案。此外，被告
    李政鴻、李玟翰犯附表三所共乘之車號KW5-693號重型機車
    ，乃被告李政鴻於99年7月21日晚間在臺南縣永康市○○路
    155巷71號前所竊得（詳下述），被告李政鴻、李玟翰犯附
    表三強盜案後，將該重型機車棄置於永康市○○路，業經警
    方於99年7月24日21時30分在臺南縣永康市○○路89號旁尋
    獲該機車後發還被害人李金村，亦據證人李金村於警詢證述
    無訛（警(二)卷第164-167頁）。綜上，被告李政鴻、李玟翰
    之任意性自白核與上述事證相符，渠2人所為附表三犯行，
    足堪認定。
四、犯罪事實（七）（即附表四編號1至3）部分
    訊之被告李政鴻、李玟翰對於附表四編號1至3所示時、地，
    分持扣案被告李政鴻所有西瓜刀及扣案被告李政鴻向綽號「
    阿斌」不詳姓名年籍成年男子購得之仿FN廠半自動手槍製造
    換裝土造金屬槍管而成具有殺傷力之改造手槍，先行強盜附
    表四編號1被害人翁烈國所有車號201-EP之計程車，供作犯
    案交通工具，再駕駛該計程車向南行駛伺機犯附表四編號2
    、3 所示各遊藝場之強盜犯行等情，業於警詢、偵查與本院
    審理時坦承不諱，核與證人即被害人翁烈國、莊福隆、盧世
    豪警詢證述遭強盜過程之情節相符。其次，警方依證人翁烈
    國陳述強盜其計程車之2名歹徒形貌，並調閱附表四編號1被
    告李政鴻、李玟翰在嘉義市○○路、新榮路口，以7-11超商
    公用電話呼叫計程車時之監視錄影畫面，對照附表四編號3
    「世界一電子遊藝場」遭強盜時之監視錄影畫面，發現強盜
    附表四編號1、3之歹徒衣著相同，再參照附表一、二強盜案
    歹徒之交通工具、行經路線之監視錄影畫面及犯罪手法，於
    99年8月17日已合理懷疑被告李政鴻、李玟翰涉嫌附表四編
    號1、3之強盜犯行，此有臺南縣警察局刑警大隊99年8月17
    日偵查報告在卷可稽（99年他字第2789號卷第7-33頁），臺
    灣臺南地方法院檢察署檢察官因而簽發拘票，為臺南縣警察
    局刑警大隊於99年8月19日在嘉義市火車站月台地下道拘提
    被告李政鴻、李玟翰2人，並在被告李政鴻身上查獲其所有
    供附表五編號1至3強盜所用之西瓜刀、仿FN廠半自動手槍製
    造換裝土造金屬槍管具有殺傷力之改造手槍（槍枝管制編號
    0000000000）各1支，臺南縣警察局麻豆分局同日經被告李
    玟翰同意在其臺南市○○路○段499號4樓13居所執行搜索，
    查獲被害人盧世豪身分證、健保卡、駕照、行照、技術士證
    書各1張等物扣案，有各該搜索扣押筆錄、扣押物品目錄表
    、刑案現場照片在卷（參閱警(二)卷）暨上開扣案物品可資佐
    證，其中扣案仿FN廠半自動手槍製造換裝土造金屬槍管而成
    之改造手槍，經鑑驗具有殺傷力（槍枝管制編號0000000000
    ），有內政部警政署刑事警察局鑑定書附卷可稽，業如前述
    。又附表四編號2「超級王電子遊藝場」遭強盜財物後，並
    未報案，被告李政鴻於99年8月19日經警拘提到案，在有偵
    查犯罪職權之公務員或機關尚未知悉該附表五編號2強盜犯
    行前，於警詢時主動向警方自首坦承與被告李玟翰共同為該
    犯行（警(二)卷第13頁），因而查獲，被告李政鴻復於99年9
    月1日配合警方至現場查證，亦有刑案現場照片1紙附卷可參
    （警(二)卷第41頁）。綜上，被告李政鴻、李玟翰任意性自白
    核與上述事證相符，渠2人所為附表四編號1至3強盜犯行，
    均堪認定。
五、犯罪事實（八）（即附表五編號1、2）部分
    訊之被告李政鴻、李玟翰對於渠2人共乘李政鴻於99年8月9
    日凌晨在臺南市○○街50號旁空地單獨竊得之被害人王聖廷
    所使用車號NIW-206號重型機車，於附表五編號1、2所示時
    地，分持客觀上可供兇器使用之扣案被告李政鴻所有西瓜刀
    及扣案被告李政鴻向綽號「阿斌」不詳姓名年籍成年男子購
    得之仿FN廠半自動手槍製造換裝土造金屬槍管而成具有殺傷
    力之改造手槍各1支，強盜附表五編號1、2所示被害人之財
    物得逞等情，業於警詢、偵查與本院審理時坦承不諱，核與
    被害人陳俐伶、陳德坤、黃家緯警詢、偵查中證述情節相符
    ，並有臺南縣警察局刑警大隊於99年8月19日在嘉義市火車
    站月台地下道拘提被告李政鴻、李玟翰2人時所查獲被告李
    政鴻所有供附表六編號1、2強盜所用之西瓜刀、仿FN廠半自
    動手槍製造換裝土造金屬槍管具有殺傷力之改造手槍（槍枝
    管制編號0000000000）各1支扣案可資佐證，亦有該搜索扣
    押筆錄、扣押物品目錄表、刑案現場照片可資參佐（參見警
    (二)卷）。扣案仿FN廠半自動手槍製造換裝土造金屬槍管而成
    之改造手槍，經鑑驗具有殺傷力（槍枝管制編號0000000000
    ），有內政部警政署刑事警察局鑑定書附卷可稽，業如前述
    。又附表五編號1、2「明星坊遊藝場」與「STOP超商」遭強
    盜財物後，均未報案，被告李政鴻於99年8月19日經警拘提
    到案時，在有偵查犯罪職權之公務員或機關尚未知悉該附表
    六所示2次強盜犯行前，於警詢時主動向警方自首坦承與被
    告李玟翰共同為該2次犯行（警(二)卷第15頁），因而查獲，
    被告李政鴻復於99年9月1日配合警方至現場查證，亦有刑案
    現場照片2張附卷可參（警(二)卷第45、42頁）。綜上，被告
    李政鴻、李玟翰任意性自白核與上述事證相符，渠2人所為
    附表五編號1、2犯行，均堪認定。
六、被告李政鴻、李玟翰、陳威羽於犯前開附表一、二、四所示
    各該強盜犯行後，經被害人江坤祥、洪梓焉、洪盈秀、廖莉
    婷、李惠貴、趙晉晟、陳志明、郭瑞翔、洪得祥、翁烈國分
    別向警方報案，警方人員依上開證人陳述，並調閱附表一編
    號2「7-11超商」、編號5「萊爾富超商」、附表二編號2「
    大家超商」、編號3「全家超商」、附表四編號1（強盜車號
    201-EP計程車）、編號3「世界一電子遊藝場」案發當時監
    視錄影畫面，查知下手實施附表二編號2、3與附表四編號1
    、3強盜之2行為人，其中1人著黑色長袖上衣，另1人則著白
    色Ｔ恤（黑色袖子）、戴黑色棒球帽、穿愛迪達球鞋，另犯
    附表一編號2、5與附表二編號2、3強盜案之歹徒分別從自小
    客車右側前、後乘客座下車進入超商強盜，另1名歹徒則駕
    車在外接應，而99年7月16日即附表一編號2至6與同年7月29
    日即附表二編號2至4之強盜行為手法相同，其中附表一強盜
    犯行係駕駛深綠色福特天王星自小客車所為，然與所懸掛之
    F3-5123號車牌2面之車籍不符，經查證該F3-5123號車牌為
    吳有山失竊之贓車牌（被告李政鴻竊盜F3-5123車牌部分詳
    下述），另99年7月29日即附表二強盜犯行係駕駛黑色豐田
    廂型RAV4休旅車所為，所懸掛之4832-HN之車牌2面為許長生
    失竊之贓車牌（被告李政鴻竊盜4832-HN車牌部分詳下述）
    ，復調閱道路監視器畫面追蹤上開2部自小客車，發現其中
    福特天王星自小客車水箱罩廠牌圖案上方有鍍鉻橫條、車輪
    框為5輻（輪輻中呈長直中空）、車後保險桿右下方有一刮
    擦痕、右後輪土除有一白色擦痕等特徵，另黑色豐田RAV4休
    旅車，水箱罩無鍍鉻、有天窗、車側踏板、駕駛座及前座乘
    客座有晴雨窗、車後備胎蓋圖案為原廠「低調奢華」圖案、
    無鍍鉻尾管等特徵。經警查證後，發現被告陳威羽之父陳江
    俊所有車牌TL-5380號深綠色福特天王星自小客車外觀特徵
    與99年7月16日附表一編號2至6強盜案歹徒所駕駛車輛特徵
    相符，被告陳威羽之母李鳳英所有車牌6726-WN黑色豐田RAV
    4休旅車與99年7月29日附表二編號2至4強盜案歹徒所駕駛車
    輛特徵相符。再經調閱被告陳威羽全戶戶籍謄本與所申裝使
    用之電話通聯紀錄，以其父陳江俊名義申請之0000000000號
    行動電話於99年7月16日通話基地台變換路徑與該日（即附
    表一）強盜案發生順序及時間點相符，且與陳威羽名義申請
    之0000000000號行動電話有相同聯絡對象，上開0000000000
    號行動電話於99年7月16、29日共插用3支行動電話手機（IM
    EI碼：000000000000000、000000000000000、000000000000
    000），其中IMEI碼：000000000000000行動電話於7月29日
    曾插用0000000000號行動電話，該0000000000號行動電話與
    陳威羽使用之0000000000號行動電話於99年7月29日凌晨共
    同出現在台南縣白河鎮、東山鄉地區，警方另清查出門號
    0000000000號行動電話於99年7月29日凌晨與0000000000、
    0000000000號曾共同出現在白河、東山地區，且於同年8月6
    日凌晨與0000000000號行動電話共同出現在嘉義市區，因而
    研判持用門號0000000000、0000000000與0000000000號行動
    電話之人涉犯附表一編號2至6、附表二編號2至4及附表四編
    號1、3所示之強盜案件。復經警執行通訊監察結果，發現
    0000000000號行動電話持用人曾於99年8月16日向和欣客運
    預訂車票，留下身分證Ｚ000000000號，經查證並對照通訊監
    察對話，推知0000000000號行動電話持用人為被告李玟翰，
    嗣經警埋伏跟監結果，0000000000號行動電話持用人（即被
    告李政鴻）曾騎乘車號WNC-731號重型機車搭載李玟翰共同
    前往台南市○○路「立翔當鋪」處理帳務，進而查知被告陳
    威羽、李玟翰、李政鴻涉嫌上述強盜犯行等情，有台南縣警
    察局刑警大隊99年8月5日、同年8月17日偵查報告附卷可參
    （附於99年度他字第2789號卷第3-33頁），臺灣臺南地方法
    院檢察署檢察官以被告李政鴻、李玟翰、陳威羽涉嫌犯加重
    強盜罪，嫌疑重大，於99年8月18日簽發拘票，為警於99年8
    月19日凌晨零時許，在嘉義市火車站月台地下道拘提被告李
    政鴻、李玟翰到案，同日上午11時50分，在台南市○區○○
    路二段鹽水溪橋拘提被告陳威羽到案，於拘提被告李政鴻、
    李玟翰時，在渠等身上查扣附表七、八所示之物，並經李玟
    翰同意，至其台南市○○路○段499號4樓13居所執行搜索查
    獲附表九所示之物扣案，警方另依本院核發之99年刑搜字第
    3765號、99年度聲搜字第775號搜索票分別搜索台南市○區
    ○○路四段225巷2號4樓之13、台南縣東山鄉東山村青山46
    號之9被告陳威羽之居所與住所，查獲附表十、十一所示之
    物扣案，亦有本院搜索票、被告李玟翰同意搜索書、台南縣
    警察局刑警大隊搜索扣押筆錄、扣押物品目錄表、附表八至
    十二各該扣押物、臺灣臺南地方法院檢察署拘票、警方執行
    拘提報告、拘提逮捕通知書等在卷可明（參閱警(二)卷第205-
    209頁、216-241頁、第242-256頁）。
肆、犯罪事實（九）（即附表六被告李政鴻竊盜部分）
一、訊之被告李政鴻對於附表六編號1至6所示竊盜自小客車車牌
    、機車車牌及機車等情，業於警詢、偵查與本院審理時坦承
    不諱，並稱：係使用扣案附表七編號1六角套筒扳手2支竊取
    車牌，竊取車牌時還會帶扣案附表九編號13之竊盜工具1組
    備用等語（本院第2卷第112-113頁），所述竊盜各該車牌及
    機車之情，核與證人即被害人許長生、陳駿億、謝建成、李
    金村、王聖廷警詢證述情節相符，並有被害人吳有山所有車
    號F3-5123自小客車車牌失竊案件基本資料詳細畫面報表、
    許長生所有4832-HN自小客車車輛詳細資料報表、謝建成所
    有KX6-395重型機車車輛詳細資料報表、謝建成領據、行車
    執照、王進興所有NIW-206號重型機車失車案件基本資料詳
    細畫面報表各1紙、NIW-206號重型機車照片2張等附卷可資
    參照。此外，復有警方於99年8月19日拘提被告李政鴻時，
    在其身上查獲之附表七編號1六角套筒扳手2支、編號7之483
    2-HN車牌2面（如附表七編號1、7所示），及同日在臺南市
    ○○路○段499號4樓13被告李政鴻、李玟翰居所搜索查獲之
    附表九編號7所示F3-5123車牌2面、編號8所示KF7-621號機
    車車牌1面、編號13所示竊盜工具1組等物扣案可資佐證。又
    被告李玟翰於99年8月24日為臺南縣警察局刑警大隊員警借
    提外出查證時，除於同日警詢證述：附表六編號3、4所示機
    車與機車車牌係李政鴻竊得後置於臺南縣永康市○○路619
    巷20號前等語外，並引導員警至該址查證，因而尋獲附表六
    編號3、4所示被害人陳駿億失竊之機車（引擎號碼SD25KB-1
    16936）與被害人謝建成失竊之KX6-395號機車車牌，亦有李
    玟翰99年8月24日警詢筆錄（附於99偵12755號卷第74-75頁
    ）、刑案現場照片6張（警(二)卷第71-73頁）、證人陳駿億、
    謝建成警詢陳述暨謝建成之領據在卷足憑。
二、查被告李政鴻於99年8月19日經警拘提到案後，翌日為本院
    裁定羈押於臺南看守所，被告李政鴻於99年9月1日為臺南縣
    警察局刑警大隊員警借提外出查證，均配合員警至附表六編
    號1至6所示各該竊盜行為現場查證指明自白無訛，有其同日
    警詢筆錄與刑案現場照片8張在卷足參（警(二)卷第29-46頁）
    ，其中就附表六編號5、6所示竊盜機車犯行，雖據被害人李
    金村、王聖廷於發現失竊時，立即於99年7月22日與同年8月
    9日分別向警方報案，經警於99年7月24日21時30分在臺南縣
    永康市○○路89號旁尋獲李金村所有KW5-693號重型機車，
    於99年8月10日5時在臺南市○○路兵配廠停車場尋獲王聖廷
    之NIW-206號重型機車，然斯時警方尚不知涉犯該附表六編
    號5、6機車竊盜案之嫌疑人為何人，嗣於99年9月1日借提被
    告李政鴻外出查證，經李政鴻主動向警方供述犯該附表六編
    號5、6之竊盜犯行，並配合警方至該附表六編號5、6之竊盜
    與棄車現場查證，因而查獲其該2次竊盜犯行，有前引李政
    鴻99年9月1日警詢筆錄（99年偵字第12755卷第171、170 頁
    ）與刑案現場照片可佐，是被告李政鴻關於附表六編號5、6
    竊盜犯行，符合自首規定。至於被告李政鴻所犯附表六編號
    1、2竊盜車牌F3-5123、4832-HN犯行，已因其將之懸掛在陳
    威羽所駕駛之自小客車上分別另犯附表一、二所示各該強盜
    犯行，經警偵查於99年8月17日已發現被告李政鴻涉嫌強盜
    與竊盜上開車牌犯行，有前引臺南縣警察局刑警大隊99年8
    月17日偵查報告可參。被告李政鴻另犯附表六編號3、4所示
    竊盜犯行，業經同案被告李玟翰於99年8月24日經警借提外
    出查證時向警指明而查獲，均見前述，故被告李政鴻於99年
    8月26日、同年9月1日向警供述附表六編號1至4所示各該竊
    盜犯行，均屬自白，不符合自首要件，併為說明。
三、綜上，被告李政鴻關於附表六編號1至6所示竊盜犯行，其自
    白核與同案被告李玟翰、各該被害人證述情節一致，且有前
    述事證可資參佐，是其此部分犯行，均堪認定。
伍、論罪
一、新舊法比較
  (一)被告李玟翰、李政鴻行為後，所犯刑法第321條第1項加重竊
    盜罪業於100年1月26日修正公布，並於100年1月28日生效施
    行。按行為後法律有變更者，適用行為時之法律，但行為後
    之法律有利於行為人者，適用最有利於行為人之法律，刑法
    第2條第1項定有明文。該321條第1項第3款「攜帶兇器而犯
    之者」與第2項未遂犯之規定雖未變更，惟其第1項加重竊盜
    罪之法定刑業由「6月以上、5年以下有期徒刑」，修正為「
    6月以上、5年以下有期徒刑，得併科新臺幣10萬元以下罰金
    」，已增加罰金刑為法定刑，涉及科刑規範變更，自有新舊
    法比較適用之必要。而依前揭刑法第2條第1項揭示之「從舊
    從輕」原則比較該條修正前、後規定之適用結果，本件被告
    李玟翰、李政鴻所犯竊盜罪，無論依修正前、後之規定，均
    該當刑法第321條第1項第3款之加重條件（詳後述），依修
    正前該條規定之法定刑，無從併科罰金，是修正後之刑法第
    321條第1項規定顯未較有利於被告李玟翰、李政鴻，自應適
    用其等行為時法即修正前之刑法第321條第1項第3款、第4款
    規定予以論罪科刑，合先說明。
  (二)至被告李玟翰、李政鴻、陳威羽所犯刑法第330條第1項加重
    強盜罪，並未修正，且該條所適用同法第321條第1項第3款
    「攜帶兇器而犯之者」與第4款「結夥三人以上而犯之者」
    之加重條件，亦未修正，對其等所犯刑法第330條第1項加重
    強盜罪之法定刑無何影響，尚不生新舊法比較問題。
  (三)再刑法第321條第1項第6款原規定「在車站或埠頭而犯之者
    」，此次修正為「在車站、埠頭、航空站或其他供水、陸、
    空公眾運輸之舟、車、航空機內而犯之者。」，並因刑法第
    330條加重強盜罪之適用該條款之結果，於有相同之適用範
    圍。惟考其修正理由，乃係參考刑法第173條第1項、第174
    條第1項、第183條第1項、第184條第1項、第2項及第185條
    第3項等有關公共危險罪章之規定，將321條第1項第6款修正
    ，以求體例一致，且涵蓋的範圍亦較完整。參以公共危險罪
    乃指足以造成特定或不特定多數人死亡，或身體健康受傷害
    ，以及財物受損等嚴重後果之具有公共危險性之犯罪行為。
    而計程汽車，固係供人僱用運輸，但祇限於僱用之特定人，
    而非多數不特定人安全之所繫，即與公共危險之罪質不符（
    最高法院55年台非字第58號裁判要旨參照）。本案被告李政
    鴻、李玟翰關於附表四編號1之犯行，係以電話呼叫被害人
    翁烈國駕駛之201-EP計程車前來搭載，上車後再分持預藏之
    扣案西瓜刀、改造手槍強盜該計程車得逞，所強盜之客體既
    屬渠等僱用為自己運輸之計程車，揆之上揭說明，無論依修
    正前、後刑法第321條第1項第6款之規定，均無該款規定之
    適用，自不生對被告李政鴻、李玟翰有利或不利之比較新舊
    法問題，附此說明。
二、按刑法關於正犯、幫助犯之區別，係以其主觀之犯意及客觀
    之犯行為標準，凡以自己犯罪之意思而參與犯罪，無論其所
    參與者是否犯罪構成要件之行為，皆為正犯，其以幫助他人
    犯罪之意思而參與犯罪，其所參與者，苟係犯罪構成要件之
    行為，亦為正犯。如以幫助他人犯罪之意思而參與犯罪，其
    所參與者又為犯罪構成要件以外之行為，則為從犯。至於事
    前同謀，事後分贓，並於實施犯罪之際，擔任在外把風，顯
    係以自己犯罪之意思而參與犯罪，即應認為共同正犯，司法
    院院字第2030號解釋可供參照。又刑法或刑法之特別法所定
    之結夥二人或三人以上之犯罪，以在場共同實行或在場參與
    分擔實行犯罪之行為者為限，不包括同謀共同正犯在內。其
    本於共同犯罪之意思，在犯罪現場擔任內應，或在緊鄰處所
    駕駛車輛以便利實行犯罪之行為人來、往犯罪現場之人，目
    的在排除犯罪之障礙，助成犯罪之實現，其已在場分擔實行
    犯罪之行為，應計入合夥犯罪之人數在內（最高法院95年台
    上字第3886號裁判要旨、98年度台上字第5618號判決參照）
    。本件共犯黃雅雄關於犯罪事實（二）所示時、地駕駛其母
    郭玟伶所有銀色中華三菱自小客車搭載被告李玟翰、陳信男
    至臺灣巨蛋超商，由被告李玟翰、陳信男分持西瓜刀（未扣
    案）進入強盜財物得逞後，以所駕駛上開自小客車接應逃離
    ，渠3人在車上即朋分強盜所得贓款。被告陳威羽於附表一
    編號1至6、附表二編號1至4所示時、地，分別駕駛其父陳江
    俊所有深綠色福特天王星自小客車與其母李鳳英所有黑色豐
    田休旅車搭載被告李政鴻、李玟翰至各該犯罪現場，由被告
    李政鴻、李玟翰分持未扣案類似手槍之物、扣案西瓜刀等下
    手實施強盜取財得逞後，以所駕駛之上開自小客車接應逃離
    ，並朋分強盜所得贓款。黃雅雄對於被告李玟翰、陳信男攜
    帶西瓜刀進入超商強盜之事實，被告陳威羽對於被告李政鴻
    、李玟翰分持手槍、西瓜刀進入附表一、二所示各該商店強
    盜之事實，均知之甚明，並與被告李玟翰、陳信男及被告李
    政鴻、李玟翰分工實行，相互利用彼等之行為以完成強盜他
    人財物之犯罪目的，至為明確，事後復朋分強盜所得贓款，
    揆之前揭說明，均應計入結夥人數而成立結夥三人犯罪之共
    同正犯。
三、次按刑法第321條第1項第3款之攜帶兇器竊盜罪，係以行為
    人攜帶兇器為其加重條件，此所謂兇器，其種類並無限制，
    凡客觀上足對人之生命、身體、安全構成威脅，具有危險性
    之兇器均屬之，且祇須行竊時攜帶此種具有危險性之兇器為
    已足，並不以攜帶之初有行兇之意圖為必要（最高法院79年
    台上字第5235號有判例、93年台上字第526號判決要旨參照
    ）。茲就本件被告3人所犯各次竊盜、強盜所使用或攜帶之
    工具是否屬上述犯罪構成要件所示兇器之範圍，臚陳如下：
    (一)被告李玟翰於犯罪事實（一）所示時、地，以陳信男所有
      活動扳手竊取被害人王杏惠所有車號7057-SW自小客車之
      車牌2面，該活動扳手雖未扣案，然參以一般活動扳手多
      為金屬製，質地堅硬，被告李玟翰以之卸下自小客車前後
      以金屬製螺絲固定旋緊之車牌2面，所使用之活動扳手如
      非質地堅硬之物實不足以竟其功，堪認其供竊盜所用之活
      動扳手應屬客觀上對於人之身體、安全具有危險性之物體
      ，自屬兇器。
    (二)被告李玟翰與陳信男分持西瓜刀各1支所為犯罪事實（二
      ）巨蛋超商強盜行為，有巨蛋超商監視錄影畫面可證，監
      視錄影畫面中被告李玟翰所持之西瓜刀刀鞘為綠色，其形
      狀、顏色雖與扣案附表七編號19之西瓜刀極為相似，惟扣
      案附表七編號19之西瓜刀已據被告李政鴻供述為其所有（
      警(二)卷第6頁），被告李政鴻並未參與該巨蛋超商強盜案
      ，而依被告李玟翰警詢自白，其與陳信男在巨蛋超商強盜
      案所持西瓜刀2支均為陳信男所提供（見本院第177頁勘驗
      筆錄），自不足以認定扣案附表七編號19之西瓜刀與巨蛋
      超商強盜案有何關聯。然經本院另案審理時勘驗巨蛋超商
      監視錄影光碟，勘測畫面中櫃台桌面寬度為43公分，相對
      於當時置於櫃檯之其中1支西瓜刀之總長度為34公分、刀
      身長28公分，有前引記載勘驗內容之另案99年9月15日審
      判筆錄可稽（見另案99年訴字第988號第1卷第125頁），
      參被告李玟翰、陳信男分持西瓜刀侵入巨蛋超商，以所持
      西瓜刀強押店員吳蓮欣至電玩區，不准其行動，吳蓮欣為
      恐遭殺害，任令被告李玟翰劫取櫃檯內現金與吳蓮欣之皮
      夾，已見前述，因認被告李玟翰、陳信男所持西瓜刀客觀
      上已足認屬兇器無疑。
    (三)被告李政鴻、李玟翰、陳威羽所犯附表一、二各次強盜犯
      及被告李政鴻、李玟翰所犯附表三、附表四編號1至3、附
      表五編號1、2各次強盜犯行中所持之西瓜刀，已據被告李
      政鴻供承為其所有，即扣案附表七編號19所示之西瓜刀（
      見本院第2卷第112頁）。查扣案該把西瓜刀為綠色刀鞘、
      黑色握柄，刀身長36.5公分，單面開鋒，至為銳利，刀柄
      長11公分，刀鞘長38.5公分，其刀身為金屬製，單面開鋒
      ，至為銳利，足堪認定對於人之生命、身體、安全具有極
      高之危險性，自屬兇器無誤。
    (四)被告李政鴻、李玟翰所犯附表四編號1至3、附表五編號1
      、2所示強盜犯行中所持改造手槍，即犯罪事實（三）所
      示被告李政鴻所購買後與被告李玟翰共同持有之改造手槍
      ，該把改造手槍為警方於99年8月19日在嘉義市火車站執
      行拘提時，在被告李玟翰身上查獲扣案，即附表七編號14
      所示之扣案改造手槍，已據被告李政鴻供述在卷（見本院
      第2卷第112頁），並有臺南縣警察局刑警大隊99年8月19
      日搜索扣押筆錄、扣押物品目錄表（警(二)卷第220-224頁
      ）與附表七編號14扣案之改造手槍可稽。該改造手槍嗣經
      鑑定認係仿FN廠半自動手槍製造之槍枝，換裝土造金屬槍
      管而成，擊發功能正常，可供擊發適用子彈使用，具殺傷
      力，有前引台南縣警察局初步檢視報告表、內政部警政署
      刑事警察局鑑定書在卷可稽（警(二)卷第257-260頁、警(五)
      卷第102-103頁），自足認對於人之生命、身體、安全具
      有高度危險性，自屬兇器無疑。
    (五)關於被告李政鴻所犯附表六編號1、2、4竊盜車牌部分，
      依其供述，係使用扣案附表七編號1所示六角套筒扳手2支
      竊取車牌，且除了該六角套筒扳手外，其行竊車牌時還會
      攜帶扣案附表九編號13所示之竊盜工具備用等語（見本院
      第2卷第112-113頁）。查上開附表七編號1所示六角套筒
      扳手均為T字型，材質均為金屬製（長30公分、握柄寬
      17.5公分、長17.5公分、握柄寬8.5公分包覆塑膠材質
      ）；附表九編號13竊盜工具1組共計6件，均為金屬製，分
      別為Ｔ字扳手、螺絲套筒、十字起子、梅花扳手
      、十字、一字螺絲起子頭組、萬用瑞士刀（附皮套）
      ，各該工具之質地均十分堅硬，如以之攻擊人體，對人之
      生命、身體、安全均具有危險性，客觀上均可認定屬兇器
      。
    (六)至被告李政鴻、李玟翰、陳威羽共同犯附表一編號1至6強
      盜犯行所持被告李玟翰自模型店購得之黑色玩具手槍，業
      經被告李玟翰供述已棄置在臺南市安南區某溪流中（見偵
      (一)卷第71、73頁、警(二)卷第80頁）；另被告李政鴻、李玟
      翰、陳威羽共同犯附表二編號1至4強盜犯行及被告李政鴻
      、李玟翰共同犯附表三強盜犯行所持由被告李玟翰向綽號
      「阿峰」真實姓名年籍不詳成年男子借得之類似手槍之物
      （外觀為銀色手槍），亦經被告李玟翰供述犯罪後已返還
      「阿峰」（見偵(一)卷第73、75頁），上述黑色玩具手槍與
      類似手槍之物均未扣案，未經鑑定，無證據證明屬槍砲彈
      藥刀械管制條例所定之管制槍械，且材質均不明，不足以
      認定屬客觀上對人體具有危險性之兇器，併此敘明。
四、次按強盜罪之所謂「不能抗拒」，係指行為人所為之強暴、
    脅迫等不法行為，就當時之具體事實，予以客觀之判斷，足
    使被害人身體上或精神上達於不能或顯難抗拒之程度而言。
    又所謂強暴、脅迫手段，祇須抑壓被害人之抗拒，足以喪失
    其意思自由為已足，縱令被害人實際並無抗拒行為，仍於強
    盜罪之成立不生影響，最高法院71年度臺上字第1040號、91
    年度臺上字第290號及92年度臺上字第4240號判決意旨闡釋
    甚明。被告李玟翰與陳信男、黃雅雄所為犯罪事實（二）強
    盜行為；被告李政鴻、李玟翰、陳威羽所為附表一、二強盜
    行為；被告李政鴻、李玟翰所為附表三、四、五強盜行為，
    或分持西瓜刀，或分持類似手槍之物或改造手槍、西瓜刀等
    物壓制被害人，致令不敢言語或動作，或剝奪被害人之自由
    ，以達渠等強盜財物之目的，被害人固無從辨識被告所攜帶
    類似手槍之物是否為具有殺傷力之真槍，然懍於槍枝可能擊
    發、西瓜刀可能砍殺取人性命或傷害身體，為保護自己性命
    與身體安全，自難期待被害人在手無寸鐵之情況下能有何積
    極之反抗作為，被告李玟翰、李政鴻、陳信男分持類似手槍
    之物或改造手槍、西瓜刀之作為，已屬以言語及舉止施加強
    暴脅迫於被害人，使渠等精神上萌生恐懼之心理，已達壓抑
    渠等意思自由，使失去抗拒能力而達不能抗拒之程度，則被
    告李玟翰、李政鴻與陳信男所為，縱有剝奪被害人行動自由
    行為或強制被害人打開收銀機、櫃檯抽屜等行為，惟此均應
    包括在強盜行為內，而不另論刑法第302條第1項之妨害自由
    或同法第304條之強制罪，先為說明。
五、被告李玟翰所為犯罪事實（一）之論罪
    被告李玟翰於犯罪事實（一）所示時、地，以陳信男所有活
    動扳手竊取被害人王杏惠所有以其母王陳蔭名義購買車號70
    57-SW自小客車之車牌2面，核係犯修正前刑法第321條第1項
    第3款之攜帶兇器竊盜罪，被告李玟翰與陳信男間就此部分
    犯行，有犯意聯絡與行為分擔，應論以共同正犯。
六、被告李玟翰所為犯罪事實（二）之論罪
    被告李玟翰與陳信男、黃雅雄攜帶客觀上可作為兇器之西瓜
    刀2支所為犯罪事實（二）之犯行，被告李玟翰核係犯刑法
    第330條第1項結夥三人、攜帶兇器之加重強盜罪，被告李玟
    翰與另案共犯陳信男、黃雅雄間有犯意聯絡，行為分擔，應
    論以共同正犯。渠等以一加重強盜犯行，同時侵害臺灣巨蛋
    超商與吳蓮欣之財產法益，為一行為觸犯2個結夥三人、攜
    帶兇器之加重強盜罪名，為同種想像競合犯，應依刑法第55
    條之規定，從一重之結夥三人、攜帶兇器加重強盜罪處斷。
七、被告李政鴻、李玟翰所為犯罪事實（三）部分
    查扣案之改造手槍（含彈匣1個）與子彈7顆，係分屬槍砲彈
    藥刀械管制條例第4條第1項第1款所定之槍砲及同條項第2款
    所定之彈藥，核被告李政鴻、李玟翰未經許可持有該槍、彈
    之行為，均係犯槍砲彈藥刀械管制條例第8條第4項未經許可
    持有可發射子彈具有殺傷力之改造手槍罪與同條例第12條第
    4 項未經許可持有子彈罪，其等以一行為同時持有改造手槍
    與子彈，係一行為觸犯數罪名之異種想像競合犯，應依刑法
    第55條從一情節較重之持有改造手槍罪處斷，被告李政鴻、
    李玟翰就上開持有改造手槍罪，有犯意聯絡，行為分擔，應
    論以共同正犯。
八、被告李政鴻、李玟翰、陳威羽所為犯罪事實（四）即附表一
    編號1至6之論罪
  (一)被告李政鴻、李玟翰、陳威羽3人攜帶模型玩具手槍與扣案
    客觀上可作為兇器之西瓜刀所為犯罪事實（四）即附表一編
    號1至6之犯行，均係分別犯刑法第330條第1項結夥三人、攜
    帶兇器之加重強盜罪，渠3人就各次加重強盜犯行間，有犯
    意聯絡、行為分擔，均應論以共同正犯。渠等以一加重強盜
    行為同時侵害附表一編號1大世界休閒坊、經理陳明里與店
    員謝麗雲之財產法益，同時侵害編號2「7-11超商」與店員
    江坤祥之財產法益，均分屬一行為觸犯2個結夥三人、攜帶
    兇器之加重強盜罪名，為同種想像競合犯，均應依刑法第55
    條之規定，從一重之結夥三人、攜帶兇器加重強盜罪處斷。
    所犯附表一編號1至6各次犯行，犯罪時、地與財產法益之歸
    屬不同，犯意各別，應分論併罰。
  (二)被告李威羽選任辯護人雖以被告陳威羽所犯附表一編號1至6
    所示各次強盜行為，時間接近，且是基於一個犯罪計劃去實
    施，主觀犯意祇是幹一票之意，其多次強盜行為應屬接續犯
    ，應論以單純一罪等語。惟按所謂接續犯，係指數行為於同
    時同地或密切接近之時地實施，侵害同一之法益，各行為之
    獨立性極為薄弱，依一般社會健全觀念，在時間差距上，難
    以強行分開，在刑法評價上，以視為數個舉動之接續施行，
    合為包括之一行為予以評價，較為合理，而論以包括之一罪
    （最高法院86年台上字第3295號判例參照）。查被告陳威羽
    與被告李政鴻、李玟翰於99年7月16日所為附表一編號1至6
    犯行，發生時間自凌晨2時30分許至同日凌晨4時58分，地點
    遍及臺南縣麻豆鎮、下營鄉、柳營鄉、仁德鄉與嘉義市，已
    非在同時密切接近之時、地實施，所侵害之財產法益又分屬
    不同被害人，顯係以被告陳威羽駕駛之自小客車作為交通工
    具，行駛臺南縣市、嘉義各地伺機尋找作案目標，迨發現合
    適之作案目標，即下手實行，既出於伺機選擇，顯出於不同
    犯意而為，自不成立接續犯，應論以數罪，被告陳威羽此部
    分所辯，尚難憑採。
九、被告李政鴻、李玟翰、陳威羽所為犯罪事實（五）即附表二
    編號1至4之論罪
  (一)被告李政鴻、李玟翰、陳威羽分持李玟翰向綽號「阿峰」借
    得之類似手槍之物（外觀為銀色手槍）與扣案客觀上可作為
    兇器之西瓜刀所為犯罪事實（五）即附表二編號1至4犯行，
    均係分別犯刑法第330條第1項結夥三人、攜帶兇器之加重強
    盜罪，渠3人就各次加重強盜犯行間，有犯意聯絡、行為分
    擔，均應論以共同正犯。渠等以一加重強盜行為同時侵害附
    表二編號1道奇遊藝場與店員李展羽之財產法益，同時侵害
    編號2「大家超商」、店員陳志明及其友人郭瑞翔之財產法
    益，均分屬一行為觸犯2個結夥三人、攜帶兇器之加重強盜
    罪名，為同種想像競合犯，均應依刑法第55條之規定，從一
    重之結夥三人、攜帶兇器加重強盜罪處斷。所犯上開附表二
    編號1至4各次犯行，犯罪時、地與財產法益之歸屬不同，犯
    意各別，應分論併罰。
  (二)被告李威羽選任辯護人就被告陳威羽所犯附表二編號1至4所
    示各次強盜行為，亦以接續犯為辯。惟查，附表二編號1至
    4犯行發生時間自99年7月29日凌晨2時許至同日凌晨3時35分
    ，地點分別在嘉義市、臺南縣善化鎮、仁德鄉縣竹
    鄉，相距甚遠，已非在同時密切接近之時、地實施，所侵害
    之財產法益又分屬不同被害人，顯係以被告陳威羽駕駛之自
    小客車作為交通工具，伺機尋找作案目標，既出於伺機選擇
    ，顯出於不同犯意而為，參之前述說明，自亦不成立接續犯
    ，應論以數罪，故被告陳威羽此部分所辯，亦難憑採。
十、被告李政鴻、李玟翰、陳威羽所為犯罪事實（六）即附表三
    之論罪
  (一)被告李政鴻、李玟翰分持李玟翰向綽號「阿峰」真實姓名年
    籍不詳成年男子借得之類似手槍之物（外觀為銀色手槍）及
    扣案客觀上可作為兇器之西瓜刀所為犯罪事實（六）即附表
    三之犯行，係犯刑法第330條第1項攜帶兇器之加重強盜罪，
    渠2人間有犯意聯絡、行為分擔，均為共同正犯。
  (二)被告陳威羽在被告李政鴻、李玟翰上開強盜行為完成後，明
    知被告李玟翰交付之1萬元為被告李玟翰與李政鴻強盜取得
    之贓款，仍予收受，核係犯刑法第349條第1項之收受贓物罪
    。
十一、被告李政鴻、李玟翰所為犯罪事實（七）即附表四編號1
      至3之論罪
    被告李政鴻、李玟翰分持客觀上可作為兇器之扣案附表七編
    號14具殺傷力之改造手槍與編號19西瓜刀所為犯罪事實（七
    ）即附表四編號1至3犯行，均核係犯刑法第330條第1項攜帶
    兇器之加重強盜罪。被告李政鴻、李玟翰就上開犯行，均有
    犯意聯絡、行為分擔，均應論以共同正犯。又渠2人以一加
    重強盜行為同時侵害附表四編號2「超級王電子遊藝場」之
    店員莊福隆與不知名之顧客之財產法益，同時侵害編號3「
    世界一電子遊藝場」及店員盧世豪之財產法益，均分屬一行
    為觸犯2個攜帶兇器之加重強盜罪名，為同種想像競合犯，
    均應依刑法第55條之規定，從一重之攜帶兇器加重強盜罪處
    斷。所犯上開附表四編號1至3各次犯行，犯罪時、地與財產
    法益之歸屬不同，手法有異，犯意各別，應分論併罰。
十二、被告李政鴻、李玟翰所為犯罪事實（八）即附表五編號1
      、2之論罪
    被告李政鴻、李玟翰分持客觀上可作為兇器之扣案附表七編
    號14具殺傷力之改造手槍與編號19西瓜刀所為犯罪事實（八
    ）即附表五編號1、2犯行，均係犯刑法第330條第1項攜帶兇
    器之加重強盜罪。被告李政鴻、李玟翰就上開犯行，均有犯
    意聯絡、行為分擔，均應論以共同正犯。所犯該附表五編號
    1、2犯行，犯罪時、地與財產法益之歸屬不同，犯意各別，
    應分論併罰。
十三、被告李政鴻所為犯罪事實（九）即附表六編號1至6之論罪
  (一)被告李政鴻攜帶客觀上可作為兇器之扣案附表七編號1六角
    套筒扳手2支與附表九編號13竊盜工具所為犯罪事實（九）
    即附表六編號1、2、4竊盜汽、機車車牌之犯行，核均分別
    犯修正前刑法第321條第1項第3款攜帶兇器之加重竊盜罪。
    被告李政鴻所犯附表六編號1、2竊盜車牌之犯罪時間、地，
    雖均於99年7月14日在臺南市○○路兵配廠停車場內所犯，
    惟其竊盜之F3-5123號與4832-HN各2面車牌分屬被害人吳有
    山與許長生所有，財產法益歸屬不同，參以該停車場範圍廣
    大，停放之汽、機車眾多，被告竊取吳有山所有F3-5123號
    與許長生所有4832-HN號車牌，不無出於伺機選擇作案對象
    之結果，顯出於不同犯意，參之前述說明，不足以認屬接續
    行為，自應予分論併罰。
  (二)被告李政鴻以自備鑰匙所為犯罪事實（九）即附表六編號3
    、4、5竊盜機車之犯行，核係分別犯刑法第320條第1項普通
    竊盜罪，所犯各罪，行為時、地與財產法益之歸屬不同，犯
    意有別，應分論併罰。
十四、綜上，被告李玟翰所犯犯罪事實（一）攜帶兇器竊盜罪、
  犯罪事實（二）結夥攜帶兇器強盜罪、犯罪事實（三）違反槍
  砲彈藥刀械管制條例罪、附表一編號1至6、附表二編號1至4結
  夥攜帶兇器強盜罪、附表三、附表四編號1至3、附表五編號1
  、2共同攜帶兇器強盜罪等共計19罪；被告李政鴻所犯犯罪事
  實（三）違反槍砲彈藥刀械管制條例罪、附表一編號1至6、附
  表二編號1至4結夥攜帶兇器強盜罪、附表三、附表四編號1至3
  、附表五編號1、2共同攜帶兇器強盜罪、附表六編號1、2、4
  攜帶兇器竊盜罪與附表六編號3、5、6竊盜罪共計23罪；被告
  陳威羽所犯附表一編號1至6、附表二編號1至4與附表三收受贓
  物罪共計11罪，均犯意有別，罪名各異，均應分別分論併罰。
陸、科刑
一、查被告李政鴻前曾因犯罪事實一所載懲治盜匪條例案件受刑
    之宣告確定，甫於95年1月27日假釋出獄，97年8月17日假釋
    付保護管束期滿未經撤銷假釋而視為執行完畢，有其臺灣高
    等法院被告前案紀錄表在卷可參。被告李政鴻於前案執行完
    畢，五年以內故意再犯本案犯罪事實（三）、附表一編號1
    至6、附表二編號1至4、附表三、附表四編號1至4、附表五
    編號1、2與附表六編號1至6所示各次犯行，均為累犯，均應
    依刑法第47條第1項之規定加重其刑。被告李政鴻就所犯附
    表二編號1、附表三、附表四編號2、附表五編號1、2所示加
    重強盜犯行及附表六編號5、6竊盜犯行（附表六編號3、4竊
    盜部分，因被告李玟翰於99年8月24日配合警方查證時已陳
    述被告李政鴻此部分竊盜犯行，故被告李政鴻於99年9月1日
    自白附表六編號3、4竊盜犯行不符合自首規定），未被有偵
    查犯罪權限之公務員或機關發覺其犯行前，於99年8月19日
    為警拘提到案時，即主動向警自首供述附表二編號1、附表
    三（李政鴻經警拘提到案當日下午，同時與李玟翰自首附表
    三犯行）、附表四編號2、附表五編號1、2各次強盜犯行，
    其另於99年9月1日為警借提時，主動向警自首供述附表六編
    號5、6竊盜犯行，並配合警方查證，有其99年8月19日、99
    年9月1日警詢筆錄與99年9月1日配合警方查證之刑案現場照
    片附卷可稽（警(二)卷第3-17、29-40、41-47頁），則被告李
    政鴻就附表二編號1、附表三、附表四編號2、附表五編號1
    、2強盜及附表六編號5、6竊盜之犯行，顯係對未發覺之犯
    罪自首而接受裁判，復對於各該犯行於本院審理期間均坦承
    不諱，堪認係出於悔悟而自首，爰依刑法第62條前段之規定
    ，就上開5次加重強盜與2次普通竊盜犯行均減輕其刑，並依
    刑法第71條第1項先加後減之。
二、被告李玟翰前因犯罪事實一所載強盜案件受刑之宣告確定，
    甫於98年6月19日假釋出獄，99年1月28日假釋付保護管束期
    滿未經撤銷假釋視為執行完畢，有其臺灣等法院被告前案紀
    錄表在卷可參。被告李政鴻於前案執行完畢，五年以內故意
    再犯本案犯罪事實（一）、（二）、（三）、附表一編號1
    至6、附表二編號1至4、附表三、附表四編號1至4與附表五
    編號1至2所示各次犯行，均為累犯，均應依刑法第47條第1
    項之規定加重其刑。被告李玟翰就與陳信男共同為犯罪事實
    （一）加重竊盜罪，及與陳信男、黃雅雄共同為犯罪事實（
    二）加重強盜罪之犯行，未被有偵查犯罪權限之公務員或機
    關發覺其犯行前，於99年8月19日為警拘提到案時，主動向
    警自首供述犯罪事實（二）之強盜罪，另於99年9月13日為
    警借提外出查證時，主動向警自首供述犯罪事實（一）之竊
    盜罪，固均符合刑法第62條自首之規定，惟按94年2月2日修
    正公布之刑法第62條，將原規定：「對於未發覺之罪自首而
    受裁判者，減輕其刑。但有特別規定者，依其規定。」，修
    正為：「對於未發覺之罪自首而受裁判者，得減輕其刑。但
    有特別規定者，依其規定。」，是依修正後現行刑法第62條
    自首規定已非採必減主義，自首減輕與否，除有特別規定外
    ，法院本有自由裁量之權，非謂必應減輕其刑。參以刑法第
    62條修正前，自首須具備犯罪行為人於有偵查犯罪職權之公
    務員或機關未發覺犯罪事實或犯罪行為人之前自首犯罪，且
    接受裁判，二要件兼備，始得依自首規定減輕其刑（最高法
    院86年台上字第1951號判決要旨參照）。被告李玟翰就犯罪
    事實（一）、（二）犯行自首後，雖於偵查中仍坦承此部分
    犯行，惟於本院審理時即翻異前詞，否認犯行，並就先前自
    首及自白供述之任意性提出抗辯，所抗辯之事實均屬無據而
    無足採，已見前述，實難認其有出於悔悟而接受裁判之意，
    爰就所犯犯罪事實（一）竊盜與犯罪事實（二）強盜犯行，
    均不依自首規定減輕其刑。至被告李玟翰所犯附表一編號1
    、附表三所示加重強盜犯行，未被有偵查犯罪權限之公務員
    或機關發覺其犯行前，於99年8月19日為警拘提到案時，即
    主動向警自首供述附表三之強盜犯行（李玟翰與李政鴻經警
    拘提到案當日下午，同時與李政鴻自首附表三犯行），另於
    99年8月24日警詢時向警自首供述附表一編號1之強盜犯行，
    並配合警方查證，有其99年8月19日、99年8月24日警詢筆錄
    與99年8月24日配合警方查證之刑案現場照片附卷可稽（警
    (二)卷第51-77頁），則被告李政鴻就附表一編號1、附表三所
    示2次強盜犯行，顯係對未發覺之犯罪自首而接受裁判，復
    參其對於上開2次強盜犯行於本院審理期間均坦承不諱，堪
    認係出於悔悟而自首，爰依刑法第62條前段之規定，就所犯
    附表一編號1與附表三所示強盜犯行均減輕其刑，並依刑法
    第71條第1項先加後減之。
三、查被告李政鴻、李玟翰、陳威羽前均因犯盜匪、強盜案受刑
    之宣告確定並執行，有其等臺灣高等法院被告前案紀錄表在
    卷足憑，均素行不良，渠3人再犯本案各罪，顯見前案執行
    均未收矯正之效，3人均未痛改前非。審酌被告李政鴻、李
    玟翰、陳威羽均年輕力壯，不思以正常途徑賺取所需，竟為
    貪圖不法利益，於凌晨超商或遊藝場內人員較少時，分持改
    造手槍與西瓜刀強盜他人財物，且均是利用速度較快之自小
    客車或機車伺機犯案，並懸掛竊盜之車牌規避查緝，手段惡
    劣，所為嚴重危害社會治安，尤多於短時期內，多次犯案，
    行徑更不足取，惟念及渠等強盜過程中，並未傷及被害人，
    堪認尚非天良泯滅之人，復審酌被告李政鴻、李玟翰、陳威
    羽就所犯犯罪事實（三）、附表一至六所示各次違反槍砲彈
    藥刀械管制條例、強盜、竊盜、收受贓物等犯後均坦承不諱
    ，且因被告李玟翰自首犯罪事實（一）、（二）之竊盜、強
    盜犯行因而查獲，有助於警方偵查，然嗣後否認此部分犯行
    並為無謂之抗辯，未見悔意，兼衡其等犯罪所得之財物，所
    造成被害人之損害暨其犯罪動機、目的、手段、智識程度、
    家庭生活狀況等一切情狀，分別量處如主文所示之刑，並分
    別定應執行刑如主文所示，另就被告李政鴻、李玟翰所處罰
    金部分諭知易服勞役折算標準。
柒、沒收
一、按「下列之物沒收之：一違禁物、二供犯罪所用或犯罪預備
    之物、三因犯罪所生或所得之物。前項第一款之物，不問屬
    於犯罪行為人與否，沒收之。第1項第2款、第3款之物，以
    屬於犯罪行為人者為限，得沒收之。但有特別規定者，依其
    規定。」，刑法第38條定有明文。又共同正犯因相互間利用
    他人之行為，以遂行其犯意之實現，本於責任共同之原則，
    有關沒收部分，對於共犯間供犯罪所用之物，自均應為沒收
    之諭知（最高法院91年台上字第5583號裁判要旨參照）。
二、扣案附表七編號14仿FN廠半自動手槍製造換裝土造金屬槍管
    之改造手槍1支（含同附表編號16彈匣1個）及附表七編號15
    由金屬彈殼組合直徑7.9±0.5mm金屬彈頭之子彈5顆，為被
    告李政鴻、李玟翰犯犯罪事實（三）違反槍砲彈藥刀械管制
    條例所持有之物，上開改造手槍復為渠2人共同犯附表四編
    號1至3、附表五編號1、2強盜罪所用之物，既均為違禁物，
    爰均依刑法第38條第1項第1款之規定宣告沒收，至同附表七
    編號15另扣案之金屬彈殼組合直徑7.9±0.5mm金屬彈頭之子
    彈2顆，既經鑑定時試射擊發，剩餘之彈殼、彈頭已不具有
    子彈之功能，已非違禁物（最高法院94年台上字第3195號裁
    判要旨），無庸宣告沒收。
三、扣案附表七編號19西瓜刀1支，為被告李政鴻所有且供被告
    李政鴻、李玟翰、陳威羽共同犯附表一編號1至6、附表二編
    號1至4，被告李政鴻、李玟翰共同犯附表三、附表四編號1
    至3、附表五編號1、2所用之物，已據被告李政鴻供述在卷
    （本院第2卷第110-113頁），均應依刑法第38條第1項第2款
    之規定，於渠3人各次共同強盜犯行項下宣告沒收。
四、扣案附表七編號1六角套筒扳手2支與附表九編號13之竊盜工
    具1組，均屬兇器，為被告李政鴻所有，且供其犯附表六編
    號1、2、4竊盜車牌所用或攜帶備用之物，亦據供述在卷（
    本院第2卷第112-113頁），均應依刑法第38條第1項第2款之
    規定，於被告李政鴻所犯附表六編號1、2、4項下宣告沒收
    。至被告李政鴻竊取附表六編號3、5、6機車所用之自備鑰
    匙，未經警方查獲扣案，亦無事證足認現仍存在，為免執行
    困難，爰不併予宣告沒收。
五、再按刑法第38條第1項第2款所定得沒收之供犯罪所用或供犯
    罪預備之物，必於犯罪有直接關係者，始屬相當，最高法院
    51年台非字第13號著有判例可資參照。被告李政鴻、李玟翰
    、陳威羽所犯各次強盜犯行，雖均戴安全帽或棒球帽，均戴
    口罩、手套等，然所戴之安全帽或棒球帽、口罩、手套或作
    案時所穿著之衣物、鞋子，均屬日常穿戴之物，縱其戴安全
    帽、棒球帽、口罩、手套之目的係為避免暴露身分，規避警
    方查緝，然均係隨機穿戴，亦非實施強盜罪構成要件行為所
    使用之工具，尚難認與本件強盜犯行有直接關聯。另警方偵
    查被告李玟翰與陳信男、黃雅雄犯罪事實（二）強盜案所查
    扣之附表十三編號2、3陳信男所有黑色套頭外套1件、皮製
    休閒鞋1雙與附表十二編1黃雅雄所有黑色外套1件，固可作
    為認定渠等犯罪事實之證據資料，然亦均為隨機穿戴之日常
    衣著，亦非實施強盜罪構成要件行為所使用之工具，難認與
    所犯強盜罪有直接關聯，爰均不予宣告沒收。
六、扣案附表七編號8至12、17、附表十編號2至4、附表十二編
    號2、附表十三編號1之行動電話、SIM卡等物，其中雖經警
    方調閱被告李玟翰、陳信男、黃雅雄通聯紀錄，查證渠3人
    於犯罪事實（二）、（三）前後有密集通聯，然無通聯錄音
    譯文，不足以證明通聯內容與所犯竊盜、強盜犯行有關，亦
    無事證證明各該行動電話或SIM卡為渠等之犯罪工具。扣案
    附表十二編號3、4之活動扳手與T字型扳手，為黃雅雄所有
    ，惟黃雅雄並未參與被告李玟翰犯罪事實（二）竊盜犯行，
    且依被告李玟翰自白犯罪事實（二）竊盜所用之活動扳手為
    陳信男所提供，自不足認定上開扣案之黃雅雄所有活動扳手
    與Ｔ字型扳手為供犯罪所用之物。至其餘扣案物，既均無事
    證足證與本案犯罪有何直接關聯，爰均不予宣告沒收。
七、被告李玟翰竊盜犯罪事實（一）王杏惠所有7057-SW自小客
    車車牌2面所使用之活動扳手雖為共同正犯陳信男所有，惟
    該活動扳手並未扣案，復無證據足資證明現仍存在，亦非違
    禁物，為免執行困難，亦不予宣告沒收。
八、末查，被告李政鴻、李玟翰、陳威羽所犯附表一編號1至6各
    次強盜犯行所用之黑色手槍，已據被告李玟翰供述係其自模
    型店所購買之玩具手槍，犯罪後已棄置在臺南市安南區某溪
    流中（偵(一)卷第71、73頁、警(二)卷第80頁），該槍枝雖為被
    告李玟翰所有，然未扣案，未經鑑定，不足證明為有殺傷力
    之違禁物，亦無事證足認現仍存在，為免執行困難，爰不併
    予宣告沒收。又被告李政鴻、李玟翰、陳威羽所犯附表二編
    號1至4及被告李政鴻、李玟翰所犯附表三所用之銀色手槍，
    已據被告李玟翰供述係其向綽號「阿峰」不詳姓名年籍之成
    年男子所借得，犯罪後已返還「阿峰」（偵(一)卷第73、75頁
    ），該銀色手槍亦未扣案，未經鑑定，不足證明為有殺傷力
    之違禁物，且非被告李政鴻、李玟翰、陳威羽所有，亦不為
    沒收之諭知。
據上論斷，應依刑事訴訟法第299條第1項前段，槍砲彈藥刀械管
制條例第8條第4項、第12條第4項，刑法第2條第1項前段、第11
條前段、第28條、修正前刑法第321條第1項第3款、刑法第320條
第1項、第330條第1項、第28條、第55條、第47條第1項前段、第
62條前段、第51條第5款、第42條第3項、第38條第1項第1款、第
2款，刑法施行法第1條之1第1項、第2項前段，判決如主文。
本案經檢察官蘇榮照到庭執行職務
中　　華　　民　　國　 100　　年　　5 　　月　　26　　日
                  刑事第七庭    審判長法　官　林逸梅
                                      法  官  蔡盈貞
                                      法  官  莊政達
以上正本證明與原本無異
如不服本判決應於收受本判後10日內向本院提出上訴書狀，並應
敘述具體理由。其未敘述上訴理由者，應於上訴期間屆滿後20日
內向本院補提理由書狀（均須按他造當事人之人數附繕本）「切
勿逕送上級法院」。
                                書記官　郭純瑜
中　　華　　民　　國　 100　　年　　5 　　月　　31　　日
┌─────────────────────────────────────────────────────────────┐
│本案警、偵、審理卷證簡稱對照表                                                                                            │
├──┬──────────────────────────────────────────────────────────┤
│ 1  │警(一)卷：嘉義市政府警察局第一分局嘉市警一偵字第0990003940號卷                                                        │
├──┼──────────────────────────────────────────────────────────┤
│ 2  │警(二)卷：臺南縣警察局南縣警刑字第0991501756號卷                                                                      │
├──┼──────────────────────────────────────────────────────────┤
│ 3  │警(三)卷：嘉義縣政府警察局中埔分局嘉中警偵字第0990072570號卷                                                          │
├──┼──────────────────────────────────────────────────────────┤
│ 4  │警(四)卷：臺南市警察局南市警刑字第0991903720號卷                                                                      │
├──┼──────────────────────────────────────────────────────────┤
│ 5  │警(五)卷：臺南縣警察局南縣警刑字第0991501948號卷                                                                      │
├──┼──────────────────────────────────────────────────────────┤
│ 6  │警(六)卷：臺南縣警察局善化分局南縣善警偵字第0990013072號卷                                                            │
├──┼──────────────────────────────────────────────────────────┤
│ 7  │偵(一)卷：臺灣臺南地方法院檢察署99年度偵字第12755號卷                                                                 │
├──┼──────────────────────────────────────────────────────────┤
│ 8  │偵(二)卷：臺灣臺南地方法院檢察署99年度偵字第13923號卷                                                                 │
├──┼──────────────────────────────────────────────────────────┤
│ 9　│偵(三)卷：臺灣臺南地方法院檢察署99年度偵字第14201號卷                                                                 │
├──┼──────────────────────────────────────────────────────────┤
│ 10 │偵(四)卷：臺灣臺南地方法院檢察署99年度偵字第16012號卷                                                                 │
├──┼──────────────────────────────────────────────────────────┤
│ 11 │偵(五)卷：臺灣臺南地方法院檢察署99年度偵字第14331號卷                                                                 │
├──┼──────────────────────────────────────────────────────────┤
│ 12 │本院卷：臺灣臺南地方法院99年度訴字第1577號卷                                                                        │
├──┼──────────────────────────────────────────────────────────┤
│ 13 │另案卷：臺灣臺南地方法院99年度訴字第988號卷                                                                         │
└──┴──────────────────────────────────────────────────────────┘
┌─────────────────────────────────────────────────────────────┐
│附表一                                                                                                                    │
├──┬───────┬───┬──────────┬───┬──────────┬──────────┬─────────┤
│編號│犯罪時間、地點│行為人│犯罪事實態樣        │被害人│所得財物            │所犯罪名            │宣告刑            │
├──┼───────┼───┼──────────┼───┼──────────┼──────────┼─────────┤
│ 1  │99年7月16日   │李政鴻│李政鴻、李玟翰、陳威│謝麗雲│1.現金2,500元       │刑法第330條第1項加重│李政鴻犯結夥三人攜│
│    │2時30分許     │李玟翰│羽共同基於意圖為自己│陳明里│2.門號0000000000號  │強盜罪              │帶兇器強盜罪，累犯│
│    │台南縣麻豆鎮大│陳威羽│不法所有之犯意聯絡，│      │  NOKIA行動電話1支  │                    │，處有期徒刑捌年，│
│    │埕里新生北路  │      │於左列時、地，由陳威│      │  （謝麗雲所有）    │                    │扣案西瓜刀壹支沒收│
│    │620號「大世界 │      │羽駕駛TL-5380號深綠 │      │3.門號0000000000號  │                    │。                │
│    │休閒坊」      │      │色福特天王星自小客車│      │  MOTOROLA行動電話1 │                    │李玟翰犯結夥三人攜│
│    │              │      │（懸掛李政鴻另行竊得│      │  支（陳明里所有）  │                    │帶兇器強盜罪，累犯│
│    │              │      │之吳有山所有車號F3-5│      │                    │                    │處有期徒刑柒年陸月│
│    │              │      │123號車牌2面）在外把│      │                    │                    │，扣案西瓜刀壹支沒│
│    │              │      │風接應，李政鴻、李玟│      │                    │                    │收。              │
│    │              │      │翰則分持扣案西瓜刀、│      │                    │                    │陳威羽犯結夥三人攜│
│    │              │      │未扣案黑色玩具手槍，│      │                    │                    │帶兇器強盜罪，處有│
│    │              │      │分別戴黑色與銀色半罩│      │                    │                    │期徒刑柒年拾月，扣│
│    │              │      │式安全帽、黑色口罩與│      │                    │                    │案西瓜刀壹支沒收。│
│    │              │      │白色手套進入大世界休│      │                    │                    │                  │
│    │              │      │閒坊，由李政鴻控制店│      │                    │                    │                  │
│    │              │      │員謝麗雲，李玟翰搜刮│      │                    │                    │                  │
│    │              │      │櫃檯財物，致使謝麗雲│      │                    │                    │                  │
│    │              │      │不能抗拒，以此強暴方│      │                    │                    │                  │
│    │              │      │式，劫取櫃檯內現金1 │      │                    │                    │                  │
│    │              │      │千元與謝麗雲所有門號│      │                    │                    │                  │
│    │              │      │0000000000號NOKIA行 │      │                    │                    │                  │
│    │              │      │動電話1支，適該店經 │      │                    │                    │                  │
│    │              │      │理陳明里自廁所出來，│      │                    │                    │                  │
│    │              │      │李玫翰接續前開共同強│      │                    │                    │                  │
│    │              │      │盜之犯意聯絡，命陳明│      │                    │                    │                  │
│    │              │      │里趴在地上，命其交出│      │                    │                    │                  │
│    │              │      │皮包內現金1千5百元及│      │                    │                    │                  │
│    │              │      │門號0000000000號MOTO│      │                    │                    │                  │
│    │              │      │ROLA行動電話1支，得 │      │                    │                    │                  │
│    │              │      │手後，由陳威羽以上開│      │                    │                    │                  │
│    │              │      │自小客車接應迅速逃離│      │                    │                    │                  │
│    │              │      │。李玟翰於其上開犯罪│      │                    │                    │                  │
│    │              │      │未被有偵查犯罪職權之│      │                    │                    │                  │
│    │              │      │公務員或機關發覺前，│      │                    │                    │                  │
│    │              │      │於99年8月19日向警坦 │      │                    │                    │                  │
│    │              │      │承犯行，並配合警方查│      │                    │                    │                  │
│    │              │      │證。                │      │                    │                    │                  │
│    ├───────┴───┴──────────┴───┴──────────┴──────────┴─────────┤
│    │證據：                                                                                                              │
│　　│1.告李政鴻、李玟翰、陳威羽警詢、偵查與本院之自白。                                                                  │
│    │2.證人謝麗雲99.8.28警詢證述（警(二)卷第134-135頁）                                                                    │
│    │3.證人陳明里99.8.28警詢陳述（警(二)卷第137-139頁）                                                                    │
│    │4.臺南縣警察局刑警大隊99年8月19日搜索扣押筆錄、扣押物品目錄表、刑案現場照片、扣案物照片與扣案西瓜刀1支（受搜索人    │
│    │  李政鴻，警(二)卷第205-209、262-283 頁）。                                                                           │
│    │5.臺南縣警察局麻豆分局99年8月19日搜索扣押筆錄、扣押物品目錄表、刑案現場照片與扣案吳有山所有F3-5123車牌2面（受搜索人 │
│    │  李玟翰、警(二)卷第225-230、262-283頁）                                                                              │
│    │6.被告李玟翰99年8月24日現場查證刑案現場照片2張（警(二)卷第77頁）                                                      │
│    │7.被告李政鴻99年9月1日現場查證刑案現場照片1張（警(二)卷第47頁）                                                       │
│    │8.F3-5123汽車車牌2面失竊基本資料詳細畫面（警(二)卷第284頁）                                                           │
│    │9.TL-5380號深綠色福特六合自小客車車輛詳細資料報表（警(二)卷第285頁）                                                  │
├──┼───────┬───┬──────────┬───┬──────────┬──────────┬─────────┤
│ 2  │99年7月16日   │李政鴻│李政鴻、李玟翰、陳威│江坤祥│1.現金15,365元      │刑法第330條第1項加重│李政鴻犯結夥三人攜│
│    │2時50分許     │李玟翰│羽共同基於意圖為自己│      │2.門號0000000000號  │強盜罪              │帶兇器強盜罪，累犯│
│    │台南縣下營鄉中│陳威羽│不法所有之犯意聯絡，│      │  SONY ERICSSON行動 │                    │，處有期徒刑捌年，│
│    │營村1286號「7-│      │於左列時、地，由陳威│      │  電話1支           │                    │扣案西瓜刀壹支沒收│
│    │11超商」      │      │羽駕駛TL-5380號深綠 │      │                    │                    │。                │
│    │              │      │色福特天王星自小客車│      │                    │                    │李玟翰犯結夥三人攜│
│    │              │      │（懸掛李政鴻另行竊得│      │                    │                    │帶兇器強盜罪，累犯│
│    │              │      │之吳有山所有車號F3-5│      │                    │                    │處有期徒刑捌年，扣│
│    │              │      │123號車牌2面）在外把│      │                    │                    │案西瓜刀壹支沒收。│
│    │              │      │風接應，李政鴻、李玟│      │                    │                    │                  │
│    │              │      │翰則分持扣案西瓜刀、│      │                    │                    │陳威羽犯結夥三人攜│
│    │              │      │未扣案黑色玩具手槍，│      │                    │                    │帶兇器強盜罪，處有│
│    │              │      │均戴安全帽、口罩與手│      │                    │                    │期徒刑柒年拾月，扣│
│    │              │      │套進入超商，李政鴻以│      │                    │                    │案西瓜刀壹支沒收。│
│    │              │      │所持西瓜刀壓制店員江│      │                    │                    │                  │
│    │              │      │坤祥，以此強暴方式致│      │                    │                    │                  │
│    │              │      │使不能抗拒，命江坤祥│      │                    │                    │                  │
│    │              │      │交出其所有門號092535│      │                    │                    │                  │
│    │              │      │2803號SONYERICSSON行│      │                    │                    │                  │
│    │              │      │動電話1支，並命江坤 │      │                    │                    │                  │
│    │              │      │祥打開收銀機，由李玟│      │                    │                    │                  │
│    │              │      │翰劫取收銀機內之現金│      │                    │                    │                  │
│    │              │      │15,365元，得手後由陳│      │                    │                    │                  │
│    │              │      │威羽駕駛上開自小客車│      │                    │                    │                  │
│    │              │      │接應迅速逃離。      │      │                    │                    │                  │
│    ├───────┴───┴──────────┴───┴──────────┴──────────┴─────────┤
│    │證據：                                                                                                              │
│    │1.被告李政鴻、李玟翰、陳威羽警詢、偵查與本院之自白。                                                                │
│    │2.證人江坤祥99.7.16警詢證述。                                                                                       │
│    │3.臺南縣警察局刑警大隊99年8月19日搜索扣押筆錄、扣押物品目錄表、刑案現場照片、扣案物照片與扣案西瓜刀1支（受搜索人    │
│    │  李政鴻，警(二)卷第205-209、262-283 頁）。                                                                           │
│    │4.臺南縣警察局麻豆分局99年8月19日搜索扣押筆錄、扣押物品目錄表、刑案現場照片與扣案吳有山所有F3-5123車牌2面（受搜索人 │
│    │  李玟翰、警(二)卷第225-230、262-283頁）                                                                              │
│    │5.臺南縣警察局刑警大隊99年8月5日、同年8月17日偵查報告（99年他字第2789號卷第3-4頁、第7-33頁）                        │
│    │6.F3-5123汽車車牌2面失竊基本資料詳細畫面（警(二)卷第284頁）                                                           │
│    │7.TL-5380號深綠色福特六合自小客車車輛詳細資料報表、陳威羽全戶戶籍謄本（車主陳江俊為被告陳威羽之父，警(二)卷第285頁、第│
│    │  290頁）                                                                                                           │
├──┼───────┬───┬──────────┬───┬──────────┬──────────┬─────────┤
│ 3  │99年7月16日   │李政鴻│李政鴻、李玟翰、陳威│吳明憲│現金2,155元         │刑法第330條第1項加重│李政鴻犯結夥三人攜│
│    │2時55分許     │李玟翰│羽共同基於意圖為自己│洪梓焉│                    │強盜罪              │帶兇器強盜罪，累犯│
│    │台南縣柳營鄉東│陳威羽│不法所有之犯意聯絡，│      │                    │                    │，處有期徒刑捌年，│
│    │昇村中山西路一│      │於左列時、地，由陳威│      │                    │                    │扣案西瓜刀壹支沒收│
│    │段1號「7-11超 │      │羽駕駛TL-5380號深綠 │      │                    │                    │。                │
│    │商」          │      │色福特天王星自小客車│      │                    │                    │李玟翰犯結夥三人攜│
│    │              │      │（懸掛李政鴻另行竊得│      │                    │                    │帶兇器強盜罪，累犯│
│    │              │      │之吳有山所有車號F3-5│      │                    │                    │處有期徒刑捌年，扣│
│    │              │      │123號車牌2面）在外把│      │                    │                    │案西瓜刀壹支沒收。│
│    │              │      │風接應，李政鴻、李玟│      │                    │                    │                  │
│    │              │      │翰則分持扣案西瓜刀、│      │                    │                    │陳威羽犯結夥三人攜│
│    │              │      │未扣案黑色玩具手槍，│      │                    │                    │帶兇器強盜罪，處有│
│    │              │      │分別戴全罩式藍色安全│      │                    │                    │期徒刑柒年拾月，扣│
│    │              │      │帽、黑色口罩、黑色手│      │                    │                    │案西瓜刀壹支沒收。│
│    │              │      │套及半罩式咖啡色安全│      │                    │                    │                  │
│    │              │      │帽、白色口罩、白色手│      │                    │                    │                  │
│    │              │      │套進入超商，李政鴻以│      │                    │                    │                  │
│    │              │      │所持西瓜刀壓制店員吳│      │                    │                    │                  │
│    │              │      │明憲，李玟翰則以黑色│      │                    │                    │                  │
│    │              │      │玩具手槍指向店員洪梓│      │                    │                    │                  │
│    │              │      │焉，以此強暴方式致使│      │                    │                    │                  │
│    │              │      │渠等不能抗拒，命洪梓│      │                    │                    │                  │
│    │              │      │焉打開收銀機，並搜刮│      │                    │                    │                  │
│    │              │      │收銀機及櫃檯抽屜內現│      │                    │                    │                  │
│    │              │      │金合計2,155元，得手 │      │                    │                    │                  │
│    │              │      │後由陳威羽駕駛上開自│      │                    │                    │                  │
│    │              │      │小客車接應迅速逃離。│      │                    │                    │                  │
│    │              │      │                    │      │                    │                    │                  │
│    ├───────┴───┴──────────┴───┴──────────┴──────────┴─────────┤
│    │證據：                                                                                                              │
│    │1.被告李政鴻、李玟翰、陳威羽警詢、偵查與本院之自白。                                                                │
│    │2.證人洪梓焉99年7月16日警詢證述（警(二)卷第143-145頁）。                                                              │
│    │3.證人吳明憲99年7月16日警詢證述（警(二)卷第146-148頁）。                                                              │
│    │4.臺南縣警察局刑警大隊99年8月19日搜索扣押筆錄、扣押物品目錄表、刑案現場照片、扣案物照片與扣案西瓜刀1支（受搜索人李政│
│    │  鴻，警(二)卷第205-209、262-283 頁）。                                                                               │
│    │5.臺南縣警察局麻豆分局99年8月19日搜索扣押筆錄、扣押物品目錄表、刑案現場照片與扣案吳有山所有F3-5123車牌2面（受搜索人 │
│    │  李玟翰、警(二)卷第225-230 、262-283頁）                                                                             │
│    │6.臺南縣警察局刑警大隊99年8月5日、同年8月17日偵查報告（99年他字第2789號卷第3-4頁、第7-33頁）                        │
│    │7.F3-5123汽車車牌2面失竊基本資料詳細畫面（警(二)卷第284頁）                                                           │
│    │8.TL-5380號深綠色福特六合自小客車車輛詳細資料報表、陳威羽全戶戶籍謄本（車主陳江俊為被告陳威羽之父，警(二)卷第285頁、第│
│    │  290頁）                                                                                                           │
├──┼───────┬───┬──────────┬───┬──────────┬──────────┬─────────┤
│ 4  │99年7月16日   │李政鴻│李政鴻、李玟翰、陳威│洪盈秀│現金15,000元        │刑法第330條第1項加重│李政鴻犯結夥三人攜│
│    │3時25分許     │李玟翰│羽共同基於意圖為自己│廖莉婷│                    │強盜罪              │帶兇器強盜罪，累犯│
│    │嘉義市○○路  │陳威羽│不法所有之犯意聯絡，│      │                    │                    │，處有期徒刑捌年，│
│    │473號「樂購便 │      │於左列時、地，由陳威│      │                    │                    │扣案西瓜刀壹支沒收│
│    │利商店」      │      │羽駕駛TL-5380號深綠 │      │                    │                    │。                │
│    │              │      │色福特天王星自小客車│      │                    │                    │李玟翰犯結夥三人攜│
│    │              │      │（懸掛李政鴻另行竊得│      │                    │                    │帶兇器強盜罪，累犯│
│    │              │      │之吳有山所有車號F3-5│      │                    │                    │處有期徒刑捌年，扣│
│    │              │      │123號車牌2面）在外把│      │                    │                    │案西瓜刀壹支沒收。│
│    │              │      │風接應，李政鴻、李玟│      │                    │                    │                  │
│    │              │      │翰則分持扣案西瓜刀、│      │                    │                    │陳威羽犯結夥三人攜│
│    │              │      │未扣案黑色玩具手槍，│      │                    │                    │帶兇器強盜罪，處有│
│    │              │      │均戴全罩式安全帽、口│      │                    │                    │期徒刑柒年拾月，扣│
│    │              │      │罩與手套進入商店，李│      │                    │                    │案西瓜刀壹支沒收。│
│    │              │      │政鴻、李玟翰以所持西│      │                    │                    │                  │
│    │              │      │瓜刀、玩具手槍壓制店│      │                    │                    │                  │
│    │              │      │員洪盈秀及其在店內之│      │                    │                    │                  │
│    │              │      │外甥女廖莉婷，致使均│      │                    │                    │                  │
│    │              │      │不能抗拒，以此強暴方│      │                    │                    │                  │
│    │              │      │式，劫取櫃檯內現金，│      │                    │                    │                  │
│    │              │      │並強令洪盈秀解除收銀│      │                    │                    │                  │
│    │              │      │機密碼，劫取其內之現│      │                    │                    │                  │
│    │              │      │金，合計共盜得現金15│      │                    │                    │                  │
│    │              │      │,000元，得手後，由陳│      │                    │                    │                  │
│    │              │      │威羽駕駛上開自小客車│      │                    │                    │                  │
│    │              │      │接應迅速逃離。      │      │                    │                    │                  │
│    ├───────┴───┴──────────┴───┴──────────┴──────────┴─────────┤
│    │證據：                                                                                                              │
│    │1.被告李政鴻、李玟翰、陳威羽警詢、偵查與本院之自白。                                                                │
│    │2.證人洪盈秀99年7月16日警詢證述（警(一)卷第26-29頁）。                                                                │
│    │3.證人廖莉婷99年7月16日警詢證述（警(一)卷第35-37頁）。                                                                │
│    │4.樂購便利商店監視錄影翻拍照片15張（警(一)卷第42-49頁）                                                               │
│    │5.臺南縣警察局刑警大隊99年8月19日搜索扣押筆錄、扣押物品目錄表、刑案現場照片、扣案物照片與扣案西瓜刀1支（受搜索人李政│
│　　│  鴻，警(二)卷第205-209、262-283頁）。                                                                                │
│    │6.臺南縣警察局麻豆分局99年8月19日搜索扣押筆錄、扣押物品目錄表、刑案現場照片與扣案吳有山所有F3-5123車牌2面（受搜索人 │
│    │  李玟翰、警(二)卷第225-230 、262-283頁）                                                                             │
│    │7.99年8月26日被告李政鴻、李玟翰、陳威羽現場查證照片6張（警(一)卷第64-66頁）                                           │
│    │8.臺南縣警察局刑警大隊99年8月5日、同年8月17日偵查報告（99年他字第2789號卷第3-4頁、第7-33頁）                        │
│    │9.F3-5123汽車車牌2面失竊基本資料詳細畫面（警(二)卷第284頁）                                                           │
│    │10.TL-5380號深綠色福特六合自小客車車輛詳細資料報表、陳威羽全戶戶籍謄本（車主陳江俊為被告陳威羽之父，警(二)卷第285頁、第│
│    │  290頁）                                                                                                           │
├──┼───────┬───┬──────────┬───┬──────────┬──────────┬─────────┤
│ 5  │99年7月16日   │李政鴻│李政鴻、李玟翰、陳威│李惠貴│現金2,613元         │刑法第330條第1項加重│李政鴻犯結夥三人攜│
│    │3時34分許     │李玟翰│羽共同基於意圖為自己│      │                    │強盜罪              │帶兇器強盜罪，累犯│
│    │嘉義縣中埔鄉和│陳威羽│不法所有之犯意聯絡，│      │                    │                    │，處有期徒刑捌年，│
│    │美村中山路5段 │      │於左列時、地，由陳威│      │                    │                    │扣案西瓜刀壹支沒收│
│    │736號「萊爾富 │      │羽駕駛TL-5380號深綠 │      │                    │                    │。                │
│    │超商」        │      │色福特天王星自小客車│      │                    │                    │李玟翰犯結夥三人攜│
│    │              │      │（懸掛李政鴻另行竊得│      │                    │                    │帶兇器強盜罪，累犯│
│    │              │      │之吳有山所有車號F3-5│      │                    │                    │處有期徒刑捌年，扣│
│    │              │      │123號車牌2面）在外把│      │                    │                    │案西瓜刀壹支沒收。│
│    │              │      │風接應，李政鴻、李玟│      │                    │                    │                  │
│    │              │      │翰則分持扣案西瓜刀、│      │                    │                    │陳威羽犯結夥三人攜│
│    │              │      │未扣案黑色玩具手槍，│      │                    │                    │帶兇器強盜罪，處有│
│    │              │      │分別戴銀色全罩式安全│      │                    │                    │期徒刑柒年拾月，扣│
│    │              │      │帽、黑色口罩、黑色手│      │                    │                    │案西瓜刀壹支沒收。│
│    │              │      │套及咖啡色半罩式安全│      │                    │                    │                  │
│    │              │      │帽、白色口罩、白色手│      │                    │                    │                  │
│    │              │      │套進入超商，以所持西│      │                    │                    │                  │
│    │              │      │瓜刀、玩具手槍壓制店│      │                    │                    │                  │
│    │              │      │員李惠貴，致使不能抗│      │                    │                    │                  │
│    │              │      │拒，以此強暴方式，強│      │                    │                    │                  │
│    │              │      │令李惠貴打開收銀機，│      │                    │                    │                  │
│    │              │      │劫取收銀機及櫃檯抽屜│      │                    │                    │                  │
│    │              │      │內之現金合計2,613元 │      │                    │                    │                  │
│    │              │      │，得手後由陳威羽駕駛│      │                    │                    │                  │
│    │              │      │上開自小客車接應逃離│      │                    │                    │                  │
│    │              │      │。                  │      │                    │                    │                  │
│    ├───────┴───┴──────────┴───┴──────────┴──────────┴─────────┤
│　　│證據：                                                                                                              │
│　　│1.被告李政鴻、李玟翰、陳威羽警詢、偵查與本院之自白。                                                                │
│　　│2.證人李惠貴99年7月16日警詢證述（警(三)卷第10-12頁）。                                                                │
│　　│3.萊爾富超商監視錄影翻拍照片6張（警(三)卷第17-19頁）。                                                                │
│　　│4.嘉義縣警察局中埔分局道路監視錄影翻拍之福特墨綠色自小客車照片2張（警(三)卷第15-16頁）。                              │
│　　│5.臺南縣警察局刑警大隊99年8月19日搜索扣押筆錄、扣押物品目錄表、刑案現場照片、扣案物照片與扣案西瓜刀1支（受搜索人李政│
│　　│  鴻，警(二)卷第205-209、262-283頁）。                                                                                │
│　　│6.臺南縣警察局麻豆分局99年8月19日搜索扣押筆錄、扣押物品目錄表、刑案現場照片與扣案吳有山所有F3-5123車牌2面（受搜索人 │
│    │  李玟翰、警(二)卷第225-230 、262-283頁）                                                                             │
│    │7.臺南縣警察局刑警大隊99年8月5日、同年8月17日偵查報告（99年他字第2789號卷第3-4頁、第7-33頁）                        │
│    │8.F3-5123汽車車牌2面失竊基本資料詳細畫面（警(二)卷第284頁）                                                           │
│    │9.TL-5380號深綠色福特六合自小客車車輛詳細資料報表、陳威羽全戶戶籍謄本（車主陳江俊為被告陳威羽之父，警(二)卷第285頁、第│
│    │  290頁）                                                                                                           │
├──┼───────┬───┬──────────┬───┬──────────┬──────────┬─────────┤
│ 6  │99年7月16日   │李政鴻│李政鴻、李玟翰、陳威│趙晉晟│現金9,147元         │刑法第330條第1項加重│李政鴻犯結夥三人攜│
│    │4時58分許     │李玟翰│羽共同基於意圖為自己│      │                    │強盜罪              │帶兇器強盜罪，累犯│
│    │台南縣仁德鄉二│陳威羽│不法所有之犯意聯絡，│      │                    │                    │，處有期徒刑捌年，│
│    │仁路1段151號「│      │於左列時、地，由陳威│      │                    │                    │扣案西瓜刀壹支沒收│
│    │7-11超商」    │      │羽駕駛TL-5380號深綠 │      │                    │                    │。                │
│    │              │      │色福特天王星自小客車│      │                    │                    │李玟翰犯結夥三人攜│
│    │              │      │（懸掛李政鴻另行竊得│      │                    │                    │帶兇器強盜罪，累犯│
│    │              │      │之吳有山所有車號F3-5│      │                    │                    │處有期徒刑捌年，扣│
│    │              │      │123號車牌2面）在外把│      │                    │                    │案西瓜刀壹支沒收。│
│    │              │      │風接應，李政鴻、李玟│      │                    │                    │                  │
│    │              │      │翰則分持扣案西瓜刀、│      │                    │                    │陳威羽犯結夥三人攜│
│    │              │      │未扣案黑色玩具手槍，│      │                    │                    │帶兇器強盜罪，處有│
│    │              │      │均戴全罩式安全帽、口│      │                    │                    │期徒刑柒年拾月，扣│
│    │              │      │罩進入超商，李玟翰以│      │                    │                    │案西瓜刀壹支沒收。│
│    │              │      │所持玩具手槍指向店員│      │                    │                    │                  │
│    │              │      │趙晉晟，李政鴻則持西│      │                    │                    │                  │
│    │              │      │瓜刀在旁守候，以此強│      │                    │                    │                  │
│    │              │      │暴方式，致使趙晉晟不│      │                    │                    │                  │
│    │              │      │能抗拒，強令趙晉晟打│      │                    │                    │                  │
│    │              │      │開收銀機，由李玟翰劫│      │                    │                    │                  │
│    │              │      │取收銀機與櫃檯抽屜內│      │                    │                    │                  │
│    │              │      │之現金合計9,147元， │      │                    │                    │                  │
│    │              │      │得手後，由陳威羽駕駛│      │                    │                    │                  │
│    │              │      │上開自小客車接應逃離│      │                    │                    │                  │
│    │              │      │。                  │      │                    │                    │                  │
│    ├───────┴───┴──────────┴───┴──────────┴──────────┴─────────┤
│    │證據：                                                                                                              │
│    │1.被告李政鴻、李玟翰、陳威羽警詢、偵查與本院之自白。                                                                │
│    │2.證人趙晉晟99年7月16日警詢證述（警(二)卷第159-161頁）。                                                              │
│    │3.臺南縣警察局刑警大隊99年8月19日搜索扣押筆錄、扣押物品目錄表、刑案現場照片、扣案物照片與扣案西瓜刀1支（受搜索人李政│
│    │  鴻，警(二)卷第205-209、262-283頁）。                                                                                │
│    │4.臺南縣警察局麻豆分局99年8月19日搜索扣押筆錄、扣押物品目錄表、刑案現場照片與扣案吳有山所有F3-5123車牌2面（受搜索人 │
│    │  李玟翰、警(二)卷第225-230 、262-283頁）                                                                             │
│    │5.臺南縣警察局刑警大隊99年8月5日、同年8月17日偵查報告（99年他字第2789號卷第3-4頁、第7-33頁）                        │
│    │6.F3-5123汽車車牌2面失竊基本資料詳細畫面（警(二)卷第284頁）                                                           │
│    │7.TL-5380號深綠色福特六合自小客車車輛詳細資料報表、陳威羽全戶戶籍謄本（車主陳江俊為被告陳威羽之父，警(二)卷第285頁、第│
│    │  290頁）                                                                                                           │
└──┴──────────────────────────────────────────────────────────┘
┌─────────────────────────────────────────────────────────────┐
│附表二                                                                                                                    │
├──┬───────┬───┬──────────┬───┬──────────┬──────────┬─────────┤
│編號│犯罪時間、地點│行為人│犯罪事實態樣        │被害人│所得財物            │所犯罪名            │宣告刑            │
├──┼───────┼───┼──────────┼───┼──────────┼──────────┼─────────┤
│ 1  │99年7月29日   │李政鴻│李政鴻、李玟翰、陳威│李展羽│1.現金30,000元      │刑法第330條第1項加重│李政鴻犯結夥三人攜│
│    │2時許         │李玟翰│羽共同基於意圖為自己│      │2.諾基亞米色行動電話│強盜罪              │帶兇器強盜罪，累犯│
│    │嘉義市○○路  │陳威羽│不法所有之犯意聯絡，│      │  1支               │                    │，處有期徒刑柒年陸│
│    │407號「道奇遊 │      │於左列時、地，由陳威│      │3.李展羽身分證、汽  │                    │月，扣案西瓜刀壹支│
│    │藝場」        │      │羽駕駛6726-WN號自小 │      │  車、機車駕照各1張 │                    │沒收。            │
│    │              │      │客車（懸掛李政鴻另行│      │                    │                    │李玟翰犯結夥三人攜│
│    │              │      │竊得之許長生所有車號│      │                    │                    │帶兇器強盜罪，累犯│
│    │              │      │4832-HN號車牌2面）在│      │                    │                    │處有期徒刑捌年，扣│
│    │              │      │外把風接應，李政鴻、│      │                    │                    │案西瓜刀壹支沒收。│
│    │              │      │李玟翰則分持扣案西瓜│      │                    │                    │                  │
│    │              │      │刀、未扣案類似手槍之│      │                    │                    │陳威羽犯結夥三人攜│
│    │              │      │物（外觀為銀色手槍）│      │                    │                    │帶兇器強盜罪，處有│
│    │              │      │，均戴棒球帽與口罩進│      │                    │                    │期徒刑柒年拾月，扣│
│    │              │      │入該遊藝場，李政鴻以│      │                    │                    │案西瓜刀壹支沒收。│
│    │              │      │所持西瓜刀，強押店員│      │                    │                    │                  │
│    │              │      │李展羽至二樓，致使不│      │                    │                    │                  │
│    │              │      │能抗拒，以此強暴方式│      │                    │                    │                  │
│    │              │      │分別在該遊藝場1、2樓│      │                    │                    │                  │
│    │              │      │強盜財物，共劫取現金│      │                    │                    │                  │
│    │              │      │30,000元、李展羽之身│      │                    │                    │                  │
│    │              │      │分證、機車、汽車駕駛│      │                    │                    │                  │
│    │              │      │執照各1張及諾基亞牌 │      │                    │                    │                  │
│    │              │      │米色行動電話1支（含 │      │                    │                    │                  │
│    │              │      │SIM卡1張），得手後由│      │                    │                    │                  │
│    │              │      │陳威羽駕駛上開自小客│      │                    │                    │                  │
│    │              │      │車接應逃離。李政鴻於│      │                    │                    │                  │
│    │              │      │其上開犯罪未被有偵查│      │                    │                    │                  │
│    │              │      │犯罪職權之公務員或機│      │                    │                    │                  │
│    │              │      │關發覺前，於99年8月 │      │                    │                    │                  │
│    │              │      │19日向警供述犯行，並│      │                    │                    │                  │
│    │              │      │配合警方查證。並經警│      │                    │                    │                  │
│    │              │      │於99年8月19日上午10 │      │                    │                    │                  │
│    │              │      │時15分在台南市○○路│      │                    │                    │                  │
│    │              │      │二段499號4樓13搜索李│      │                    │                    │                  │
│    │              │      │玟翰居所，查獲上開李│      │                    │                    │                  │
│    │              │      │展羽所有身分證、機車│      │                    │                    │                  │
│    │              │      │、汽車駕駛執照共3張 │      │                    │                    │                  │
│    │              │      │扣案，因而查獲上情。│      │                    │                    │                  │
│    ├───────┴───┴──────────┴───┴──────────┴──────────┴─────────┤
│    │證據：                                                                                                              │
│    │1.被告李政鴻、李玟翰、陳威羽警詢、偵查與本院之自白。                                                                │
│    │2.證人即被害人李展羽99年8月26日警詢證述（99偵12755號卷第119-121頁）。                                               │
│    │3.證人李展羽被害報告單1紙（警(一)卷第38頁）。                                                                         │
│    │4.臺南縣警察局刑警大隊99年8月19日搜索扣押筆錄、扣押物品目錄表、刑案現場照片、扣案物照片、扣案許長生所有4832-HN車牌2 │
│    │  面、西瓜刀1支（受搜索人李政鴻，警(二)卷第205-209、262-283頁）。                                                     │
│    │5.臺南縣警察局麻豆分局99年8月19日搜索扣押筆錄、扣押物品目錄表、刑案現場照片與扣案李展羽所有身分證、機車、汽車駕駛執 │
│　　│  照各1張（受搜索人李玟翰、警(二)卷第225-230、262-283頁）                                                             │
│　　│6.被告李政鴻、李玟翰、陳威羽99年8月26日現場查證照片6張（警(一)卷第61-63頁）                                           │
├──┼───────┬───┬──────────┬───┬──────────┬──────────┬─────────┤
│ 2  │99年7月29日   │李政鴻│李政鴻、李玟翰、陳威│陳志明│1.超商現金5萬9千餘元│刑法第330條第1項加重│李政鴻犯結夥三人攜│
│    │2時55分許     │李玟翰│羽共同基於意圖為自己│郭瑞翔│2.陳志明所有亞太電信│強盜罪              │帶兇器強盜罪，累犯│
│    │台南縣善化鎮嘉│陳威羽│不法所有之犯意聯絡，│      │  門號0000000000號行│                    │，處有期徒刑捌年，│
│    │南里350-52號「│      │於左列時、地，由陳威│      │  動電話1支         │                    │扣案西瓜刀壹支沒收│
│    │大家超商」    │      │羽駕駛6726-WN號豐田 │      │3.郭瑞翔所有皮夾1個 │                    │。                │
│    │              │      │黑色休旅車（懸掛李政│      │  （內有身分證、健保│                    │李玟翰犯結夥三人攜│
│    │              │      │鴻另行竊得之許長生所│      │  卡、花旗銀行提款卡│                    │帶兇器強盜罪，累犯│
│    │              │      │有車號4832-HN號車牌2│      │  、學生證、機車駕照│                    │處有期徒刑捌年，扣│
│    │              │      │面）在外把風接應，李│      │  、行車執照、結業證│                    │案西瓜刀壹支沒收。│
│    │              │      │政鴻、李玟翰則分持扣│      │  書及現金2,50元）  │                    │                  │
│    │              │      │案西瓜刀、未扣案類似│      │                    │                    │陳威羽犯結夥三人攜│
│    │              │      │手槍之物（外觀為銀色│      │                    │                    │帶兇器強盜罪，處有│
│    │              │      │手槍），均戴棒球帽、│      │                    │                    │期徒刑柒年拾月，扣│
│    │              │      │白色口罩與黑色手套進│      │                    │                    │案西瓜刀壹支沒收。│
│    │              │      │入超商，李政鴻持西瓜│      │                    │                    │                  │
│    │              │      │刀強制店員陳志明及其│      │                    │                    │                  │
│    │              │      │友人郭瑞翔至店內牆角│      │                    │                    │                  │
│    │              │      │蹲下，致陳志明、郭瑞│      │                    │                    │                  │
│    │              │      │翔不能抗拒，以此強暴│      │                    │                    │                  │
│    │              │      │方式，強令陳志明交出│      │                    │                    │                  │
│    │              │      │所有亞太電信門號0982│      │                    │                    │                  │
│    │              │      │502832之行動電話1支 │      │                    │                    │                  │
│    │              │      │，並強令郭瑞翔交出皮│      │                    │                    │                  │
│    │              │      │夾1個（內有身分證、 │      │                    │                    │                  │
│    │              │      │健保卡、花旗銀行提款│      │                    │                    │                  │
│    │              │      │卡、學生證、機車駕照│      │                    │                    │                  │
│    │              │      │、行車執照、結業證書│      │                    │                    │                  │
│    │              │      │及現金2,500元），李 │      │                    │                    │                  │
│    │              │      │玟翰則劫取櫃檯收銀機│      │                    │                    │                  │
│    │              │      │及抽屜內現金約5萬9千│      │                    │                    │                  │
│    │              │      │餘元，得手後，由駕駛│      │                    │                    │                  │
│    │              │      │上開休旅車之陳威羽接│      │                    │                    │                  │
│    │              │      │應逃離。            │      │                    │                    │                  │
│    ├───────┴───┴──────────┴───┴──────────┴──────────┴─────────┤
│    │證據：                                                                                                              │
│    │1.被告李政鴻、李玟翰、陳威羽警詢、偵查與本院之自白。                                                                │
│    │2.證人即被害人陳志明99年7月29日警詢證述（警(二)卷第177-179頁）。                                                      │
│    │3.證人即被害人郭瑞翔99年7月29日警詢證述（警(二)卷第174-176頁）。                                                      │
│    │4.臺南縣警察局刑警大隊99年8月19日搜索扣押筆錄、扣押物品目錄表、刑案現場照片、扣案物照片、扣案許長生所有4832-HN車牌2 │
│    │  面、西瓜刀1支（受搜索人李政鴻，警(二)卷第205-209、262-283頁）。                                                     │
│    │5.臺南縣警察局麻豆分局99年8月19日搜索扣押筆錄、扣押物品目錄表、刑案現場照片與扣案郭瑞翔所有身分證、健保卡、機車駕照 │
│    │  、行車執照與結業證書各1張（受搜索人李玟翰、警(二)卷第225-230、262-283頁）                                           │
├──┼───────┬───┬──────────┬───┬──────────┬──────────┬─────────┤
│ 3  │99年7月29日   │李政鴻│李政鴻、李玟翰、陳威│洪得祥│現金38,521元        │刑法第330條第1項加重│李政鴻犯結夥三人攜│
│    │3時25分許     │李玟翰│羽共同基於意圖為自己│      │                    │強盜罪              │帶兇器強盜罪，累犯│
│    │台南縣仁德鄉二│陳威羽│不法所有之犯意聯絡，│      │                    │                    │，處有期徒刑捌年，│
│    │仁路1段99號「 │      │於左列時、地，由陳威│      │                    │                    │扣案西瓜刀壹支沒收│
│    │全家便利超商」│      │羽駕駛6726-WN號豐田 │      │                    │                    │。                │
│    │              │      │黑色休旅車（懸掛李政│      │                    │                    │李玟翰犯結夥三人攜│
│    │              │      │鴻另行竊得之許長生所│      │                    │                    │帶兇器強盜罪，累犯│
│    │              │      │有車號4832-HN號車牌2│      │                    │                    │處有期徒刑捌年，扣│
│    │              │      │面）在外把風接應，李│      │                    │                    │案西瓜刀壹支沒收。│
│    │              │      │政鴻、李玟翰則分持扣│      │                    │                    │                  │
│    │              │      │案西瓜刀、未扣案類似│      │                    │                    │陳威羽犯結夥三人攜│
│    │              │      │手槍之物（外觀為銀色│      │                    │                    │帶兇器強盜罪，處有│
│    │              │      │手槍），均戴棒球帽、│      │                    │                    │期徒刑柒年拾月，扣│
│    │              │      │白色口罩，分別戴黑色│      │                    │                    │案西瓜刀壹支沒收。│
│    │              │      │手套、白色手套進入超│      │                    │                    │                  │
│    │              │      │商，喝令店員洪得祥離│      │                    │                    │                  │
│    │              │      │開收銀機，蹲在一旁，│      │                    │                    │                  │
│    │              │      │以此強暴方式，致使洪│      │                    │                    │                  │
│    │              │      │得祥不能抗拒，劫取櫃│      │                    │                    │                  │
│    │              │      │檯收銀機及抽屜內之現│      │                    │                    │                  │
│    │              │      │金38,521元，得手後，│      │                    │                    │                  │
│    │              │      │由陳威羽駕駛上開自小│      │                    │                    │                  │
│    │              │      │客車接應逃離。      │      │                    │                    │                  │
│    ├───────┴───┴──────────┴───┴──────────┴──────────┴─────────┤
│    │證據：                                                                                                              │
│    │1.被告李政鴻、李玟翰、陳威羽警詢、偵查與本院之自白。                                                                │
│    │2.證人即被害人洪得祥99年7月29日警詢證述（本院第1卷第120-122頁）。                                                   │
│    │3.臺南縣警察局刑警大隊99年8月19日搜索扣押筆錄、扣押物品目錄表、刑案現場照片、扣案物照片、扣案許長生所有4832-HN車牌2 │
│    │  面、西瓜刀1支（受搜索人李政鴻，警(二)卷第205-209、262-283頁）。                                                     │
├──┼───────┬───┬──────────┬───┬──────────┬──────────┬─────────┤
│ 4  │99年7月29日   │李政鴻│李政鴻、李玟翰、陳威│黃佳雯│現金5萬餘元         │刑法第330條第1項加重│李政鴻犯結夥三人攜│
│    │3時35分許     │李玟翰│羽共同基於意圖為自己│      │                    │強盜罪              │帶兇器強盜罪，累犯│
│    │高雄縣路竹鄉中│陳威羽│不法所有之犯意聯絡，│      │                    │                    │，處有期徒刑捌年，│
│    │興路228號「路 │      │於左列時、地，由陳威│      │                    │                    │扣案西瓜刀壹支沒收│
│    │竹城電子遊戲場│      │羽駕駛6726-WN號豐田 │      │                    │                    │。                │
│    │」            │      │黑色休旅車（懸掛李政│      │                    │                    │李玟翰犯結夥三人攜│
│    │              │      │鴻另行竊得之許長生所│      │                    │                    │帶兇器強盜罪，累犯│
│    │              │      │有車號4832-HN號車牌2│      │                    │                    │處有期徒刑捌年，扣│
│    │              │      │面）在外把風接應，李│      │                    │                    │案西瓜刀壹支沒收。│
│    │              │      │政鴻、李玟翰則分持扣│      │                    │                    │                  │
│    │              │      │案西瓜刀、未扣案類似│      │                    │                    │陳威羽犯結夥三人攜│
│    │              │      │手槍之物（外觀為銀色│      │                    │                    │帶兇器強盜罪，處有│
│    │              │      │手槍），均戴棒球帽、│      │                    │                    │期徒刑柒年拾月，扣│
│    │              │      │口罩及白色手套進入遊│      │                    │                    │案西瓜刀壹支沒收。│
│    │              │      │藝場，適店員黃佳雯如│      │                    │                    │                  │
│    │              │      │廁，即喝令在店內之2 │      │                    │                    │                  │
│    │              │      │名顧客趴在地上，迨店│      │                    │                    │                  │
│    │              │      │員黃佳雯如廁出來，即│      │                    │                    │                  │
│    │              │      │分持西瓜刀、銀色手槍│      │                    │                    │                  │
│    │              │      │強令黃佳雯打開收銀機│      │                    │                    │                  │
│    │              │      │，以此強暴方式致黃佳│      │                    │                    │                  │
│    │              │      │雯不能抗拒，劫取店內│      │                    │                    │                  │
│    │              │      │現金5萬餘元，得手後 │      │                    │                    │                  │
│    │              │      │，由駕駛上開休旅車之│      │                    │                    │                  │
│    │              │      │陳威羽接應逃離。    │      │                    │                    │                  │
│    ├───────┴───┴──────────┴───┴──────────┴──────────┴─────────┤
│    │證據：                                                                                                              │
│    │1.被告李政鴻、李玟翰、陳威羽警詢、偵查與本院之自白。                                                                │
│    │2.證人即被害人黃佳雯99年7月29日警詢、偵查中之證述（警(二)卷第184-186頁、99年度偵字第14201號卷第168-170頁）。          │
│    │3.高雄縣政府警察局湖內分局路竹分駐所100年1月10日職務報告（本院第1卷第123頁）                                        │
│    │4.臺南縣警察局刑警大隊99年8月19日搜索扣押筆錄、扣押物品目錄表、刑案現場照片、扣案物照片、扣案許長生所有4832-HN車牌2 │
│    │  面、西瓜刀1支（受搜索人李政鴻，警(二)卷第205-209、262-283頁）。                                                     │
└──┴──────────────────────────────────────────────────────────┘
┌─────────────────────────────────────────────────────────────┐
│附表三                                                                                                                    │
├──┬───────┬───┬──────────┬───┬──────────┬──────────┬─────────┤
│編號│犯罪時間、地點│行為人│犯罪事實態樣        │被害人│強盜所得財物        │所犯罪名            │宣告刑            │
├──┼───────┼───┼──────────┼───┼──────────┼──────────┼─────────┤
│ 1  │99年7月22日   │李政鴻│李政鴻、李玟翰共同意│陳惠芳│5萬餘元             │刑法第330條第1項加重│李政鴻共同犯攜帶兇│
│    │4時10分許     │李玟翰│圖為自己不法所有，基│(店員)│                    │強盜罪（李政鴻、李玟│器強盜罪，累犯，處│
│    │台南縣永康市復│      │於攜帶兇器強盜之犯意│吳淑玲│                    │翰）                │有期徒刑柒年貳月，│
│    │國一路372號「 │      │聯絡，於左列時、地由│(負責 │                    │                    │扣案西瓜刀壹支沒收│
│    │超悟空遊藝場」│      │李政鴻騎乘其單獨於前│人)   │                    │刑法第349條第1項收受│。                │
│    │              │      │一日所竊得李金村所有│      │                    │贓物罪（陳威羽）    │李玟翰共同犯攜帶兇│
│    │              │      │車號KW5-693重型機車 │      │                    │                    │器強盜罪，累犯，處│
│    │              │      │，搭載李玟翰至「超悟│      │                    │                    │有期徒刑柒年貳月，│
│    │              │      │空遊藝場」，李政鴻、│      │                    │                    │扣案西瓜刀壹支沒收│
│    │              │      │李玟翰分別戴安全帽、│      │                    │                    │。                │
│    │              │      │棒球帽與口罩，分持扣│      │                    │                    │陳威羽收受贓物，處│
│    │              │      │案西瓜刀1支與李政鴻 │      │                    │                    │有期徒刑肆月。    │
│    │              │      │向綽號「阿峰」借得之│      │                    │                    │                  │
│    │              │      │類似手槍之物1支（外 │      │                    │                    │                  │
│    │              │      │觀為銀色手槍）進入遊│      │                    │                    │                  │
│    │              │      │藝場內，李政鴻持西瓜│      │                    │                    │                  │
│    │              │      │刀強押店員陳惠芳至遊│      │                    │                    │                  │
│    │              │      │藝場2樓，致使陳惠芳 │      │                    │                    │                  │
│    │              │      │不能抗拒，任由李玟翰│      │                    │                    │                  │
│    │              │      │劫取櫃檯內現金5萬餘 │      │                    │                    │                  │
│    │              │      │元，李政鴻、李玟翰得│      │                    │                    │                  │
│    │              │      │手後共乘上開重型機車│      │                    │                    │                  │
│    │              │      │往永康鄉○○路方向逃│      │                    │                    │                  │
│    │              │      │逸。李玟翰旋以電話聯│      │                    │                    │                  │
│    │              │      │絡不知情之陳威羽駕駛│      │                    │                    │                  │
│    │              │      │RAV4休旅車與綽號「阿│      │                    │                    │                  │
│    │              │      │峰」不詳姓名年籍男子│      │                    │                    │                  │
│    │              │      │，在永康市○○路尾等│      │                    │                    │                  │
│    │              │      │候，嗣陳威羽駕車到達│      │                    │                    │                  │
│    │              │      │，李政鴻、李玟翰將車│      │                    │                    │                  │
│    │              │      │號KW5- 693號重型機車│      │                    │                    │                  │
│    │              │      │棄置，搭乘陳威羽駕駛│      │                    │                    │                  │
│    │              │      │之自小客車，李玟翰在│      │                    │                    │                  │
│    │              │      │上車後將甫強盜所得贓│      │                    │                    │                  │
│    │              │      │款5萬餘元其中1萬元交│      │                    │                    │                  │
│    │              │      │付陳威羽。陳威羽明知│      │                    │                    │                  │
│    │              │      │李玟翰所交付之上開1 │      │                    │                    │                  │
│    │              │      │萬元係李政鴻、李玟翰│      │                    │                    │                  │
│    │              │      │共同強盜而來之贓款，│      │                    │                    │                  │
│    │              │      │竟仍基於收受贓物之故│      │                    │                    │                  │
│    │              │      │意予以收受。嗣李政鴻│      │                    │                    │                  │
│    │              │      │、李玟翰於99年8月19 │      │                    │                    │                  │
│    │              │      │日為警拘提到案，在有│      │                    │                    │                  │
│    │              │      │偵查犯罪職權之公務員│      │                    │                    │                  │
│    │              │      │或機關知悉渠等共同犯│      │                    │                    │                  │
│    │              │      │上開強盜犯行前，分別│      │                    │                    │                  │
│    │              │      │主動向警自首坦承犯行│      │                    │                    │                  │
│    │              │      │，並配合查證。      │      │                    │                    │                  │
│    ├───────┴───┴──────────┴───┴──────────┴──────────┴─────────┤
│    │證據：                                                                                                              │
│    │(一)被告李政鴻、李玟翰共同強盜部分                                                                                    │
│    │  1.被告李政鴻、李玟翰警詢、偵查與本院審理之自白。                                                                  │
│    │  2.證人即被害人陳惠芳99年10月8日偵查中之證述（99年偵字第14201號卷第75-80頁）                                       │
│    │  3.證人吳淑玲99年8月31日警詢、99年10月8日偵查中之證述（警(二)卷第168-170頁、99年偵字第14201號卷第75-80頁）           │
│    │  4.臺南縣警察局刑警大隊99年8月19日搜索扣押筆錄、扣押物品目錄表、刑案現場照片、扣案物照片、扣案西瓜刀1支（受搜索人李│
│    │    政鴻，警(二)卷第205-209、262-283頁）。                                                                            │
│    │  5.被告李玟翰99年8月24日現場查證刑案現場照片2張（警(二)卷第74頁）                                                    │
│    │  6.被告李政鴻99年9月1日現場查證刑案現場照片1張（警(二)卷第45頁）                                                     │
│    │(二)被告陳威羽收受贓物部分                                                                                            │
│    │  1.被告陳威羽警詢、偵查與本院審理之自白                                                                            │
│    │  2.證人即同案被告李政鴻警詢及偵查中具結之證述                                                                      │
│    │  3.證人即同案被告李玟翰警詢及偵查中具結之證述                                                                      │
│    │  4.證人即被害人陳惠芳99年10月8日偵查中之證述（99年偵字第14201號卷第75-80頁）                                       │
│    │  5.證人吳淑玲99年8月31日警詢、99年10月8日偵查中之證述（警(二)卷第168-170頁、99年偵字第14201號卷第75-80頁）           │
└──┴──────────────────────────────────────────────────────────┘
┌─────────────────────────────────────────────────────────────┐
│附表四                                                                                                                    │
├──┬───────┬───┬──────────┬───┬──────────┬──────────┬─────────┤
│編號│犯罪時間、地點│行為人│犯罪事實態樣        │被害人│所得財物            │所犯罪名            │宣告刑            │
├──┼───────┼───┼──────────┼───┼──────────┼──────────┼─────────┤
│ 1  │99年8月6日    │李政鴻│李政鴻、李玟翰共同意│翁烈國│車號201-EP計程車1輛 │刑法第330條第1項攜帶│李政鴻共同犯攜帶兇│
│    │0時35分許     │李玟翰│圖為自己不法之所有，│      │（含車內無線電車機組│兇器加重強盜罪      │器強盜罪，累犯，處│
│    │嘉義市○○路育│      │基於攜帶兇器強盜之犯│      │翁烈國駕照、健保卡、│                    │有期徒刑玖年，扣案│
│    │人路口        │      │意聯絡，於99年8月5日│      │行照與零錢4百多元） │                    │西瓜刀、改造手槍（│
│    │              │      │22時許，搭車至嘉義市│      │                    │                    │槍枝管制編號110215│
│    │              │      │，二人為取得作案用交│      │                    │                    │8275）各壹支均沒收│
│    │              │      │通工具，遂由李玟翰於│      │                    │                    │。                │
│    │              │      │翌日凌晨0時35分許在 │      │                    │                    │李玟翰共同犯攜帶兇│
│    │              │      │嘉義市○區○○路與新│      │                    │                    │器強盜罪，累犯，處│
│    │              │      │榮路口台灣菸酒公司前│      │                    │                    │有期徒刑玖年，扣案│
│    │              │      │7-11超商，以公用電話│      │                    │                    │西瓜刀、改造手槍（│
│    │              │      │呼叫市區計程車前來搭│      │                    │                    │槍枝管制編號110215│
│    │              │      │載，嗣翁烈國駕駛車號│      │                    │                    │8275）各壹支均沒收│
│    │              │      │201-EP計程車前來，李│      │                    │                    │。                │
│    │              │      │政鴻、李玟翰上車後，│      │                    │                    │                  │
│    │              │      │車行至嘉義市○○路與│      │                    │                    │                  │
│    │              │      │育人路口時，李政鴻即│      │                    │                    │                  │
│    │              │      │持預藏之扣案西瓜刀1 │      │                    │                    │                  │
│    │              │      │支、李玟翰持預藏所購│      │                    │                    │                  │
│    │              │      │得具有殺傷力之扣案改│      │                    │                    │                  │
│    │              │      │造手槍1支，脅迫翁烈 │      │                    │                    │                  │
│    │              │      │國坐到計程車左後方，│      │                    │                    │                  │
│    │              │      │由李政鴻負責駕駛，李│      │                    │                    │                  │
│    │              │      │玟翰在後座控制翁烈國│      │                    │                    │                  │
│    │              │      │，將翁國烈載至嘉市建│      │                    │                    │                  │
│    │              │      │成街40號前，命翁國烈│      │                    │                    │                  │
│    │              │      │下車，並恐嚇不得報案│      │                    │                    │                  │
│    │              │      │，以此強暴脅迫方式，│      │                    │                    │                  │
│    │              │      │致使翁烈時不能抗拒，│      │                    │                    │                  │
│    │              │      │強盜該計程車得逞（含│      │                    │                    │                  │
│    │              │      │車內無線電車機組、翁│      │                    │                    │                  │
│    │              │      │烈國駕照、健保卡、行│      │                    │                    │                  │
│    │              │      │照及零錢4百多元）， │      │                    │                    │                  │
│    │              │      │嗣李政鴻、李玟翰即駕│      │                    │                    │                  │
│    │              │      │駛該計程車往南行駛，│      │                    │                    │                  │
│    │              │      │伺機尋找作案目標。  │      │                    │                    │                  │
│    ├───────┴───┴──────────┴───┴──────────┴──────────┴─────────┤
│    │證據：                                                                                                              │
│    │1.被告李政鴻、李玟翰警詢、偵查與本院審理之自白。                                                                    │
│    │2.證人即被害人翁烈國99年8月6日警詢證述（警(一)卷第33-34頁）。                                                         │
│    │3.嘉義市政府警察局第一分局長榮派出所受理翁烈國報案紀錄表（警(一)卷第39頁）                                            │
│　　│4.嘉義市政府警察局車輛協尋電腦輸入單（201-EP計程車，警(一)卷第40頁）                                                  │
│　　│5.嘉義市政府警察局第一分局提出99年8月6日凌晨路口、道路、7-11超商監視器擷拍照片18張（警(一)卷第51-60頁）               │
│    │6.臺南縣警察局刑警大隊99年8月17日偵查報告（99年他字第2789號卷第7-33頁）                                             │
│    │7.臺南縣警察局刑警大隊99年8月19日搜索扣押筆錄、扣押物品目錄表、刑案現場照片、扣案物照片、扣案改造手槍（槍枝管制編號 │
│    │  0000000000）、西瓜刀各1支（受搜索人李政鴻，警(二)卷第205-209、262-283頁）。                                         │
│    │8.失車-案件基本資料詳細畫面報表（201-EP計程車尋獲發還，本院第2卷第89頁）                                            │
├──┼───────┬───┬──────────┬───┬──────────┬──────────┬─────────┤
│ 2  │99年8月6日    │李政鴻│李政鴻、李玟翰共同意│莊福隆│現金2萬餘元         │刑法第330條第1項攜帶│李政鴻共同犯攜帶兇│
│    │2時18許       │李玟翰│圖為自己不法之所有，│、姓名│                    │兇器加重強盜罪      │器強盜罪，累犯，處│
│    │台南市○○路2 │      │基於攜帶兇器強盜之犯│年籍不│                    │                    │有期徒刑捌年，扣案│
│    │段231號「超級 │      │意聯絡，駕駛強盜取得│詳之店│                    │                    │西瓜刀、改造手槍（│
│    │王電子遊藝場」│      │之車號201-EP計程車，│內顧客│                    │                    │槍枝管制編號11    │
│    │              │      │於左列時、地，分持李│1人   │                    │                    │00000000）各壹支均│
│    │              │      │政鴻所有扣案西瓜刀1 │      │                    │                    │沒收。            │
│    │              │      │支及李政鴻所購得具有│      │                    │                    │李玟翰共同犯攜帶兇│
│    │              │      │殺傷力之扣案改造手槍│      │                    │                    │器強盜罪，累犯，處│
│    │              │      │1支，均戴黑色棒球帽 │      │                    │                    │有期徒刑捌年陸月，│
│    │              │      │、口罩進入該遊藝場，│      │                    │                    │扣案西瓜刀、改造手│
│    │              │      │李玟翰以所持改造手槍│      │                    │                    │槍（槍枝管制編號  │
│    │              │      │指向店員莊福隆，喝令│      │                    │                    │000000 0000）各壹 │
│    │              │      │趴下並命莊福隆及店內│      │                    │                    │支均沒收。        │
│    │              │      │另一姓名年籍均不詳之│      │                    │                    │                  │
│    │              │      │顧客交出財物，致使莊│      │                    │                    │                  │
│    │              │      │福隆與該名顧客不能抗│      │                    │                    │                  │
│    │              │      │拒，分別交出財物，李│      │                    │                    │                  │
│    │              │      │政鴻、李玟翰因而劫取│      │                    │                    │                  │
│    │              │      │莊福隆所有現金4千元 │      │                    │                    │                  │
│    │              │      │及該名顧客之現金1萬 │      │                    │                    │                  │
│    │              │      │餘元，合計共盜得現金│      │                    │                    │                  │
│    │              │      │2萬餘元，李政鴻、李 │      │                    │                    │                  │
│    │              │      │玟翰得手後，即駕駛上│      │                    │                    │                  │
│    │              │      │揭計程車離去。李政鴻│      │                    │                    │                  │
│    │              │      │99年8月19日為警拘提 │      │                    │                    │                  │
│    │              │      │到案，在有偵查犯罪職│      │                    │                    │                  │
│    │              │      │權之公務員或機關知悉│      │                    │                    │                  │
│    │              │      │其與李玟翰共同犯上開│      │                    │                    │                  │
│    │              │      │強盜犯行前，主動向警│      │                    │                    │                  │
│    │              │      │自首坦承犯行，並配合│      │                    │                    │                  │
│    │              │      │查證。              │      │                    │                    │                  │
│    ├───────┴───┴──────────┴───┴──────────┴──────────┴─────────┤
│    │證據：                                                                                                              │
│    │1.被告李政鴻、李玟翰警詢、偵查與本院審理之自白。                                                                    │
│    │2.證人即被害人莊福隆99年8月27日警詢證述。                                                                           │
│    │3.臺南縣警察局刑警大隊99年8月19日搜索扣押筆錄、扣押物品目錄表、刑案現場照片、扣案物照片、扣案改造手槍（槍枝管制編號 │
│    │  0000000000）、西瓜刀各1支（受搜索人李政鴻，警(二)卷第205-209、262-283頁）。                                         │
│    │4.被告李政鴻99年9月1日現場查證刑案現場照片1張（警(二)卷第41頁）                                                       │
├──┼───────┬───┬──────────┬───┬──────────┬──────────┬─────────┤
│ 3  │99年8月6日    │李政鴻│李政鴻、李玟翰共同意│盧世豪│現金4,500元及盧世豪 │刑法第330條第1項攜帶│李政鴻共同犯攜帶兇│
│    │2時50分許     │李玟翰│圖為自己不法之所有，│      │皮包1只（內有盧世豪 │兇器加重強盜罪      │器強盜罪，累犯，處│
│    │台南縣仁德鄉中│      │基於攜帶兇器強盜之犯│      │身分證、保險卡、學生│                    │有期徒刑捌年陸月，│
│    │正路2段836號「│      │意聯絡，駕駛強盜取得│      │證、駕照、行照、技術│                    │扣案西瓜刀、改造手│
│    │世界一電子遊藝│      │之車號201-EP計程車，│      │士證書各1張）       │                    │槍（槍枝管制編號11│
│    │場」          │      │於左列時、地，分持李│      │                    │                    │00000000）各壹支均│
│    │              │      │政鴻所有扣案西瓜刀1 │      │                    │                    │沒收。            │
│    │              │      │支及李政鴻所購得具有│      │                    │                    │李玟翰共同犯攜帶兇│
│    │              │      │殺傷力之扣案改造手槍│      │                    │                    │器強盜罪，累犯，處│
│    │              │      │1支，均戴黑色棒球帽 │      │                    │                    │有期徒刑捌年陸月，│
│    │              │      │、口罩手套進入該遊藝│      │                    │                    │扣案西瓜刀、改造手│
│    │              │      │場，李玟翰以所持改造│      │                    │                    │槍（槍枝管制編號11│
│    │              │      │手槍脅迫店員盧世豪打│      │                    │                    │00000000）各壹支均│
│    │              │      │開收銀機後，命盧世豪│      │                    │                    │沒收。            │
│    │              │      │到店內後方小倉庫內，│      │                    │                    │                  │
│    │              │      │致使不能抗拒，旋即劫│      │                    │                    │                  │
│    │              │      │取收銀機、櫃檯抽屜內│      │                    │                    │                  │
│    │              │      │之現金4,500元及盧世 │      │                    │                    │                  │
│    │              │      │豪放置其內之皮包1只 │      │                    │                    │                  │
│    │              │      │（內有盧世豪身分證、│      │                    │                    │                  │
│    │              │      │保險卡、學生證、駕照│      │                    │                    │                  │
│    │              │      │、行照、技術士證書等│      │                    │                    │                  │
│    │              │      │物），得手後駕駛上開│      │                    │                    │                  │
│    │              │      │計程車逃離。嗣將201-│      │                    │                    │                  │
│    │              │      │EP計程車棄置於台南市│      │                    │                    │                  │
│    │              │      │公園路兵配廠停車場內│      │                    │                    │                  │
│    │              │      │。                  │      │                    │                    │                  │
│    ├───────┴───┴──────────┴───┴──────────┴──────────┴─────────┤
│    │證據：                                                                                                              │
│    │1.被告李政鴻、李玟翰警詢、偵查與本院審理之自白。                                                                    │
│    │2.證人即被害人盧世豪99年9月6日警詢證述（警(二)卷第194-196頁）。                                                       │
│    │3.臺南縣警察局刑警大隊99年8月17日偵查報告（99年他字第2789號卷第7-33頁）                                             │
│    │4.臺南縣警察局刑警大隊99年8月19日搜索扣押筆錄、扣押物品目錄表、刑案現場照片、扣案物照片、扣案改造手槍（槍枝管制編號 │
│    │  0000000000）、西瓜刀各1支（受搜索人李政鴻，警(二)卷第205-209、262-283頁）。                                         │
│    │5.臺南縣警察局麻豆分局99年8月19日搜索扣押筆錄、扣押物品目錄表、刑案現場照片與扣案盧世豪所有身分證、健保卡、駕照、行 │
│    │  照與技術士證書各1張（受搜索人李玟翰、警(二)卷第225-230、262-283頁）                                                 │
│    │6.被告李玟翰99年8月24日現場查證刑案現場照片2張（警(二)卷第76頁）                                                      │
└──┴──────────────────────────────────────────────────────────┘
┌─────────────────────────────────────────────────────────────┐
│附表五                                                                                                                    │
├──┬───────┬───┬──────────┬───┬──────────┬──────────┬─────────┤
│編號│犯罪時間、地點│行為人│犯罪事實態樣        │被害人│所得財物            │所犯罪名            │宣告刑            │
├──┼───────┼───┼──────────┼───┼──────────┼──────────┼─────────┤
│ 1  │99年8月9日    │李政鴻│李政鴻、李玟翰共同意│陳俐伶│現金約4萬元         │刑法第330條第1項攜帶│李政鴻共同犯攜帶兇│
│    │4時30分許     │李玟翰│圖為自己不法之所有，│(店員)│                    │兇器加重強盜罪      │器強盜罪，累犯，處│
│    │台南縣永康市復│      │基於攜帶兇器強盜之犯│張德坤│                    │                    │有期徒刑捌年，扣案│
│    │國一路362巷20 │      │意聯絡，共乘李政鴻於│(店長)│                    │                    │西瓜刀、改造手槍（│
│    │號「明星坊遊藝│      │99年8月9日凌晨在臺南│      │                    │                    │槍枝管制編號110215│
│    │場」          │      │市○○街50號旁空地單│      │                    │                    │8275）各壹支均沒收│
│    │              │      │獨竊得之車號NIW-206 │      │                    │                    │。                │
│    │              │      │號重型機車，於左列時│      │                    │                    │李玟翰共同犯攜帶兇│
│    │              │      │、地，分持李政鴻所有│      │                    │                    │器強盜罪，累犯，處│
│    │              │      │扣案西瓜刀1支及李政 │      │                    │                    │有期徒刑捌年陸月，│
│    │              │      │鴻所購得具有殺傷力之│      │                    │                    │扣案西瓜刀、改造手│
│    │              │      │扣案改造手槍1支，均 │      │                    │                    │槍（槍枝管制編號11│
│    │              │      │戴安全帽、口罩進入遊│      │                    │                    │00000000）各壹    │
│    │              │      │藝場內，喝令搶劫、不│      │                    │                    │支均沒收。        │
│    │              │      │要動，店員陳俐伶聞聲│      │                    │                    │                  │
│    │              │      │恐懼萬分，直奔2樓， │      │                    │                    │                  │
│    │              │      │與在2樓房間內之店長 │      │                    │                    │                  │
│    │              │      │張德坤將房門反鎖而處│      │                    │                    │                  │
│    │              │      │於不能抗拒之狀態，經│      │                    │                    │                  │
│    │              │      │由2樓監視器畫面，目 │      │                    │                    │                  │
│    │              │      │擊李政鴻、李玟翰搜刮│      │                    │                    │                  │
│    │              │      │櫃檯現金合計約4萬元 │      │                    │                    │                  │
│    │              │      │，李政鴻、李玟翰得手│      │                    │                    │                  │
│    │              │      │後共乘上開NIW-206號 │      │                    │                    │                  │
│    │              │      │重機車逃離。李政鴻於│      │                    │                    │                  │
│    │              │      │99 年8月19日為警拘提│      │                    │                    │                  │
│    │              │      │到案時，在有偵查犯罪│      │                    │                    │                  │
│    │              │      │職權之公務員或機關知│      │                    │                    │                  │
│    │              │      │悉上開強盜犯行前，主│      │                    │                    │                  │
│    │              │      │動向警自首坦承與李玟│      │                    │                    │                  │
│    │              │      │翰共同犯上開強盜犯行│      │                    │                    │                  │
│    │              │      │，並配合查證。      │      │                    │                    │                  │
│    ├───────┴───┴──────────┴───┴──────────┴──────────┴─────────┤
│　　│證據：                                                                                                              │
│　　│1.被告李政鴻、李玟翰警詢、偵查與本院審理之自白。                                                                    │
│　　│2.證人即被害人陳俐伶99年10月8日偵查中之證述（99年偵字第14201號卷第139-142頁）。                                     │
│　　│3.證人即被害人陳德坤99年9月1日警詢與99年10月8日偵查中之證述（警(二)卷第202-204頁、99年偵字第14201號卷第75-78頁、第    │
│　　│  139-141頁）。                                                                                                     │
│    │4.臺南縣警察局刑警大隊99年8月19日搜索扣押筆錄、扣押物品目錄表、刑案現場照片、扣案物照片、扣案改造手槍（槍枝管制編號 │
│    │  0000000000）、西瓜刀各1支（受搜索人李政鴻，警(二)卷第205-209、262-283頁）。                                         │
│    │5.被告李政鴻99年9月1日現場查證刑案現場照片1張（警(二)卷第45頁）                                                       │
│    │6.被告李玟翰99年8月24日現場查證刑案現場照片2張（警(二)卷第75頁）                                                      │
├──┼───────┬───┬──────────┬───┬──────────┬──────────┬─────────┤
│ 2  │99年8月9日    │李政鴻│李政鴻、李玟翰共同意│黃家緯│現金22,500元        │刑法第330條第1項攜帶│李政鴻共同犯攜帶兇│
│    │5時10分許     │李玟翰│圖為自己不法之所有，│      │                    │兇器加重強盜罪      │器強盜罪，累犯，處│
│    │台南市○○街  │      │基於攜帶兇器強盜之犯│      │                    │                    │有期徒刑捌年，扣案│
│    │177之4號「STOP│      │意聯絡，共乘李政鴻於│      │                    │                    │西瓜刀、改造手槍（│
│    │超商」        │      │99年8月9日凌晨在臺南│      │                    │                    │槍枝管制編號110215│
│    │              │      │市○○街50號旁空地單│      │                    │                    │8275）各壹支均沒收│
│    │              │      │獨竊得之車號NIW-206 │      │                    │                    │。                │
│    │              │      │號重型機車，於左列時│      │                    │                    │李玟翰共同犯攜帶兇│
│    │              │      │、地，分持李政鴻所有│      │                    │                    │器強盜罪，累犯，處│
│    │              │      │扣案西瓜刀1支及李政 │      │                    │                    │有期徒刑捌年陸月，│
│    │              │      │鴻所購得具有殺傷力之│      │                    │                    │扣案西瓜刀、改造手│
│    │              │      │扣案改造手槍1支，均 │      │                    │                    │槍（槍枝管制編號11│
│    │              │      │戴全罩式安全帽、口罩│      │                    │                    │00000000）各壹支均│
│    │              │      │進入超商內，李玟翰以│      │                    │                    │沒收。            │
│    │              │      │所持改造手槍指向店員│      │                    │                    │                  │
│    │              │      │黃家緯，喝令黃家緯打│      │                    │                    │                  │
│    │              │      │開收銀機後趴在冰箱上│      │                    │                    │                  │
│    │              │      │，以此強暴脅迫方式致│      │                    │                    │                  │
│    │              │      │使黃家緯不能抗拒，任│      │                    │                    │                  │
│    │              │      │令李玟翰劫取現金2萬2│      │                    │                    │                  │
│    │              │      │千5百元（黃家緯身上 │      │                    │                    │                  │
│    │              │      │500 元、收銀機內2萬2│      │                    │                    │                  │
│    │              │      │千元），李政鴻、李玟│      │                    │                    │                  │
│    │              │      │翰得手後共乘上開NIW-│      │                    │                    │                  │
│    │              │      │206 號重機車逃離。李│      │                    │                    │                  │
│    │              │      │政鴻於99年8月19日為 │      │                    │                    │                  │
│    │              │      │警拘提到案時，在有偵│      │                    │                    │                  │
│    │              │      │查犯罪職權之公務員或│      │                    │                    │                  │
│    │              │      │機關知悉上開強盜犯行│      │                    │                    │                  │
│    │              │      │前，主動向警自首坦承│      │                    │                    │                  │
│    │              │      │與李玟翰共同犯上開強│      │                    │                    │                  │
│    │              │      │盜犯行，並配合查證。│      │                    │                    │                  │
│    ├───────┴───┴──────────┴───┴──────────┴──────────┴─────────┤
│    │證據：                                                                                                              │
│    │1.被告李政鴻、李玟翰警詢、偵查與本院審理之自白。                                                                    │
│    │2.證人即被害人黃家緯99年8月31日警詢證述（警(二)卷第199-201頁）                                                        │
│    │3.臺南縣警察局刑警大隊99年8月19日搜索扣押筆錄、扣押物品目錄表、刑案現場照片、扣案物照片、扣案改造手槍（槍枝管制編號 │
│    │  0000000000）、西瓜刀各1支（受搜索人李政鴻，警(二)卷第205-209、262-283頁）。                                         │
│    │4.被告李政鴻99年9月1日現場查證刑案現場照片1張（警(二)卷第42頁）                                                       │
└──┴──────────────────────────────────────────────────────────┘
┌─────────────────────────────────────────────────────────────┐
│附表六（李政鴻竊盜部分）                                                                                                  │
├──┬───────┬───┬──────────┬───┬──────────┬──────────┬─────────┤
│編號│犯罪時間、地點│行為人│犯罪事實態樣        │被害人│所得財物            │所犯罪名            │宣告刑            │
├──┼───────┼───┼──────────┼───┼──────────┼──────────┼─────────┤
│ 1  │99年7月14日   │李政鴻│李政鴻意圖為自己不法│吳有山│F3-5123自小客車車牌2│刑法第321條第1項第3 │李政鴻犯攜帶兇器竊│
│    │某時          │      │所有，攜帶客觀上可作│      │面                  │款加重竊盜罪        │盜罪，累犯，處有期│
│    │台南市○○路兵│      │為兇器之扣案六角套筒│      │                    │                    │徒刑捌月，扣案六角│
│    │配廠停車場內  │      │扳手2支與竊盜工具1組│      │                    │                    │套筒扳手貳支、竊盜│
│    │              │      │，在左列時、地，以所│      │                    │                    │工具壹組均沒收。  │
│    │              │      │攜帶之六角套筒扳手2 │      │                    │                    │                  │
│    │              │      │支竊取吳有山所有F3-5│      │                    │                    │                  │
│    │              │      │123號自小客車車牌2面│      │                    │                    │                  │
│    │              │      │得手。（嗣以該2面車 │      │                    │                    │                  │
│    │              │      │牌懸掛在陳威羽所駕駛│      │                    │                    │                  │
│    │              │      │之深綠色福特天王星自│      │                    │                    │                  │
│    │              │      │小客車上，供犯附表一│      │                    │                    │                  │
│    │              │      │編號1-6強盜罪所用） │      │                    │                    │                  │
│    ├───────┴───┴──────────┴───┴──────────┴──────────┴─────────┤
│    │證據：                                                                                                              │
│    │1.被告李政鴻警詢、偵查與本院審理之自白。                                                                            │
│    │2.F3-5123汽牌2面失竊案件基本資料詳細畫面報表（警(二)卷第284頁）                                                       │
│    │3.臺南縣警察局刑警大隊99年8月19日搜索扣押筆錄、扣押物品目錄表、刑案現場照片、扣案六角套筒扳手2支（受搜索人李政鴻，警│
│    │  (二)卷第205-209、262-283頁）。                                                                                      │
│    │4.臺南縣警察局麻豆分局99年8月19日搜索扣押筆錄、扣押物品目錄表、刑案現場照片、扣案竊盜工具1組（受搜索人李玟翰、警(二)卷│
│    │  第225-230、262-283頁）                                                                                            │
│    │5.被告李政鴻99年9月1日現場查證刑案現場照片1張（警(二)卷第43頁下方）                                                   │
├──┼───────┬───┬──────────┬───┬──────────┬──────────┬─────────┤
│ 2  │99年7月14日   │李政鴻│李政鴻意圖為自己不法│許長生│4832-HN自小客車車牌2│刑法第321條第1項第3 │李政鴻犯攜帶兇器竊│
│    │某時          │      │所有，攜帶客觀上可作│      │面                  │款加重竊盜罪        │盜罪，累犯，處有期│
│    │台南市○○路兵│      │為兇器之扣案六角套筒│      │                    │                    │徒刑捌月，扣案六角│
│    │配廠停車場內  │      │扳手2支與竊盜工具1組│      │                    │                    │套筒扳手貳支、竊盜│
│    │              │      │，在左列時、地，以所│      │                    │                    │工具壹組均沒收。  │
│    │              │      │攜帶之六角套筒扳手2 │      │                    │                    │                  │
│    │              │      │支竊取許長生所有4832│      │                    │                    │                  │
│    │              │      │-HN自小客車車牌2面得│      │                    │                    │                  │
│    │              │      │手。（註：嗣以4832-H│      │                    │                    │                  │
│    │              │      │N車牌2面懸掛在陳威羽│      │                    │                    │                  │
│    │              │      │所駕駛之黑色豐田RAV4│      │                    │                    │                  │
│    │              │      │休旅車上，供犯附表二│      │                    │                    │                  │
│    │              │      │編號1-4強盜罪所用） │      │                    │                    │                  │
│    ├───────┴───┴──────────┴───┴──────────┴──────────┴─────────┤
│    │證據：                                                                                                              │
│    │1.被告李政鴻警詢、偵查與本院審理之自白。                                                                            │
│    │2.證人即被害人許長生99年10月27日偵查中之證述（99年偵字第14201號卷第175-177頁）                                      │
│    │3.4832-HN自小客車車輛詳細資料報表（警(二)卷第286頁）                                                                  │
│    │4.臺南縣警察局刑警大隊99年8月19日搜索扣押筆錄、扣押物品目錄表、刑案現場照片、扣案六角套筒扳手2支、竊車工具1組（受搜 │
│    │  索人李政鴻，警(二)卷第205-209、262-283頁）。                                                                        │
│    │5.臺南縣警察局麻豆分局99年8月19日搜索扣押筆錄、扣押物品目錄表、刑案現場照片、扣案竊盜工具1組（受搜索人李玟翰、警(二)卷│
│    │  第225-230、262-283頁）                                                                                            │
│    │6.被告李政鴻99年9月1日現場查證刑案現場照片1張（警(二)卷第43頁上方）                                                   │
├──┼───────┬───┬──────────┬───┬──────────┬──────────┬─────────┤
│ 3  │99年7月19日   │李政鴻│李政鴻意圖為自己不法│陳駿億│KF7-621號重型機車1輛│刑法第320條第1項竊盜│李政鴻犯竊盜罪，累│
│    │18時0分許     │      │之所有，於左列時、地│      │                    │罪                  │犯，處有期徒刑陸月│
│    │台南市安南區北│      │，以自備鑰匙竊得陳駿│      │                    │                    │。                │
│    │安一街近北安路│      │億所有車號KF7-621號 │      │                    │                    │                  │
│    │口            │      │重機車1輛，得手後置 │      │                    │                    │                  │
│    │              │      │於台南縣永康市○○路│      │                    │                    │                  │
│    │              │      │619巷20號騎樓前，並 │      │                    │                    │                  │
│    │              │      │懸掛上所竊得之附表六│      │                    │                    │                  │
│    │              │      │編號4謝建成所有KX6-3│      │                    │                    │                  │
│    │              │      │95號機車車牌，準備作│      │                    │                    │                  │
│    │              │      │案使用，後因無法發動│      │                    │                    │                  │
│    │              │      │而棄置該處（嗣經李玟│      │                    │                    │                  │
│    │              │      │翰配合警方於99年8月 │      │                    │                    │                  │
│    │              │      │24日在上址旁空地查獲│      │                    │                    │                  │
│    │              │      │，機車已發還陳駿億）│      │                    │                    │                  │
│    │              │      │。                  │      │                    │                    │                  │
│    ├───────┴───┴──────────┴───┴──────────┴──────────┴─────────┤
│    │證據：                                                                                                              │
│    │1.被告李政鴻警詢、偵查與本院之自白                                                                                  │
│    │2.證人即被害人陳駿億99年8月24日警詢證述（警(二)卷第162-163頁）                                                        │
│    │3.臺南縣警察局麻豆分局99年8月19日搜索扣押筆錄、扣押物品目錄表、刑案現場照片、扣案KF7-621號機車車牌1面（受搜索人李玟 │
│    │  翰、警(二)卷第225-230、262-283頁）                                                                                  │
│    │4.被告李政鴻99年9月1日現場查證刑案現場照片1張（警(二)卷第41頁下方）                                                   │
│    │5.臺南縣警察局刑警大隊99年8月24日刑案查證現場照片6張（即查獲現況照片，警(二)卷第71-73頁）                             │
├──┼───────┬───┬──────────┬───┬──────────┬──────────┬─────────┤
│ 4  │99年6、7月間  │李政鴻│李政鴻意圖為自己不法│謝建成│KX6-395號機車車牌1面│刑法第321條第1項第3 │李政鴻犯攜帶兇器竊│
│    │台南縣永康市中│      │之所有，於左列時、地│      │                    │款加重竊盜罪        │盜罪，累犯，處有期│
│    │華一路888號前 │      │，攜帶可作為兇器之扣│      │                    │                    │徒刑捌月，扣案六角│
│    │陸橋下        │      │案六角套筒扳手2支、 │      │                    │                    │套筒扳手貳支、竊盜│
│    │              │      │竊盜工具1組，竊取謝 │      │                    │                    │工具壹組均沒收。  │
│    │              │      │建成所有KX6-395號機 │      │                    │                    │                  │
│    │              │      │車車牌1面，嗣懸掛在 │      │                    │                    │                  │
│    │              │      │所竊得之前揭附表六編│      │                    │                    │                  │
│    │              │      │號3陳駿億所有KF7-621│      │                    │                    │                  │
│    │              │      │號重機車上（嗣經李玟│      │                    │                    │                  │
│    │              │      │翰於99年8月24日配合 │      │                    │                    │                  │
│    │              │      │警方在台南縣永康市中│      │                    │                    │                  │
│    │              │      │華路619巷20號旁空地 │      │                    │                    │                  │
│    │              │      │查獲，車牌已發還謝建│      │                    │                    │                  │
│    │              │      │成）。              │      │                    │                    │                  │
│    ├───────┴───┴──────────┴───┴──────────┴──────────┴─────────┤
│    │證據：                                                                                                              │
│    │1.被告李政鴻警詢、偵查與本院之自白                                                                                  │
│    │2.證人即被害人謝建成99年8月26日警詢證述（警(二)卷第128-130頁）                                                        │
│    │3.KX6-395號重型機車（車主謝建成）車輛詳細資料報表（警(二)卷第131頁）                                                  │
│    │4.謝建成領據、KX6-395重機車行車執照各1紙（警(二)卷第132-133頁）                                                       │
│    │5.臺南縣警察局刑警大隊99年8月19日搜索扣押筆錄、扣押物品目錄表、刑案現場照片、扣案六角套筒扳手2支、竊車工具1組（受搜 │
│    │  索人李政鴻，警(二)卷第205-209、262-283頁）。                                                                        │
│    │6.臺南縣警察局麻豆分局99年8月19日搜索扣押筆錄、扣押物品目錄表、刑案現場照片、扣案竊盜工具1組（受搜索人李玟翰、警(二)卷│
│    │  第225-230、262-283頁）                                                                                            │
│    │7.臺南縣警察局刑警大隊99年8月24日刑案查證現場照片6張（即查獲現況照片，警(二)卷第71-73頁）                             │
│    │8.被告李政鴻99年9月1日現場查證刑案現場照片1張（警(二)卷第44頁下方）                                                   │
├──┼───────┬───┬──────────┬───┬──────────┬──────────┬─────────┤
│ 5  │99年7月21日   │李政鴻│李政鴻意圖為自己不法│李金村│KW5-693重型機車1輛  │刑法第320條第1項竊盜│李政鴻犯竊盜罪，累│
│    │23時許        │      │之所有，於左列時、地│      │                    │罪                  │犯，處有期徒刑伍月│
│    │台南縣永康市中│      │，以自備鑰匙竊取李金│      │                    │                    │。                │
│    │華路155巷71號 │      │村所有KW5-693號重機 │      │                    │                    │                  │
│    │前            │      │車1輛得手（該機車嗣 │      │                    │                    │                  │
│    │              │      │為李政鴻、李玟翰共乘│      │                    │                    │                  │
│    │              │      │犯附表三強盜罪所用，│      │                    │                    │                  │
│    │              │      │為警於99年7月24日21 │      │                    │                    │                  │
│    │              │      │時30分在台南縣永康市│      │                    │                    │                  │
│    │              │      │復國路89號旁尋獲）。│      │                    │                    │                  │
│    │              │      │李政鴻在有偵查犯罪職│      │                    │                    │                  │
│    │              │      │權之公務員或機關尚未│      │                    │                    │                  │
│    │              │      │知悉其上開竊盜案前，│      │                    │                    │                  │
│    │              │      │於99年9月1日主動向警│      │                    │                    │                  │
│    │              │      │自首坦承犯行，並配合│      │                    │                    │                  │
│    │              │      │警方查證而查獲。    │      │                    │                    │                  │
│    ├───────┴───┴──────────┴───┴──────────┴──────────┴─────────┤
│    │證據：                                                                                                              │
│    │1.被告李政鴻警詢、偵查與本院之自白                                                                                  │
│    │2.證人即被害人李金村99年7月22日、99年7月24日警詢證述（警(二)卷第164-167頁）                                           │
│    │3.被告李政鴻99年9月1日現場查證刑案現場照片1張（警(二)卷第46頁）                                                       │
├──┼───────┬───┬──────────┬───┬──────────┬──────────┬─────────┤
│ 6  │99年8月9日凌晨│李政鴻│李政鴻意圖為自己不法│王進興│NIW-206號重型機車1輛│刑法第320條第1項竊盜│李政鴻犯竊盜罪，累│
│    │台南市○○街50│      │之所有，於左列時、地│王聖廷│                    │罪                  │犯，處有期徒刑伍月│
│    │號旁空地      │      │，以自備鑰匙竊取王進│      │                    │                    │。                │
│    │              │      │興所有由其子王聖廷使│      │                    │                    │                  │
│    │              │      │用之車號NIW-206號重 │      │                    │                    │                  │
│    │              │      │型機車1輛得手（該機 │      │                    │                    │                  │
│    │              │      │車嗣為李政鴻、李玟翰│      │                    │                    │                  │
│    │              │      │共乘犯附表五編號1、 │      │                    │                    │                  │
│    │              │      │2強盜罪所用。嗣棄置 │      │                    │                    │                  │
│    │              │      │於台南市○○路兵配廠│      │                    │                    │                  │
│    │              │      │停車場對面路旁，為警│      │                    │                    │                  │
│    │              │      │於99年8月10日5時許尋│      │                    │                    │                  │
│    │              │      │獲發還）。李政鴻在有│      │                    │                    │                  │
│    │              │      │偵查犯罪職權之公務員│      │                    │                    │                  │
│    │              │      │或機關尚未知悉其上開│      │                    │                    │                  │
│    │              │      │竊盜案前，於99年9月 │      │                    │                    │                  │
│    │              │      │1日主動向警自首坦承 │      │                    │                    │                  │
│    │              │      │犯行，並配合警方查證│      │                    │                    │                  │
│    │              │      │而查獲。            │      │                    │                    │                  │
│    ├───────┴───┴──────────┴───┴──────────┴──────────┴─────────┤
│    │證據：                                                                                                              │
│    │1.被告李政鴻警詢、偵查與本院之自白                                                                                  │
│    │2.證人即被害人王聖廷99年8月9日警詢證述（警(二)卷第197-198頁）                                                         │
│    │3.車號NIW-206號重型機車（車主：王進興、報案人：王聖廷）失車案件基本資料詳細畫面報表（警(四)卷第34頁）                 │
│    │4.NIW-206號重型機車照片2張（警(四)卷第37頁）                                                                          │
│    │5.被告李政鴻99年9月1日現場查證刑案現場照片2張（機車棄置現場、竊盜現場照片，警(二)卷第42頁下方、44頁上方）             │
└──┴──────────────────────────────────────────────────────────┘
┌─────────────────────────────────────────────────────────────┐
│附表七（99年8月19日在嘉義市火車站月台地下道拘提被告李政鴻、李玟翰附帶搜索查獲之扣案物）                                   │
├──┬─────────────┬──┬──┬───┬─────┬────────────────────────────┤
│編號│品                      名│單位│數量│所有人│備      考│沒收或不予沒收之說明                                    │
│    │                          │    │    │  或  │          │                                                        │
│    │                          │    │    │持有人│          │                                                        │
├──┼─────────────┼──┼──┼───┼─────┼────────────────────────────┤
│ 1  │六角套筒扳手（均為T字型） │ 支 │ 2  │李政鴻│附表六編號│被告李政鴻所有，供犯罪所用之物，應予沒收                │
│    │全部為金屬製，長30公分，│    │    │      │1、2、4竊 │                                                        │
│    │  握柄寬17.5公分          │    │    │      │盜汽、機車│                                                        │
│    │長17.5公分（金屬製）、握│    │    │      │車牌拆卸車│                                                        │
│    │  柄包覆塑膠材質，寬8.5公 │    │    │      │牌用      │                                                        │
│    │  分                      │    │    │      │          │                                                        │
├──┼─────────────┼──┼──┼───┼─────┼────────────────────────────┤
│ 2  │透明塑膠帶                │ 個 │ 2  │李政鴻│          │無事證證明與犯罪有直接關聯，不予沒收                    │
│    │                          │    │    │      │          │                                                        │
├──┼─────────────┼──┼──┼───┼─────┼────────────────────────────┤
│ 3  │黑色帽子                  │ 頂 │ 2  │李政鴻│          │日常衣物，無事證證明與犯罪有直接關聯，不予沒收          │
│    │                          │    │    │      │          │                                                        │
├──┼─────────────┼──┼──┼───┼─────┼────────────────────────────┤
│ 4  │黑色手套                  │ 雙 │ 2  │李政鴻│          │日常衣物，無事證證明與犯罪有直接關聯，不予沒收          │
├──┼─────────────┼──┼──┼───┼─────┼────────────────────────────┤
│ 5  │黑色口罩                  │ 付 │ 2  │李政鴻│          │日常衣物，無事證證明與犯罪有直接關聯，不予沒收          │
│    │                          │    │    │      │          │                                                        │
├──┼─────────────┼──┼──┼───┼─────┼────────────────────────────┤
│ 6  │marie daire               │ 個 │ 1  │李政鴻│          │日常物品，無事證證明與犯罪有直接關聯，不予沒收          │
│    │白色帆布手提袋            │    │    │      │          │                                                        │
├──┼─────────────┼──┼──┼───┼─────┼────────────────────────────┤
│ 7  │4832-HN車牌               │ 面 │ 2  │李政鴻│臺南市公園│被害人所有之物，不予沒收                                │
│    │                          │    │    │      │路兵配廠停│                                                        │
│    │                          │    │    │      │車場竊取，│                                                        │
│    │                          │    │    │      │附表二作案│                                                        │
│    │                          │    │    │      │時更換車牌│                                                        │
│    │                          │    │    │      │用        │                                                        │
├──┼─────────────┼──┼──┼───┼─────┼────────────────────────────┤
│ 8  │NOKIA 1650手機            │    │    │      │          │無事證證明與犯罪有直接關聯，不予沒收                    │
│    │序號：000000000000000     │ 枝 │ 1  │李政鴻│          │                                                        │
│    │門號：0000000000          │    │    │      │          │                                                        │
├──┼─────────────┼──┼──┼───┼─────┼────────────────────────────┤
│ 9  │中華電信SIM卡             │ 張 │ 1  │李政鴻│          │無事證證明與犯罪有直接關聯，不予沒收                    │
│    │門號：0000000000          │    │    │      │          │                                                        │
├──┼─────────────┼──┼──┼───┼─────┼────────────────────────────┤
│ 10 │中華電信SIM卡             │ 張 │ 1  │李政鴻│          │無事證證明與犯罪有直接關聯，不予沒收                    │
│    │門號：0000000000          │    │    │      │          │                                                        │
├──┼─────────────┼──┼──┼───┼─────┼────────────────────────────┤
│ 11 │威寶SIM卡                 │ 張 │ 1  │李政鴻│          │無事證證明與犯罪有直接關聯，不予沒收                    │
│    │門號：0000000000          │    │    │      │          │                                                        │
├──┼─────────────┼──┼──┼───┼─────┼────────────────────────────┤
│ 12 │威寶SIM卡                 │ 張 │ 1  │李政鴻│          │無事證證明與犯罪有直接關聯，不予沒收                    │
│    │門號：0000000000          │    │    │      │          │                                                        │
├──┼─────────────┼──┼──┼───┼─────┼────────────────────────────┤
│ 13 │中華電信卡式公共電話卡    │ 張 │ 1  │李政鴻│          │無事證證明與犯罪有直接關聯，不予沒收                    │
├──┼─────────────┼──┼──┼───┼─────┼────────────────────────────┤
│ 14 │仿FN廠半自動手槍製造換裝土│ 枝 │ 1  │在李玟│犯罪事實（│違禁物，應予沒收                                        │
│    │造金屬槍管而成之改造手槍（│    │    │翰身上│三），附表│                                                        │
│    │經鑑定具殺傷力，槍枝管制編│    │    │查獲  │四、五作案│                                                        │
│    │號0000000000）            │    │    │      │使用      │                                                        │
├──┼─────────────┼──┼──┼───┼─────┼────────────────────────────┤
│ 15 │改造8mm子彈（其中2顆試射，│ 顆 │ 7  │在李玟│犯罪事實（│違禁物，未試射5顆應予沒收                               │
│    │經鑑定具殺傷力）          │    │    │翰身上│三）      │                                                        │
│    │                          │    │    │查獲  │          │                                                        │
├──┼─────────────┼──┼──┼───┼─────┼────────────────────────────┤
│ 16 │彈匣                      │ 個 │ 1  │在李玟│犯罪事實（│違禁物，與編號14改造手槍一併沒收                        │
│    │                          │    │    │翰身上│三）      │                                                        │
│    │                          │    │    │查獲  │          │                                                        │
├──┼─────────────┼──┼──┼───┼─────┼────────────────────────────┤
│ 17 │sony ericsson黑色手機     │ 枝 │ 1  │李政鴻│          │無事證證明與犯罪有直接關聯，不予沒收                    │
│    │序號：00000000000000000   │    │    │      │          │                                                        │
│    │門號：0000000000          │    │    │      │          │                                                        │
├──┼─────────────┼──┼──┼───┼─────┼────────────────────────────┤
│ 18 │黑色塑膠袋                │ 個 │ 1  │李政鴻│          │無事證證明與犯罪有直接關聯，不予沒收                    │
│    │                          │    │    │      │          │                                                        │
├──┼─────────────┼──┼──┼───┼─────┼────────────────────────────┤
│ 19 │西瓜刀                    │ 枝 │ 1  │李政鴻│附表一、二│被告李政鴻所有，供犯罪所用之物，應予沒收                │
│    │（綠色刀鞘、黑色握柄）    │    │    │      │、三、四、│                                                        │
│    │（刀身長36.5公分、單面開鋒│    │    │      │五各次強盜│                                                        │
│    │，刀柄長11公分，刀鞘長38.5│    │    │      │行為所用  │                                                        │
│    │公分）                    │    │    │      │          │                                                        │
└──┴─────────────┴──┴──┴───┴─────┴────────────────────────────┘
┌─────────────────────────────────────────────────────────────┐
│附表八（99年8月19日在臺南縣警察局刑事警察大隊偵一隊辦公室，被告李政鴻提出扣案之物）                                       │
├──┬─────────────┬──┬──┬───┬─────┬────────────────────────────┤
│編號│品                      名│單位│數量│所有人│備      考│沒收或不予沒收之說明                                    │
│    │                          │    │    │  或  │          │                                                        │
│    │                          │    │    │持有人│          │                                                        │
├──┼─────────────┼──┼──┼───┼─────┼────────────────────────────┤
│ 1  │牛仔長褲1件               │ 件 │ 1  │李政鴻│          │日常衣物，無事證證明與犯罪有直接關聯，不予沒收          │
├──┼─────────────┼──┼──┼───┼─────┼────────────────────────────┤
│ 2  │黑色球鞋                  │ 雙 │ 1  │李政鴻│          │日常衣物，無事證證明與犯罪有直接關聯，不予沒收          │
│    │                          │    │    │      │          │                                                        │
└──┴─────────────┴──┴──┴───┴─────┴────────────────────────────┘
┌─────────────────────────────────────────────────────────────┐
│附表九（99年8月19日在臺南市○○路○段499號4樓13被告李玟翰居所搜索查獲之扣案物）                                           │
├──┬─────────────┬──┬──┬───┬─────┬────────────────────────────┤
│編號│品                      名│單位│數量│所有人│備      考│沒收或不予沒收之說明                                    │
│    │                          │    │    │  或  │          │                                                        │
│    │                          │    │    │持有人│          │                                                        │
├──┼─────────────┼──┼──┼───┼─────┼────────────────────────────┤
│ 1  │子彈（經鑑定非制式子彈，不│ 顆 │ 7  │李政鴻│          │無事證證明與犯罪有直接關聯，亦非違禁物，不予沒收        │
│    │具殺傷力）                │    │    │      │          │                                                        │
├──┼─────────────┼──┼──┼───┼─────┼────────────────────────────┤
│ 2  │adidas黑色球鞋            │ 雙 │ 1  │李玟翰│          │日常衣物，無事證證明與犯罪有直接關聯，不予沒收          │
│    │                          │    │    │      │          │                                                        │
├──┼─────────────┼──┼──┼───┼─────┼────────────────────────────┤
│ 3  │李展羽（70年10月1日生、   │ 張 │共  │李展羽│附表二編號│被害人所有之物，不予沒收                                │
│    │        A00000000）       │    │3張 │      │1強盜贓物 │                                                        │
│    │身分證、機車、汽車駕照    │    │    │李政鴻│          │                                                        │
├──┼─────────────┼──┼──┼───┼─────┼────────────────────────────┤
│ 4  │郭瑞翔（80年5月23日生、   │ 張 │共  │郭瑞翔│附表二編號│被害人所有之物，不予沒收                                │
│    │        Ｚ000000000）      │    │5張 │      │2強盜贓物 │                                                        │
│    │身分證、保險卡、學生證、駕│    │    │李政鴻│          │                                                        │
│    │照、結業證書              │    │    │      │          │                                                        │
├──┼─────────────┼──┼──┼───┼─────┼────────────────────────────┤
│ 5  │盧世豪（76年10月17日生、  │ 張 │共  │盧世豪│附表四編號│被害人所有之物，不予沒收                                │
│    │        Ｚ000000000）      │    │5張 │      │3強盜贓物 │                                                        │
│    │身分證、保險卡、駕照、行照│    │    │李政鴻│          │                                                        │
│    │、技術士證書              │    │    │      │          │                                                        │
├──┼─────────────┼──┼──┼───┼─────┼────────────────────────────┤
│ 6  │開山刀                    │ 枝 │ 1  │李政鴻│          │無事證證明與犯罪有直接關聯，不予沒收                    │
│    │                          │    │    │      │          │                                                        │
├──┼─────────────┼──┼──┼───┼─────┼────────────────────────────┤
│ 7  │F3-5123車牌               │ 面 │ 2  │吳有山│臺南市公園│被害人所有之物，不予沒收                                │
│    │                          │    │    │      │路兵配廠停│                                                        │
│    │                          │    │    │      │車場竊取，│                                                        │
│    │                          │    │    │李政鴻│附表一強盜│                                                        │
│    │                          │    │    │      │時更換車牌│                                                        │
│    │                          │    │    │      │用。      │                                                        │
├──┼─────────────┼──┼──┼───┼─────┼────────────────────────────┤
│ 8  │KF7-621機車牌             │ 面 │ 1  │陳駿億│附表六編號│被害人所有之物，不予沒收                                │
│    │                          │    │    │      │3竊得機車 │                                                        │
│    │                          │    │    │李政鴻│之車牌    │                                                        │
├──┼─────────────┼──┼──┼───┼─────┼────────────────────────────┤
│ 9  │手套                      │ 雙 │ 2  │李政鴻│          │日常衣物，無事證證明與犯罪有直接關聯，不予沒收          │
│    │                          │    │    │      │          │                                                        │
├──┼─────────────┼──┼──┼───┼─────┼────────────────────────────┤
│ 10 │口罩                      │ 個 │ 7  │李政鴻│          │日常衣物，無事證證明與犯罪有直接關聯，不予沒收          │
│    │                          │    │    │      │          │                                                        │
├──┼─────────────┼──┼──┼───┼─────┼────────────────────────────┤
│ 11 │望遠鏡                    │ 個 │ 1  │李政鴻│          │無事證證明與犯罪有直接關聯，不予沒收                    │
│    │                          │    │    │      │          │                                                        │
├──┼─────────────┼──┼──┼───┼─────┼────────────────────────────┤
│ 12 │RH-701無線                │ 個 │ 1  │李政鴻│          │無事證證明與犯罪有直接關聯，不予沒收                    │
│    │                          │    │    │      │          │                                                        │
├──┼─────────────┼──┼──┼───┼─────┼────────────────────────────┤
│ 13 │竊盜工具（以下均為金屬製）│ 組 │ 1  │李政鴻│附表六編號│被告李政鴻所有，供犯罪所用之物，應予沒收                │
│    │T字扳手                 │    │    │      │1、2、4竊 │                                                        │
│    │螺絲套筒組              │    │    │      │盜汽、機車│                                                        │
│    │十字起子                │    │    │      │車牌所攜帶│                                                        │
│    │梅花扳手                │    │    │      │備用之物  │                                                        │
│    │十字、一字螺絲起子頭組  │    │    │      │          │                                                        │
│    │萬用瑞士刀（附皮套）    │    │    │      │          │                                                        │
└──┴─────────────┴──┴──┴───┴─────┴────────────────────────────┘
┌─────────────────────────────────────────────────────────────┐
│附表十（99年8月19日在臺南安南區○○路○段225巷2號4樓之13被告陳威羽居所搜索查扣之物）                                       │
├──┬─────────────┬──┬──┬───┬─────┬────────────────────────────┤
│編號│品                      名│單位│數量│所有人│備      考│沒收或不予沒收之說明                                    │
│    │                          │    │    │  或  │          │                                                        │
│    │                          │    │    │持有人│          │                                                        │
├──┼─────────────┼──┼──┼───┼─────┼────────────────────────────┤
│ 1  │6726-WN號自小客車         │ 輛 │ 1  │陳威羽│附表二編號│被告陳威羽之母李鳳英所有，不予沒收                      │
│    │（黑色豐田RAV4休旅車）    │    │    │      │1至6強盜案│                                                        │
│    │                          │    │    │      │所用      │                                                        │
├──┼─────────────┼──┼──┼───┼─────┼────────────────────────────┤
│ 2  │0000000000號SIM卡         │ 張 │ 1  │陳威羽│          │無事證證明與犯罪有直接關聯，不予沒收                    │
│    │                          │    │    │      │          │                                                        │
├──┼─────────────┼──┼──┼───┼─────┼────────────────────────────┤
│ 3  │SAMSUNG牌手機             │ 枝 │ 1  │陳威羽│          │無事證證明與犯罪有直接關聯，不予沒收                    │
│    │序號：00000000000000      │    │    │      │          │                                                        │
├──┼─────────────┼──┼──┼───┼─────┼────────────────────────────┤
│ 4  │SONY ERICSSON手機         │ 枝 │ 1  │陳威羽│          │無事證證明與犯罪有直接關聯，不予沒收                    │
│    │序號：00000000000000      │    │    │      │          │                                                        │
├──┼─────────────┼──┼──┼───┼─────┼────────────────────────────┤
│ 5  │疑似K他命含袋             │公克│0.5 │陳威羽│          │與本案犯罪無涉                                          │
├──┼─────────────┼──┼──┼───┼─────┼────────────────────────────┤
│ 6  │施用K他命用玻璃板         │ 片 │ 1  │陳威羽│          │與本案犯罪無涉                                          │
│    │                          │    │    │      │          │                                                        │
└──┴─────────────┴──┴──┴───┴─────┴────────────────────────────┘
┌─────────────────────────────────────────────────────────────┐
│附表十一（99年8月19日在臺南縣東山鄉青山村青山46號之9被告陳威羽住所搜索查扣之物）                                          │
├──┬─────────────┬──┬──┬───┬─────┬────────────────────────────┤
│編號│品                      名│單位│數量│所有人│備      考│沒收或不予沒收之說明                                    │
│    │                          │    │    │  或  │          │                                                        │
│    │                          │    │    │持有人│          │                                                        │
├──┼─────────────┼──┼──┼───┼─────┼────────────────────────────┤
│ 1  │TL-5380號自小客車         │ 輛 │ 1  │陳威羽│附表二編號│被告陳威羽之父陳江俊所有，不予沒收                      │
│    │（深綠色福特天王星）      │    │    │      │1至4強盜案│                                                        │
│    │                          │    │    │      │所用      │                                                        │
└──┴─────────────┴──┴──┴───┴─────┴────────────────────────────┘
┌─────────────────────────────────────────────────────────────┐
│附表十二（另案99年6月15日在臺南市○○區○○路442巷63號2樓之4黃雅雄住所搜索查扣物）                                        │
├──┬─────────────┬──┬──┬───┬─────┬────────────────────────────┤
│編號│品                      名│單位│數量│所有人│備      考│沒收或不予沒收之說明                                    │
│    │                          │    │    │  或  │          │                                                        │
│    │                          │    │    │持有人│          │                                                        │
├──┼─────────────┼──┼──┼───┼─────┼────────────────────────────┤
│ 1  │外套（黑色）              │ 件 │ 1  │黃雅雄│          │日常衣物，為證據資料，無事證證明與本案犯罪有直接關聯，不│
│    │                          │    │    │      │          │予沒收                                                  │
├──┼─────────────┼──┼──┼───┼─────┼────────────────────────────┤
│ 2  │索尼愛立信牌手機          │ 支 │ 1  │黃雅雄│          │無事證證明與本案犯罪有直接關聯，不予沒收                │
│    │紅色含SIM卡門號0000000000 │    │    │      │          │                                                        │
├──┼─────────────┼──┼──┼───┼─────┼────────────────────────────┤
│ 3  │活動扳手                  │ 支 │ 1  │黃雅雄│          │無事證證明與本案犯罪有直接關聯，不予沒收                │
├──┼─────────────┼──┼──┼───┼─────┼────────────────────────────┤
│ 4  │T字型六角扳手             │ 支 │ 2  │黃雅雄│          │無事證證明與犯罪有直接關聯，不予沒收                    │
└──┴─────────────┴──┴──┴───┴─────┴────────────────────────────┘
┌─────────────────────────────────────────────────────────────┐
│附表十三（99年6月15日在臺南市○區○○○路二段346號5樓陳信男住所搜索查扣物）                                               │
├──┬─────────────┬──┬──┬───┬─────┬────────────────────────────┤
│編號│品                      名│單位│數量│所有人│備      考│沒收或不予沒收之說明                                    │
│    │                          │    │    │  或  │          │                                                        │
│    │                          │    │    │持有人│          │                                                        │
├──┼─────────────┼──┼──┼───┼─────┼────────────────────────────┤
│ 1  │行動電話                  │ 支 │ 1  │陳信男│          │無事證證明與犯罪有直接關聯，不予沒收                    │
│    │門號0000000000            │    │    │      │          │                                                        │
├──┼─────────────┼──┼──┼───┼─────┼────────────────────────────┤
│ 2  │黑色套頭外套（套頭內襯灰色│ 件 │ 1  │陳信男│          │日常衣物，為證據資料，無事證證明與犯罪有直接關聯，不予沒│
│    │）                        │    │    │      │          │收                                                      │
├──┼─────────────┼──┼──┼───┼─────┼────────────────────────────┤
│ 3  │皮製休閒鞋（鞋身黑色，鞋底│ 雙 │ 1  │陳信男│          │日常衣物，為證據資料，無事證證明與犯罪有直接關聯，不予沒│
│    │白色）                    │    │    │      │          │收                                                      │
└──┴─────────────┴──┴──┴───┴─────┴────────────────────────────┘
